{
    "verbs": {
        "მიტანა": {
            "id": 1,
            "georgian": "მიტანა / მოტანა / გატანა / წატანა",
            "description": "To Move Things (inanimate)",
            "category": "Movement & Transport",
            "class": "Class-III",
            "semantic_key": "bring",
            "notes": "",
            "url": "https://lingua.ge/verbs/%e1%83%9b%e1%83%9d%e1%83%a2%e1%83%90%e1%83%9c%e1%83%90/",
            "english_translations": {
                "present": "deliver",
                "imperfect": "was delivering",
                "future": "will deliver",
                "aorist": "delivered",
                "optative": "deliver",
                "imperative": "deliver"
            },
            "preverb_translations": {
                "მი": {
                    "present": {
                        "1sg": "deliver",
                        "2sg": "deliver",
                        "3sg": "delivers",
                        "1pl": "deliver",
                        "2pl": "deliver",
                        "3pl": "deliver"
                    },
                    "imperfect": {
                        "1sg": "was delivering",
                        "2sg": "were delivering",
                        "3sg": "was delivering",
                        "1pl": "were delivering",
                        "2pl": "were delivering",
                        "3pl": "were delivering"
                    },
                    "future": {
                        "1sg": "will deliver",
                        "2sg": "will deliver",
                        "3sg": "will deliver",
                        "1pl": "will deliver",
                        "2pl": "will deliver",
                        "3pl": "will deliver"
                    },
                    "aorist": {
                        "1sg": "delivered",
                        "2sg": "delivered",
                        "3sg": "delivered",
                        "1pl": "delivered",
                        "2pl": "delivered",
                        "3pl": "delivered"
                    },
                    "optative": {
                        "1sg": "should deliver",
                        "2sg": "should deliver",
                        "3sg": "should deliver",
                        "1pl": "should deliver",
                        "2pl": "should deliver",
                        "3pl": "should deliver"
                    },
                    "imperative": {
                        "2sg": "deliver",
                        "2pl": "deliver"
                    }
                },
                "მო": {
                    "present": {
                        "1sg": "bring",
                        "2sg": "bring",
                        "3sg": "brings",
                        "1pl": "bring",
                        "2pl": "bring",
                        "3pl": "bring"
                    },
                    "imperfect": {
                        "1sg": "was bringing",
                        "2sg": "were bringing",
                        "3sg": "was bringing",
                        "1pl": "were bringing",
                        "2pl": "were bringing",
                        "3pl": "were bringing"
                    },
                    "future": {
                        "1sg": "will bring",
                        "2sg": "will bring",
                        "3sg": "will bring",
                        "1pl": "will bring",
                        "2pl": "will bring",
                        "3pl": "will bring"
                    },
                    "aorist": {
                        "1sg": "brought",
                        "2sg": "brought",
                        "3sg": "brought",
                        "1pl": "brought",
                        "2pl": "brought",
                        "3pl": "brought"
                    },
                    "optative": {
                        "1sg": "should bring",
                        "2sg": "should bring",
                        "3sg": "should bring",
                        "1pl": "should bring",
                        "2pl": "should bring",
                        "3pl": "should bring"
                    },
                    "imperative": {
                        "2sg": "bring",
                        "2pl": "bring"
                    }
                },
                "გა": {
                    "present": {
                        "1sg": "withdraw",
                        "2sg": "withdraw",
                        "3sg": "withdraws",
                        "1pl": "withdraw",
                        "2pl": "withdraw",
                        "3pl": "withdraw"
                    },
                    "imperfect": {
                        "1sg": "was withdrawing",
                        "2sg": "were withdrawing",
                        "3sg": "was withdrawing",
                        "1pl": "were withdrawing",
                        "2pl": "were withdrawing",
                        "3pl": "were withdrawing"
                    },
                    "future": {
                        "1sg": "will withdraw",
                        "2sg": "will withdraw",
                        "3sg": "will withdraw",
                        "1pl": "will withdraw",
                        "2pl": "will withdraw",
                        "3pl": "will withdraw"
                    },
                    "aorist": {
                        "1sg": "withdrew",
                        "2sg": "withdrew",
                        "3sg": "withdrew",
                        "1pl": "withdrew",
                        "2pl": "withdrew",
                        "3pl": "withdrew"
                    },
                    "optative": {
                        "1sg": "should withdraw",
                        "2sg": "should withdraw",
                        "3sg": "should withdraw",
                        "1pl": "should withdraw",
                        "2pl": "should withdraw",
                        "3pl": "should withdraw"
                    },
                    "imperative": {
                        "2sg": "withdraw",
                        "2pl": "withdraw"
                    }
                },
                "წა": {
                    "present": {
                        "1sg": "take away",
                        "2sg": "take away",
                        "3sg": "takes away",
                        "1pl": "take away",
                        "2pl": "take away",
                        "3pl": "take away"
                    },
                    "imperfect": {
                        "1sg": "was taking away",
                        "2sg": "were taking away",
                        "3sg": "was taking away",
                        "1pl": "were taking away",
                        "2pl": "were taking away",
                        "3pl": "were taking away"
                    },
                    "future": {
                        "1sg": "will take away",
                        "2sg": "will take away",
                        "3sg": "will take away",
                        "1pl": "will take away",
                        "2pl": "will take away",
                        "3pl": "will take away"
                    },
                    "aorist": {
                        "1sg": "took away",
                        "2sg": "took away",
                        "3sg": "took away",
                        "1pl": "took away",
                        "2pl": "took away",
                        "3pl": "took away"
                    },
                    "optative": {
                        "1sg": "should take away",
                        "2sg": "should take away",
                        "3sg": "should take away",
                        "1pl": "should take away",
                        "2pl": "should take away",
                        "3pl": "should take away"
                    },
                    "imperative": {
                        "2sg": "take away",
                        "2pl": "take away"
                    }
                }
            },
            "prepositions": {
                "indirect_object": "to",
                "direct_object": "the"
            },
            "overrides": {
                "subject": {
                    "noun": "",
                    "adjective": ""
                },
                "direct_object": {
                    "noun": "",
                    "adjective": ""
                },
                "indirect_object": {
                    "noun": "",
                    "adjective": ""
                }
            },
            "preverb_config": {
                "has_multiple_preverbs": true,
                "default_preverb": "მი-",
                "available_preverbs": [
                    "მი-",
                    "მო-",
                    "გა-",
                    "წა-"
                ]
            },
            "conjugations": {
                "present": {
                    "forms": {
                        "1sg": "მიმაქვს",
                        "2sg": "მიგაქვს",
                        "3sg": "მიაქვს",
                        "1pl": "მიგვაქს",
                        "2pl": "მიგაქვთ",
                        "3pl": "მიაქვთ"
                    },
                    "gloss": {
                        "raw_gloss": "V MedAct Inv Pres Pv LV <S-DO> <S:Dat> <DO:Nom>",
                        "preverb": "მი-"
                    },
                    "examples": []
                },
                "imperfect": {
                    "forms": {
                        "1sg": "მიმქონდა",
                        "2sg": "მიგქონდა",
                        "3sg": "მიჰქონდა",
                        "1pl": "მიგვქონდა",
                        "2pl": "მიგქონდათ",
                        "3pl": "მიჰქონდათ"
                    },
                    "gloss": {
                        "raw_gloss": "V MedAct Inv Impf Pv <S-DO> <S:Dat> <DO:Nom>",
                        "preverb": "მი-"
                    },
                    "examples": []
                },
                "future": {
                    "forms": {
                        "1sg": "მივიტან",
                        "2sg": "მიიტან",
                        "3sg": "მიიტანს",
                        "1pl": "მივიტანთ",
                        "2pl": "მიიტანთ",
                        "3pl": "მიიტანენ"
                    },
                    "gloss": {
                        "raw_gloss": "V Act Fut Pv SV <S-DO> <S:Nom> <DO:Dat>",
                        "preverb": "მი-"
                    },
                    "examples": []
                },
                "aorist": {
                    "forms": {
                        "1sg": "მივიტანე",
                        "2sg": "მიიტანე",
                        "3sg": "მიიტანა",
                        "1pl": "მივიტანეთ",
                        "2pl": "მიიტანეთ",
                        "3pl": "მიიტანეს"
                    },
                    "gloss": {
                        "raw_gloss": "V Act Aor Pv SV <S-DO> <S:Erg> <DO:Nom>",
                        "preverb": "მი-"
                    },
                    "examples": []
                },
                "optative": {
                    "forms": {
                        "1sg": "მივიტანო",
                        "2sg": "მიიტანო",
                        "3sg": "მიიტანოს",
                        "1pl": "მივიტანოთ",
                        "2pl": "მიიტანოთ",
                        "3pl": "მიიტანონ"
                    },
                    "gloss": {
                        "raw_gloss": "V Act Opt Pv SV <S-DO> <S:Erg> <DO:Nom>",
                        "preverb": "მი-"
                    },
                    "examples": []
                },
                "imperative": {
                    "forms": {
                        "1sg": "-",
                        "2sg": "მიიტანე",
                        "3sg": "-",
                        "1pl": "-",
                        "2pl": "მიიტანეთ",
                        "3pl": "-"
                    },
                    "gloss": {
                        "raw_gloss": "V Act Impv Pv SV <S-DO> <S:Erg> <DO:Nom>",
                        "preverb": "მი-"
                    },
                    "examples": []
                }
            },
            "preverb_rules": {
                "default": "მი",
                "replacements": {
                    "მი": "მი",
                    "მო": "მო",
                    "გა": "გა",
                    "წა": "წა"
                },
                "tense_specific_fallbacks": {},
                "english_fallbacks": {}
            }
        },
        "ჩვენება": {
            "id": 2,
            "georgian": "ჩვენება",
            "description": "To Show",
            "category": "Communication & Language",
            "class": "Class-I",
            "semantic_key": "show",
            "notes": "",
            "url": "https://lingua.ge/verbs/%e1%83%a9%e1%83%95%e1%83%94%e1%83%9c%e1%83%94%e1%83%91%e1%83%90/",
            "english_translations": {
                "present": "show",
                "imperfect": "was showing",
                "future": "will show",
                "aorist": "showed",
                "optative": "should show",
                "imperative": "show"
            },
            "preverb_translations": {
                "": "show"
            },
            "prepositions": {
                "indirect_object": "to the",
                "direct_object": "the"
            },
            "overrides": {
                "subject": {
                    "noun": "",
                    "adjective": ""
                },
                "direct_object": {
                    "noun": "",
                    "adjective": ""
                },
                "indirect_object": {
                    "noun": "",
                    "adjective": ""
                }
            },
            "preverb_config": {
                "has_multiple_preverbs": false,
                "default_preverb": "",
                "available_preverbs": [
                    ""
                ]
            },
            "conjugations": {
                "present": {
                    "forms": {
                        "1sg": "ვაჩვენებ",
                        "2sg": "აჩვენებ",
                        "3sg": "აჩვენებს",
                        "1pl": "ვაჩვენებთ",
                        "2pl": "აჩვენებთ",
                        "3pl": "აჩვენებენ"
                    },
                    "gloss": {
                        "raw_gloss": "V Act Pres <S-DO-IO> <S:Nom> <DO:Dat> <IO:Dat>",
                        "preverb": ""
                    },
                    "examples": []
                },
                "imperfect": {
                    "forms": {
                        "1sg": "ვაჩვენებდი",
                        "2sg": "აჩვენებდი",
                        "3sg": "აჩვენებდა",
                        "1pl": "ვაჩვენებდით",
                        "2pl": "აჩვენებდით",
                        "3pl": "აჩვენებდნენ"
                    },
                    "gloss": {
                        "raw_gloss": "V Act Impf <S-DO-IO> <S:Nom> <DO:Dat> <IO:Dat>",
                        "preverb": ""
                    },
                    "examples": []
                },
                "future": {
                    "forms": {
                        "1sg": "-",
                        "2sg": "-",
                        "3sg": "-",
                        "1pl": "-",
                        "2pl": "-",
                        "3pl": "-"
                    },
                    "gloss": {
                        "raw_gloss": "",
                        "preverb": ""
                    },
                    "examples": []
                },
                "aorist": {
                    "forms": {
                        "1sg": "ვაჩვენე",
                        "2sg": "აჩვენე",
                        "3sg": "აჩვენა",
                        "1pl": "ვაჩვენეთ",
                        "2pl": "აჩვენეთ",
                        "3pl": "აჩვენეს"
                    },
                    "gloss": {
                        "raw_gloss": "V Act Aor <S-DO-IO> <S:Erg> <DO:Nom> <IO:Dat>",
                        "preverb": ""
                    },
                    "examples": []
                },
                "optative": {
                    "forms": {
                        "1sg": "ვაჩვენო",
                        "2sg": "აჩვენო",
                        "3sg": "აჩვენოს",
                        "1pl": "ვაჩვენოთ",
                        "2pl": "აჩვენოთ",
                        "3pl": "აჩვენონ"
                    },
                    "gloss": {
                        "raw_gloss": "V Act Opt <S-DO-IO> <S:Erg> <DO:Nom> <IO:Dat>",
                        "preverb": ""
                    },
                    "examples": []
                },
                "imperative": {
                    "forms": {
                        "1sg": "-",
                        "2sg": "აჩვენე",
                        "3sg": "-",
                        "1pl": "-",
                        "2pl": "აჩვენეთ",
                        "3pl": "-"
                    },
                    "gloss": {
                        "raw_gloss": "V Act Impv <S-DO-IO> <S:Erg> <DO:Nom> <IO:Dat>",
                        "preverb": ""
                    },
                    "examples": []
                }
            }
        },
        "გაგზავნა": {
            "id": 3,
            "georgian": "გაგზავნა",
            "description": "To Send",
            "category": "Movement & Transport",
            "class": "Class-I",
            "semantic_key": "send",
            "notes": "",
            "url": "https://lingua.ge/verbs/%e1%83%92%e1%83%90%e1%83%92%e1%83%96%e1%83%90%e1%83%95%e1%83%9c%e1%83%90/",
            "english_translations": {
                "present": "send",
                "imperfect": "was sending",
                "future": "will send",
                "aorist": "sent",
                "optative": "should send",
                "imperative": "send"
            },
            "preverb_translations": {
                "": "send",
                "გა-": "send"
            },
            "prepositions": {
                "indirect_object": "to",
                "direct_object": "the"
            },
            "overrides": {
                "subject": {
                    "noun": "",
                    "adjective": ""
                },
                "direct_object": {
                    "noun": "",
                    "adjective": ""
                },
                "indirect_object": {
                    "noun": "",
                    "adjective": ""
                }
            },
            "preverb_config": {
                "has_multiple_preverbs": false,
                "default_preverb": "გა-",
                "available_preverbs": [
                    "გა-"
                ]
            },
            "conjugations": {
                "present": {
                    "forms": {
                        "1sg": "ვგზავნი",
                        "2sg": "გზავნი",
                        "3sg": "გზავნის",
                        "1pl": "ვგზავნით",
                        "2pl": "გზავნით",
                        "3pl": "გზავნიან"
                    },
                    "gloss": {
                        "raw_gloss": "V Act Pres <S-DO> <S:Nom> <DO:Dat>",
                        "preverb": ""
                    },
                    "examples": []
                },
                "imperfect": {
                    "forms": {
                        "1sg": "ვგზავნიდი",
                        "2sg": "გზავნიდი",
                        "3sg": "გზავნიდა",
                        "1pl": "ვგზავნიდით",
                        "2pl": "გზავნიდით",
                        "3pl": "გზავნიდნენ"
                    },
                    "gloss": {
                        "raw_gloss": "V Act Impf <S-DO> <S:Nom> <DO:Dat>",
                        "preverb": ""
                    },
                    "examples": []
                },
                "future": {
                    "forms": {
                        "1sg": "გავგზავნი",
                        "2sg": "გაგზავნი",
                        "3sg": "გაგზავნის",
                        "1pl": "გავგზავნით",
                        "2pl": "გაგზავნით",
                        "3pl": "გაგზავნიან"
                    },
                    "gloss": {
                        "raw_gloss": "V Act Fut <S-DO> <S:Nom> <DO:Dat>",
                        "preverb": "გა-"
                    },
                    "examples": []
                },
                "aorist": {
                    "forms": {
                        "1sg": "გავგზავნე",
                        "2sg": "გაგზავნე",
                        "3sg": "გაგზავნა",
                        "1pl": "გავგზავნეთ",
                        "2pl": "გაგზავნეთ",
                        "3pl": "გაგზავნეს"
                    },
                    "gloss": {
                        "raw_gloss": "V Act Aor <S-DO> <S:Erg> <DO:Nom>",
                        "preverb": "გა-"
                    },
                    "examples": []
                },
                "optative": {
                    "forms": {
                        "1sg": "გავგზავნო",
                        "2sg": "გაგზავნო",
                        "3sg": "გაგზავნოს",
                        "1pl": "გავგზავნოთ",
                        "2pl": "გაგზავნოთ",
                        "3pl": "გაგზავნონ"
                    },
                    "gloss": {
                        "raw_gloss": "V Act Opt <S-DO> <S:Erg> <DO:Nom>",
                        "preverb": "გა-"
                    },
                    "examples": []
                },
                "imperative": {
                    "forms": {
                        "1sg": "-",
                        "2sg": "გაგზავნე",
                        "3sg": "-",
                        "1pl": "-",
                        "2pl": "გაგზავნეთ",
                        "3pl": "-"
                    },
                    "gloss": {
                        "raw_gloss": "V Act Impv <S-DO> <S:Erg> <DO:Nom>",
                        "preverb": "გა-"
                    },
                    "examples": []
                }
            }
        },
        "დადება": {
            "id": 4,
            "georgian": "დადება",
            "description": "To Put",
            "category": "Daily Activities",
            "class": "Class-I",
            "semantic_key": "put",
            "notes": "",
            "url": "https://lingua.ge/verbs/%e1%83%93%e1%83%90%e1%83%93%e1%83%94%e1%83%91%e1%83%90/",
            "english_translations": {
                "present": "put",
                "imperfect": "was putting",
                "future": "will put",
                "aorist": "put",
                "optative": "should put",
                "imperative": "put"
            },
            "preverb_translations": {},
            "prepositions": {
                "indirect_object": "the",
                "direct_object": "the"
            },
            "overrides": {
                "subject": {
                    "noun": "",
                    "adjective": ""
                },
                "direct_object": {
                    "noun": "",
                    "adjective": ""
                },
                "indirect_object": {
                    "noun": "",
                    "adjective": ""
                }
            },
            "preverb_config": {
                "has_multiple_preverbs": false,
                "default_preverb": "",
                "available_preverbs": []
            },
            "conjugations": {
                "present": {
                    "forms": {
                        "1sg": "ვდებ",
                        "2sg": "დებ",
                        "3sg": "დებს",
                        "1pl": "ვდებთ",
                        "2pl": "დებთ",
                        "3pl": "დებენ"
                    },
                    "gloss": {
                        "raw_gloss": "V Act Pres <S-DO> <S:Nom> <DO:Dat>",
                        "preverb": ""
                    },
                    "examples": []
                },
                "imperfect": {
                    "forms": {
                        "1sg": "ვდებდი",
                        "2sg": "დებდი",
                        "3sg": "დებდა",
                        "1pl": "ვდებდით",
                        "2pl": "დებდით",
                        "3pl": "დებდნენ"
                    },
                    "gloss": {
                        "raw_gloss": "V Act Impf <S-DO> <S:Nom> <DO:Dat>",
                        "preverb": ""
                    },
                    "examples": []
                },
                "future": {
                    "forms": {
                        "1sg": "დავდებ",
                        "2sg": "დადებ",
                        "3sg": "დადებს",
                        "1pl": "დავდებთ",
                        "2pl": "დადებთ",
                        "3pl": "დადებენ"
                    },
                    "gloss": {
                        "raw_gloss": "V Act Fut <S-DO> <S:Nom> <DO:Dat>",
                        "preverb": "და-"
                    },
                    "examples": []
                },
                "aorist": {
                    "forms": {
                        "1sg": "დავდე",
                        "2sg": "დადე",
                        "3sg": "დადო",
                        "1pl": "დავდეთ",
                        "2pl": "დადეთ",
                        "3pl": "დადეს"
                    },
                    "gloss": {
                        "raw_gloss": "V Act Aor <S-DO> <S:Erg> <DO:Nom>",
                        "preverb": "და-"
                    },
                    "examples": []
                },
                "optative": {
                    "forms": {
                        "1sg": "დავდო",
                        "2sg": "დადო",
                        "3sg": "დადოს",
                        "1pl": "დავდოთ",
                        "2pl": "დადოთ",
                        "3pl": "დადონ"
                    },
                    "gloss": {
                        "raw_gloss": "V Act Opt <S-DO> <S:Erg> <DO:Nom>",
                        "preverb": "და-"
                    },
                    "examples": []
                },
                "imperative": {
                    "forms": {
                        "1sg": "-",
                        "2sg": "დადე",
                        "3sg": "-",
                        "1pl": "-",
                        "2pl": "დადეთ",
                        "3pl": "-"
                    },
                    "gloss": {
                        "raw_gloss": "V Act Impv <S-DO> <S:Erg> <DO:Nom>",
                        "preverb": "და-"
                    },
                    "examples": []
                }
            }
        },
        "გამოყენება": {
            "id": 5,
            "georgian": "გამოყენება",
            "description": "To Use",
            "category": "Daily Activities",
            "class": "Class-I",
            "semantic_key": "use",
            "notes": "",
            "url": "https://lingua.ge/verbs/%e1%83%92%e1%83%90%e1%83%9b%e1%83%9d%e1%83%a7%e1%83%94%e1%83%9c%e1%83%94%e1%83%91%e1%83%90/",
            "english_translations": {
                "present": "use",
                "imperfect": "was using",
                "future": "will use",
                "aorist": "used",
                "optative": "should use",
                "imperative": "use"
            },
            "preverb_translations": {},
            "prepositions": {
                "indirect_object": "",
                "direct_object": "the"
            },
            "overrides": {
                "subject": {
                    "noun": "",
                    "adjective": ""
                },
                "direct_object": {
                    "noun": "",
                    "adjective": ""
                },
                "indirect_object": {
                    "noun": "",
                    "adjective": ""
                }
            },
            "preverb_config": {
                "has_multiple_preverbs": false,
                "default_preverb": "",
                "available_preverbs": []
            },
            "conjugations": {
                "present": {
                    "forms": {
                        "1sg": "ვიყენებ",
                        "2sg": "იყენებ",
                        "3sg": "იყენებს",
                        "1pl": "ვიყენებთ",
                        "2pl": "იყენებთ",
                        "3pl": "იყენებენ"
                    },
                    "gloss": {
                        "raw_gloss": "V Act Pres SV <S-DO> <S:Nom> <DO:Dat>",
                        "preverb": ""
                    },
                    "examples": []
                },
                "imperfect": {
                    "forms": {
                        "1sg": "ვიყენებდი",
                        "2sg": "იყენებდი",
                        "3sg": "იყენებდა",
                        "1pl": "ვიყენებდით",
                        "2pl": "იყენებდით",
                        "3pl": "იყენებდნენ"
                    },
                    "gloss": {
                        "raw_gloss": "V Act Impf SV <S-DO> <S:Nom> <DO:Dat>",
                        "preverb": ""
                    },
                    "examples": []
                },
                "future": {
                    "forms": {
                        "1sg": "გამოვიყენებ",
                        "2sg": "გამოიყენებ",
                        "3sg": "გამოიყენებს",
                        "1pl": "გამოვიყენებთ",
                        "2pl": "გამოიყენებთ",
                        "3pl": "გამოიყენებენ"
                    },
                    "gloss": {
                        "raw_gloss": "V Act Fut Pv SV <S-DO> <S:Nom> <DO:Dat>",
                        "preverb": "გამო-"
                    },
                    "examples": []
                },
                "aorist": {
                    "forms": {
                        "1sg": "გამოვიყენე",
                        "2sg": "გამოიყენე",
                        "3sg": "გამოიყენა",
                        "1pl": "გამოვიყენეთ",
                        "2pl": "გამოიყენეთ",
                        "3pl": "გამოიყენეს"
                    },
                    "gloss": {
                        "raw_gloss": "V Act Aor Pv SV <S-DO> <S:Erg> <DO:Nom>",
                        "preverb": "გამო-"
                    },
                    "examples": []
                },
                "optative": {
                    "forms": {
                        "1sg": "გამოვიყენო",
                        "2sg": "გამოიყენო",
                        "3sg": "გამოიყენოს",
                        "1pl": "გამოვიყენოთ",
                        "2pl": "გამოიყენეთ",
                        "3pl": "გამოიყენონ"
                    },
                    "gloss": {
                        "raw_gloss": "V Act Opt Pv SV <S-DO> <S:Erg> <DO:Nom>",
                        "preverb": "გამო-"
                    },
                    "examples": []
                },
                "imperative": {
                    "forms": {
                        "1sg": "-",
                        "2sg": "გამოიყენე",
                        "3sg": "-",
                        "1pl": "-",
                        "2pl": "გამოიყენეთ",
                        "3pl": "-"
                    },
                    "gloss": {
                        "raw_gloss": "V Act Impv SV <S-DO> <S:Erg> <DO:Nom>",
                        "preverb": "გამო-"
                    },
                    "examples": []
                }
            }
        },
        "დახმარება": {
            "id": 6,
            "georgian": "დახმარება",
            "description": "To Help",
            "category": "Communication & Language",
            "class": "Class-I",
            "semantic_key": "help",
            "notes": "",
            "url": "https://lingua.ge/verbs/%e1%83%93%e1%83%90%e1%83%ae%e1%83%9b%e1%83%90%e1%83%a0%e1%83%94%e1%83%91%e1%83%90/",
            "english_translations": {
                "present": "help",
                "imperfect": "was helping",
                "future": "will help",
                "aorist": "helped",
                "optative": "should help",
                "imperative": "help"
            },
            "preverb_translations": {},
            "prepositions": {
                "indirect_object": "the",
                "direct_object": ""
            },
            "overrides": {
                "subject": {
                    "noun": "",
                    "adjective": ""
                },
                "direct_object": {
                    "noun": "",
                    "adjective": ""
                },
                "indirect_object": {
                    "noun": "",
                    "adjective": ""
                }
            },
            "preverb_config": {
                "has_multiple_preverbs": false,
                "default_preverb": "",
                "available_preverbs": []
            },
            "conjugations": {
                "present": {
                    "forms": {
                        "1sg": "ვეხმარები",
                        "2sg": "ეხმარები",
                        "3sg": "ეხმარება",
                        "1pl": "ვეხმარებით",
                        "2pl": "ეხმარებით",
                        "3pl": "ეხმარებიან"
                    },
                    "gloss": {
                        "raw_gloss": "V Pass Pres <S-IO> <S:Nom> <IO:Dat>",
                        "preverb": ""
                    },
                    "examples": []
                },
                "imperfect": {
                    "forms": {
                        "1sg": "ვეხმარებოდი",
                        "2sg": "ეხმარებოდი",
                        "3sg": "ეხმარებოდა",
                        "1pl": "ვეხმარებოდით",
                        "2pl": "ეხმარებოდით",
                        "3pl": "ეხმარებოდნენ"
                    },
                    "gloss": {
                        "raw_gloss": "V Pass Impf <S-IO> <S:Nom> <IO:Dat>",
                        "preverb": ""
                    },
                    "examples": []
                },
                "future": {
                    "forms": {
                        "1sg": "დავეხმარები",
                        "2sg": "დაეხმარები",
                        "3sg": "დაეხმარება",
                        "1pl": "დავეხმარებით",
                        "2pl": "დაეხმარებით",
                        "3pl": "დაეხმარებიან"
                    },
                    "gloss": {
                        "raw_gloss": "V Pass Fut Pv <S-IO> <S:Nom> <IO:Dat>",
                        "preverb": "და-"
                    },
                    "examples": []
                },
                "aorist": {
                    "forms": {
                        "1sg": "დავეხმარე",
                        "2sg": "დაეხმარე",
                        "3sg": "დაეხმარა",
                        "1pl": "დავეხმარეთ",
                        "2pl": "დაეხმარეთ",
                        "3pl": "დაეხმარეს"
                    },
                    "gloss": {
                        "raw_gloss": "V Pass Aor Pv <S-IO> <S:Nom> <IO:Dat>",
                        "preverb": "და-"
                    },
                    "examples": []
                },
                "optative": {
                    "forms": {
                        "1sg": "დავეხმარო",
                        "2sg": "დაეხმარო",
                        "3sg": "დაეხმაროს",
                        "1pl": "დავეხმაროთ",
                        "2pl": "დაეხმაროთ",
                        "3pl": "დაეხმარონ"
                    },
                    "gloss": {
                        "raw_gloss": "V Pass Opt Pv <S-IO> <S:Nom> <IO:Dat>",
                        "preverb": "და-"
                    },
                    "examples": []
                },
                "imperative": {
                    "forms": {
                        "1sg": "-",
                        "2sg": "დაეხმარე",
                        "3sg": "-",
                        "1pl": "-",
                        "2pl": "დაეხმარეთ",
                        "3pl": "-"
                    },
                    "gloss": {
                        "raw_gloss": "V Pass Impv Pv <S-IO> <S:Nom> <IO:Dat>",
                        "preverb": "და-"
                    },
                    "examples": []
                }
            }
        },
        "დამთავრება": {
            "id": 7,
            "georgian": "დამთავრება",
            "description": "To Finish/Complete",
            "category": "Actions & Control",
            "class": "Class-I",
            "semantic_key": "finish",
            "notes": "",
            "url": "https://lingua.ge/verbs/%e1%83%93%e1%83%90%e1%83%a1%e1%83%a0%e1%83%a3%e1%83%9a%e1%83%94%e1%83%91%e1%83%90-%e1%83%93%e1%83%90%e1%83%9b%e1%83%97%e1%83%90%e1%83%95%e1%83%a0%e1%83%94%e1%83%91%e1%83%90/",
            "english_translations": {
                "present": "finish",
                "imperfect": "was finishing",
                "future": "will finish",
                "aorist": "finished",
                "optative": "finish",
                "imperative": "finish"
            },
            "preverb_translations": {
                "": "show"
            },
            "prepositions": {
                "indirect_object": "",
                "direct_object": "the"
            },
            "overrides": {
                "subject": {
                    "noun": "teacher",
                    "adjective": ""
                },
                "direct_object": {
                    "noun": "",
                    "adjective": ""
                },
                "indirect_object": {
                    "noun": "",
                    "adjective": ""
                }
            },
            "preverb_config": {
                "has_multiple_preverbs": false,
                "default_preverb": "",
                "available_preverbs": []
            },
            "conjugations": {
                "present": {
                    "forms": {
                        "1sg": "ვამთავრებ",
                        "2sg": "ამთავრებ",
                        "3sg": "ამთავრებს",
                        "1pl": "ვამთავრებთ",
                        "2pl": "ამთავრებთ",
                        "3pl": "ამთავრებენ"
                    },
                    "gloss": {
                        "raw_gloss": "V Act Pres <S-DO> <S:Nom> <DO:Dat>",
                        "preverb": ""
                    },
                    "examples": []
                },
                "imperfect": {
                    "forms": {
                        "1sg": "ვამთავრებდი",
                        "2sg": "ამთავრებდი",
                        "3sg": "ამთავრებდა",
                        "1pl": "ვამთავრებდით",
                        "2pl": "ამთავრებდით",
                        "3pl": "ამთავრებდნენ"
                    },
                    "gloss": {
                        "raw_gloss": "V Act Impf <S-DO> <S:Nom> <DO:Dat>",
                        "preverb": ""
                    },
                    "examples": []
                },
                "future": {
                    "forms": {
                        "1sg": "დავამთავრებ",
                        "2sg": "დაამთავრებ",
                        "3sg": "დაამთავრებს",
                        "1pl": "დავამთავრებთ",
                        "2pl": "დაამთავრებთ",
                        "3pl": "დაამთავრებენ"
                    },
                    "gloss": {
                        "raw_gloss": "V Act Fut Pv <S-DO> <S:Nom> <DO:Dat>",
                        "preverb": "და-"
                    },
                    "examples": []
                },
                "aorist": {
                    "forms": {
                        "1sg": "დავამთავრე",
                        "2sg": "დაამთავრე",
                        "3sg": "დაამთავრა",
                        "1pl": "დავამთავრეთ",
                        "2pl": "დაამთავრეთ",
                        "3pl": "დაამთავრეს"
                    },
                    "gloss": {
                        "raw_gloss": "V Act Aor Pv <S-DO> <S:Erg> <DO:Nom>",
                        "preverb": "და-"
                    },
                    "examples": []
                },
                "optative": {
                    "forms": {
                        "1sg": "დავამთავრო",
                        "2sg": "დაამთავრო",
                        "3sg": "დაამთავროს",
                        "1pl": "დავამთავროთ",
                        "2pl": "დაამთავროთ",
                        "3pl": "დაამთავრონ"
                    },
                    "gloss": {
                        "raw_gloss": "V Act Opt Pv <S-DO> <S:Erg> <DO:Nom>",
                        "preverb": "და-"
                    },
                    "examples": []
                },
                "imperative": {
                    "forms": {
                        "1sg": "-",
                        "2sg": "დაამთავრე",
                        "3sg": "-",
                        "1pl": "-",
                        "2pl": "დაამთავრეთ",
                        "3pl": "-"
                    },
                    "gloss": {
                        "raw_gloss": "V Act Impv Pv <S-DO> <S:Erg> <DO:Nom>",
                        "preverb": "და-"
                    },
                    "examples": []
                }
            }
        },
        "დალოდება": {
            "id": 8,
            "georgian": "დალოდება",
            "description": "To Wait",
            "category": "Daily Activities",
            "class": "Class-I",
            "semantic_key": "wait",
            "notes": "",
            "url": "https://lingua.ge/verbs/%e1%83%93%e1%83%90%e1%83%9a%e1%83%9d%e1%83%93%e1%83%94%e1%83%91%e1%83%90/",
            "english_translations": {
                "present": "wait",
                "imperfect": "was waiting",
                "future": "will wait",
                "aorist": "waited",
                "optative": "wait",
                "imperative": "wait"
            },
            "preverb_translations": {},
            "prepositions": {
                "indirect_object": "for the",
                "direct_object": ""
            },
            "overrides": {
                "subject": {
                    "noun": "",
                    "adjective": ""
                },
                "direct_object": {
                    "noun": "",
                    "adjective": ""
                },
                "indirect_object": {
                    "noun": "",
                    "adjective": ""
                }
            },
            "preverb_config": {
                "has_multiple_preverbs": false,
                "default_preverb": "",
                "available_preverbs": []
            },
            "conjugations": {
                "present": {
                    "forms": {
                        "1sg": "ველოდები",
                        "2sg": "ელოდები",
                        "3sg": "ელოდება",
                        "1pl": "ველოდებით",
                        "2pl": "ელოდებით",
                        "3pl": "ელოდებიან"
                    },
                    "gloss": {
                        "raw_gloss": "V Pass Pres <S-IO> <S:Nom> <IO:Dat>",
                        "preverb": ""
                    },
                    "examples": []
                },
                "imperfect": {
                    "forms": {
                        "1sg": "ველოდებოდი",
                        "2sg": "ელოდებოდი",
                        "3sg": "ელოდებოდა",
                        "1pl": "ველოდებოდით",
                        "2pl": "ელოდებოდით",
                        "3pl": "ელოდებოდნენ"
                    },
                    "gloss": {
                        "raw_gloss": "V Pass Impf <S-IO> <S:Nom> <IO:Dat>",
                        "preverb": ""
                    },
                    "examples": []
                },
                "future": {
                    "forms": {
                        "1sg": "დაველოდები",
                        "2sg": "დაელოდები",
                        "3sg": "დაელოდება",
                        "1pl": "დაველოდებით",
                        "2pl": "დაელოდებით",
                        "3pl": "დაელოდებიან"
                    },
                    "gloss": {
                        "raw_gloss": "V Pass Fut Pv <S-IO> <S:Nom> <IO:Dat>",
                        "preverb": "და-"
                    },
                    "examples": []
                },
                "aorist": {
                    "forms": {
                        "1sg": "დაველოდე",
                        "2sg": "დაელოდე",
                        "3sg": "დაელოდა",
                        "1pl": "დაველოდეთ",
                        "2pl": "დაელოდეთ",
                        "3pl": "დაელოდეს"
                    },
                    "gloss": {
                        "raw_gloss": "V Pass Aor Pv <S-IO> <S:Nom> <IO:Dat>",
                        "preverb": "და-"
                    },
                    "examples": []
                },
                "optative": {
                    "forms": {
                        "1sg": "დაველოდო",
                        "2sg": "დაელოდო",
                        "3sg": "დაელოდოს",
                        "1pl": "დაველოდოთ",
                        "2pl": "დაელოდოთ",
                        "3pl": "დაელოდონ"
                    },
                    "gloss": {
                        "raw_gloss": "V Pass Opt Pv <S-IO> <S:Nom> <IO:Dat>",
                        "preverb": "და-"
                    },
                    "examples": []
                },
                "imperative": {
                    "forms": {
                        "1sg": "-",
                        "2sg": "დაელოდე",
                        "3sg": "-",
                        "1pl": "-",
                        "2pl": "დაელოდეთ",
                        "3pl": "-"
                    },
                    "gloss": {
                        "raw_gloss": "V Pass Impv Pv <S-IO> <S:Nom> <IO:Dat>",
                        "preverb": "და-"
                    },
                    "examples": []
                }
            }
        },
        "გადახდა": {
            "id": 9,
            "georgian": "გადახდა",
            "description": "To Pay",
            "category": "Work & Commerce",
            "class": "Class-I",
            "semantic_key": "pay",
            "notes": "",
            "url": "https://lingua.ge/verbs/%e1%83%92%e1%83%90%e1%83%93%e1%83%90%e1%83%ae%e1%83%93%e1%83%90/",
            "english_translations": {
                "present": "pay",
                "imperfect": "was paying",
                "future": "will pay",
                "aorist": "paid",
                "optative": "pay",
                "imperative": "pay"
            },
            "preverb_translations": {},
            "prepositions": {
                "indirect_object": "",
                "direct_object": "for the"
            },
            "overrides": {
                "subject": {
                    "noun": "",
                    "adjective": ""
                },
                "direct_object": {
                    "noun": "",
                    "adjective": ""
                },
                "indirect_object": {
                    "noun": "",
                    "adjective": ""
                }
            },
            "preverb_config": {
                "has_multiple_preverbs": false,
                "default_preverb": "",
                "available_preverbs": []
            },
            "conjugations": {
                "present": {
                    "forms": {
                        "1sg": "ვიხდი",
                        "2sg": "იხდი",
                        "3sg": "იხდის",
                        "1pl": "ვიხდით",
                        "2pl": "იხდით",
                        "3pl": "იხდიან"
                    },
                    "gloss": {
                        "raw_gloss": "V Act Pres SV <S-DO> <S:Nom> <DO:Dat>",
                        "preverb": ""
                    },
                    "examples": []
                },
                "imperfect": {
                    "forms": {
                        "1sg": "ვიხდიდი",
                        "2sg": "იხდიდი",
                        "3sg": "იხდიდა",
                        "1pl": "ვიხდიდით",
                        "2pl": "იხდიდით",
                        "3pl": "იხდიდნენ"
                    },
                    "gloss": {
                        "raw_gloss": "V Act Impf SV <S-DO> <S:Nom> <DO:Dat>",
                        "preverb": ""
                    },
                    "examples": []
                },
                "future": {
                    "forms": {
                        "1sg": "გადავიხდი",
                        "2sg": "გადაიხდი",
                        "3sg": "გადაიხდის",
                        "1pl": "გადავიხდით",
                        "2pl": "გადაიხდით",
                        "3pl": "გადაიხდიან"
                    },
                    "gloss": {
                        "raw_gloss": "V Act Fut Pv SV <S-DO> <S:Nom> <DO:Dat>",
                        "preverb": "და-"
                    },
                    "examples": []
                },
                "aorist": {
                    "forms": {
                        "1sg": "გადავიხადე",
                        "2sg": "გადაიხადე",
                        "3sg": "გადაიხადა",
                        "1pl": "გადავიხადეთ",
                        "2pl": "გადაიხადეთ",
                        "3pl": "გადაიხადეს"
                    },
                    "gloss": {
                        "raw_gloss": "V Act Aor Pv SV <S-DO> <S:Erg> <DO:Nom>",
                        "preverb": "და-"
                    },
                    "examples": []
                },
                "optative": {
                    "forms": {
                        "1sg": "გადავიხადო",
                        "2sg": "გადაიხადო",
                        "3sg": "გადაიხადოს",
                        "1pl": "გადავიხადოთ",
                        "2pl": "გადაიხადოთ",
                        "3pl": "გადაიხადონ"
                    },
                    "gloss": {
                        "raw_gloss": "V Act Opt Pv SV <S-DO> <S:Erg> <DO:Nom>",
                        "preverb": "და-"
                    },
                    "examples": []
                },
                "imperative": {
                    "forms": {
                        "1sg": "-",
                        "2sg": "გადაიხადე",
                        "3sg": "-",
                        "1pl": "-",
                        "2pl": "გადაიხადეთ",
                        "3pl": "-"
                    },
                    "gloss": {
                        "raw_gloss": "V Act Impv Pv SV <S-DO> <S:Erg> <DO:Nom>",
                        "preverb": "და-"
                    },
                    "examples": []
                }
            }
        },
        "ცდა": {
            "id": 10,
            "georgian": "ცდა",
            "description": "To Try",
            "category": "Actions & Control",
            "class": "Class-IV",
            "semantic_key": "try",
            "notes": "",
            "url": "",
            "english_translations": {
                "present": "try",
                "imperfect": "was trying",
                "future": "will try",
                "aorist": "tried",
                "optative": "try",
                "imperative": "try"
            },
            "preverb_translations": {},
            "prepositions": {
                "indirect_object": "",
                "direct_object": ""
            },
            "overrides": {
                "subject": {
                    "noun": "",
                    "adjective": ""
                },
                "direct_object": {
                    "noun": "",
                    "adjective": ""
                },
                "indirect_object": {
                    "noun": "",
                    "adjective": "none"
                }
            },
            "preverb_config": {
                "has_multiple_preverbs": false,
                "default_preverb": "",
                "available_preverbs": []
            },
            "conjugations": {
                "present": {
                    "forms": {
                        "1sg": "ვცდილობ",
                        "2sg": "ცდილობ",
                        "3sg": "ცდილობს",
                        "1pl": "ვცდილობით",
                        "2pl": "ცდილობით",
                        "3pl": "ცდილობიან"
                    },
                    "gloss": {
                        "raw_gloss": "V MedPass Pres <S-IO> <S:Nom> <IO:Dat>",
                        "preverb": ""
                    },
                    "examples": []
                },
                "imperfect": {
                    "forms": {
                        "1sg": "ვცდილობდი",
                        "2sg": "ცდილობდი",
                        "3sg": "ცდილობდა",
                        "1pl": "ვცდილობდით",
                        "2pl": "ცდილობდით",
                        "3pl": "ცდილობდნენ"
                    },
                    "gloss": {
                        "raw_gloss": "V MedPass Impf <S-IO> <S:Nom> <IO:Dat>",
                        "preverb": ""
                    },
                    "examples": []
                },
                "future": {
                    "forms": {
                        "1sg": "შევეცდები",
                        "2sg": "შეეცდები",
                        "3sg": "შეეცდება",
                        "1pl": "შევეცდებით",
                        "2pl": "შეეცდებით",
                        "3pl": "შეეცდებიან"
                    },
                    "gloss": {
                        "raw_gloss": "V MedPass Fut Pv <S-IO> <S:Nom> <IO:Dat>",
                        "preverb": "შე-"
                    },
                    "examples": []
                },
                "aorist": {
                    "forms": {
                        "1sg": "შევეცადე",
                        "2sg": "შეეცადე",
                        "3sg": "შეეცადა",
                        "1pl": "შევეცადეთ",
                        "2pl": "შეეცადეთ",
                        "3pl": "შეეცადეს"
                    },
                    "gloss": {
                        "raw_gloss": "V MedPass Aor Pv <S-IO> <S:Nom> <IO:Dat>",
                        "preverb": "შე-"
                    },
                    "examples": []
                },
                "optative": {
                    "forms": {
                        "1sg": "შევეცადო",
                        "2sg": "შეეცადო",
                        "3sg": "შეეცადოს",
                        "1pl": "შევეცადოთ",
                        "2pl": "შეეცადოთ",
                        "3pl": "შეეცადონ"
                    },
                    "gloss": {
                        "raw_gloss": "V MedPass Opt Pv <S-IO> <S:Nom> <IO:Dat>",
                        "preverb": "შე-"
                    },
                    "examples": []
                },
                "imperative": {
                    "forms": {
                        "1sg": "-",
                        "2sg": "შეეცადე",
                        "3sg": "-",
                        "1pl": "-",
                        "2pl": "შეეცადეთ",
                        "3pl": "-"
                    },
                    "gloss": {
                        "raw_gloss": "V MedPass Impv Pv <S-IO> <S:Nom> <IO:Dat>",
                        "preverb": "შე-"
                    },
                    "examples": []
                }
            }
        },
        "აღება": {
            "id": 11,
            "georgian": "აღება",
            "description": "To Take",
            "category": "Movement & Transport",
            "class": "Class-I",
            "semantic_key": "take",
            "notes": "",
            "url": "https://lingua.ge/verbs/%e1%83%90%e1%83%a6%e1%83%94%e1%83%91%e1%83%90/",
            "english_translations": {
                "present": "take",
                "imperfect": "was taking",
                "future": "will take",
                "aorist": "took",
                "optative": "take",
                "imperative": "take"
            },
            "preverb_translations": {},
            "prepositions": {
                "indirect_object": "",
                "direct_object": "the"
            },
            "overrides": {
                "subject": {
                    "noun": "",
                    "adjective": ""
                },
                "direct_object": {
                    "noun": "",
                    "adjective": ""
                },
                "indirect_object": {
                    "noun": "",
                    "adjective": ""
                }
            },
            "preverb_config": {
                "has_multiple_preverbs": false,
                "default_preverb": "",
                "available_preverbs": []
            },
            "conjugations": {
                "present": {
                    "forms": {
                        "1sg": "ვიღებ",
                        "2sg": "იღებ",
                        "3sg": "იღებს",
                        "1pl": "ვიღებთ",
                        "2pl": "იღებთ",
                        "3pl": "იღებენ"
                    },
                    "gloss": {
                        "raw_gloss": "V Act Pres SV <S-DO> <S:Nom> <DO:Dat>",
                        "preverb": ""
                    },
                    "examples": []
                },
                "imperfect": {
                    "forms": {
                        "1sg": "ვიღებდი",
                        "2sg": "იღებდი",
                        "3sg": "იღებდა",
                        "1pl": "ვიღებდით",
                        "2pl": "იღებდით",
                        "3pl": "იღებდნენ"
                    },
                    "gloss": {
                        "raw_gloss": "V Act Impf SV <S-DO> <S:Nom> <DO:Dat>",
                        "preverb": ""
                    },
                    "examples": []
                },
                "future": {
                    "forms": {
                        "1sg": "ავიღებ",
                        "2sg": "აიღებ",
                        "3sg": "აიღებს",
                        "1pl": "ავიღებთ",
                        "2pl": "აიღებთ",
                        "3pl": "აიღებენ"
                    },
                    "gloss": {
                        "raw_gloss": "V Act Fut Pv SV <S-DO> <S:Nom> <DO:Dat>",
                        "preverb": "ა-"
                    },
                    "examples": []
                },
                "aorist": {
                    "forms": {
                        "1sg": "ავიღე",
                        "2sg": "აიღე",
                        "3sg": "აიღო",
                        "1pl": "ავიღეთ",
                        "2pl": "აიღეთ",
                        "3pl": "აიღეს"
                    },
                    "gloss": {
                        "raw_gloss": "V Act Aor Pv SV <S-DO> <S:Erg> <DO:Nom>",
                        "preverb": "ა-"
                    },
                    "examples": []
                },
                "optative": {
                    "forms": {
                        "1sg": "ავიღო",
                        "2sg": "აიღო",
                        "3sg": "აიღოს",
                        "1pl": "ავიღოთ",
                        "2pl": "აიღოთ",
                        "3pl": "აიღონ"
                    },
                    "gloss": {
                        "raw_gloss": "V Act Opt Pv SV <S-DO> <S:Erg> <DO:Nom>",
                        "preverb": "ა-"
                    },
                    "examples": []
                },
                "imperative": {
                    "forms": {
                        "1sg": "-",
                        "2sg": "აიღე",
                        "3sg": "-",
                        "1pl": "-",
                        "2pl": "აიღეთ",
                        "3pl": "-"
                    },
                    "gloss": {
                        "raw_gloss": "V Act Impv SV <S-DO> <S:Erg> <DO:Nom>",
                        "preverb": "ა-"
                    },
                    "examples": []
                }
            }
        },
        "სეირნობა": {
            "id": 12,
            "georgian": "სეირნობა",
            "description": "To Walk/Take a Walk",
            "category": "Movement & Transport",
            "class": "Class-I",
            "semantic_key": "walk",
            "notes": "",
            "url": "https://lingua.ge/verbs/%e1%83%a1%e1%83%94%e1%83%98%e1%83%a0%e1%83%9c%e1%83%9d%e1%83%91%e1%83%90/",
            "english_translations": {
                "present": "walk",
                "imperfect": "was walking",
                "future": "will walk",
                "aorist": "walked",
                "optative": "walk",
                "imperative": "walk"
            },
            "preverb_translations": {},
            "prepositions": {
                "indirect_object": "",
                "direct_object": ""
            },
            "overrides": {
                "subject": {
                    "noun": "",
                    "adjective": ""
                },
                "direct_object": {
                    "noun": "",
                    "adjective": ""
                },
                "indirect_object": {
                    "noun": "",
                    "adjective": ""
                }
            },
            "preverb_config": {
                "has_multiple_preverbs": false,
                "default_preverb": "",
                "available_preverbs": []
            },
            "conjugations": {
                "present": {
                    "forms": {
                        "1sg": "ვსეირნობ",
                        "2sg": "სეირნობ",
                        "3sg": "სეირნობს",
                        "1pl": "ვსეირნობთ",
                        "2pl": "სეირნობთ",
                        "3pl": "სეირნობენ"
                    },
                    "gloss": {
                        "raw_gloss": "V MedAct Pres <S> <S:Nom>",
                        "preverb": ""
                    },
                    "examples": []
                },
                "imperfect": {
                    "forms": {
                        "1sg": "ვსეირნობდი",
                        "2sg": "სეირნობდი",
                        "3sg": "სეირნობდა",
                        "1pl": "ვსეირნობდით",
                        "2pl": "სეირნობდით",
                        "3pl": "სეირნობდნენ"
                    },
                    "gloss": {
                        "raw_gloss": "V MedAct Impf <S> <S:Nom>",
                        "preverb": ""
                    },
                    "examples": []
                },
                "future": {
                    "forms": {
                        "1sg": "ვისეირნებ",
                        "2sg": "ისეირნებ",
                        "3sg": "ისეირნებს",
                        "1pl": "ვისეირნებთ",
                        "2pl": "ისეირნებთ",
                        "3pl": "ისეირნებენ"
                    },
                    "gloss": {
                        "raw_gloss": "V MedAct Fut <S> <S:Nom>",
                        "preverb": ""
                    },
                    "examples": []
                },
                "aorist": {
                    "forms": {
                        "1sg": "ვისეირნე",
                        "2sg": "ისეირნე",
                        "3sg": "ისეირნა",
                        "1pl": "ვისეირნეთ",
                        "2pl": "ისეირნეთ",
                        "3pl": "ისეირნეს"
                    },
                    "gloss": {
                        "raw_gloss": "V MedAct Aor <S> <S:Erg>",
                        "preverb": ""
                    },
                    "examples": []
                },
                "optative": {
                    "forms": {
                        "1sg": "ვისეირნო",
                        "2sg": "ისეირნო",
                        "3sg": "ისეირნოს",
                        "1pl": "ვისეირნოთ",
                        "2pl": "ისეირნოთ",
                        "3pl": "ისეირნონ"
                    },
                    "gloss": {
                        "raw_gloss": "V MedAct Opt <S> <S:Erg>",
                        "preverb": ""
                    },
                    "examples": []
                },
                "imperative": {
                    "forms": {
                        "1sg": "-",
                        "2sg": "ისეირნე",
                        "3sg": "-",
                        "1pl": "-",
                        "2pl": "ისეირნეთ",
                        "3pl": "-"
                    },
                    "gloss": {
                        "raw_gloss": "V MedAct Impv <S> <S:Erg>",
                        "preverb": ""
                    },
                    "examples": []
                }
            }
        },
        "საუბარი": {
            "id": 13,
            "georgian": "საუბარი",
            "description": "To Converse",
            "category": "Communication & Language",
            "class": "Class-I",
            "semantic_key": "converse",
            "notes": "",
            "url": "https://lingua.ge/verbs/%e1%83%9a%e1%83%90%e1%83%9e%e1%83%90%e1%83%a0%e1%83%90%e1%83%99%e1%83%98/",
            "english_translations": {
                "present": "converse",
                "imperfect": "was conversing",
                "future": "will converse",
                "aorist": "conversed",
                "optative": "converse",
                "imperative": "converse"
            },
            "preverb_translations": {},
            "prepositions": {
                "indirect_object": "",
                "direct_object": ""
            },
            "overrides": {
                "subject": {
                    "noun": "",
                    "adjective": ""
                },
                "direct_object": {
                    "noun": "",
                    "adjective": ""
                },
                "indirect_object": {
                    "noun": "",
                    "adjective": ""
                }
            },
            "preverb_config": {
                "has_multiple_preverbs": false,
                "default_preverb": "",
                "available_preverbs": []
            },
            "conjugations": {
                "present": {
                    "forms": {
                        "1sg": "ვსაუბრობ",
                        "2sg": "საუბრობ",
                        "3sg": "საუბრობს",
                        "1pl": "ვსაუბრობთ",
                        "2pl": "საუბრობთ",
                        "3pl": "საუბრობენ"
                    },
                    "gloss": {
                        "raw_gloss": "V Act Pres <S> <S:Nom>",
                        "preverb": ""
                    },
                    "examples": []
                },
                "imperfect": {
                    "forms": {
                        "1sg": "ვსაუბრობდი",
                        "2sg": "საუბრობდი",
                        "3sg": "საუბრობდა",
                        "1pl": "ვსაუბრობდით",
                        "2pl": "საუბრობდით",
                        "3pl": "საუბრობდნენ"
                    },
                    "gloss": {
                        "raw_gloss": "V Act Impf <S> <S:Nom>",
                        "preverb": ""
                    },
                    "examples": []
                },
                "future": {
                    "forms": {
                        "1sg": "ვისაუბრებ",
                        "2sg": "ისაუბრებ",
                        "3sg": "ისაუბრებს",
                        "1pl": "ვისაუბრებთ",
                        "2pl": "ისაუბრებთ",
                        "3pl": "ისაუბრებენ"
                    },
                    "gloss": {
                        "raw_gloss": "V Act Fut <S> <S:Nom>",
                        "preverb": ""
                    },
                    "examples": []
                },
                "aorist": {
                    "forms": {
                        "1sg": "ვისაუბრე",
                        "2sg": "ისაუბრე",
                        "3sg": "ისაუბრა",
                        "1pl": "ვისაუბრეთ",
                        "2pl": "ისაუბრეთ",
                        "3pl": "ისაუბრეს"
                    },
                    "gloss": {
                        "raw_gloss": "V Act Aor <S> <S:Erg>",
                        "preverb": ""
                    },
                    "examples": []
                },
                "optative": {
                    "forms": {
                        "1sg": "ვისაუბრო",
                        "2sg": "ისაუბრო",
                        "3sg": "ისაუბროს",
                        "1pl": "ვისაუბროთ",
                        "2pl": "ისაუბროთ",
                        "3pl": "ისაუბრონ"
                    },
                    "gloss": {
                        "raw_gloss": "V Act Opt <S> <S:Erg>",
                        "preverb": ""
                    },
                    "examples": []
                },
                "imperative": {
                    "forms": {
                        "1sg": "-",
                        "2sg": "ისაუბრე",
                        "3sg": "-",
                        "1pl": "-",
                        "2pl": "ისაუბრეთ",
                        "3pl": "-"
                    },
                    "gloss": {
                        "raw_gloss": "V Act Impv <S> <S:Erg>",
                        "preverb": ""
                    },
                    "examples": []
                }
            }
        },
        "თქმა": {
            "id": 14,
            "georgian": "თქმა",
            "description": "To Tell",
            "category": "Communication & Language",
            "class": "Class-I",
            "semantic_key": "tell",
            "notes": "",
            "url": "https://lingua.ge/verbs/%e1%83%97%e1%83%a5%e1%83%9b%e1%83%90/",
            "english_translations": {
                "present": "tell",
                "imperfect": "was telling",
                "future": "will tell",
                "aorist": "told",
                "optative": "tell",
                "imperative": "tell"
            },
            "preverb_translations": {},
            "prepositions": {
                "indirect_object": "to the",
                "direct_object": "the"
            },
            "overrides": {
                "subject": {
                    "noun": "",
                    "adjective": ""
                },
                "direct_object": {
                    "noun": "",
                    "adjective": ""
                },
                "indirect_object": {
                    "noun": "",
                    "adjective": ""
                }
            },
            "preverb_config": {
                "has_multiple_preverbs": false,
                "default_preverb": "",
                "available_preverbs": []
            },
            "conjugations": {
                "present": {
                    "forms": {
                        "1sg": "ვეუბნები",
                        "2sg": "ეუბნები",
                        "3sg": "ეუბნება",
                        "1pl": "ვეუბნებით",
                        "2pl": "ეუბნებით",
                        "3pl": "ეუბნებიან"
                    },
                    "gloss": {
                        "raw_gloss": "V MedPass Pres <S-DO-IO> <S:Nom> <DO:Dat> <IO:Dat>",
                        "preverb": ""
                    },
                    "examples": []
                },
                "imperfect": {
                    "forms": {
                        "1sg": "ვეუბნებოდი",
                        "2sg": "ეუბნებოდი",
                        "3sg": "ეუბნებოდა",
                        "1pl": "ვეუბნებოდით",
                        "2pl": "ეუბნებოდით",
                        "3pl": "ეუბნებოდნენ"
                    },
                    "gloss": {
                        "raw_gloss": "V MedPass Impf <S-DO-IO> <S:Nom> <DO:Dat> <IO:Dat>",
                        "preverb": ""
                    },
                    "examples": []
                },
                "future": {
                    "forms": {
                        "1sg": "ვეტყვი",
                        "2sg": "ეტყვი",
                        "3sg": "ეტყვის",
                        "1pl": "ვეტყვით",
                        "2pl": "ეტყვით",
                        "3pl": "ეტყვიან"
                    },
                    "gloss": {
                        "raw_gloss": "V MedPass Fut <S-DO-IO> <S:Nom> <DO:Dat> <IO:Dat>",
                        "preverb": ""
                    },
                    "examples": []
                },
                "aorist": {
                    "forms": {
                        "1sg": "ვუთხარი",
                        "2sg": "უთხარი",
                        "3sg": "უთხრა",
                        "1pl": "ვუთხარით",
                        "2pl": "უთხარით",
                        "3pl": "უთხრეს"
                    },
                    "gloss": {
                        "raw_gloss": "V Act Aor <S-DO-IO> <S:Erg> <DO:Nom> <IO:Dat>",
                        "preverb": ""
                    },
                    "examples": []
                },
                "optative": {
                    "forms": {
                        "1sg": "ვუთხრა",
                        "2sg": "უთხრა",
                        "3sg": "უთხრას",
                        "1pl": "ვუთხრათ",
                        "2pl": "უთხრათ",
                        "3pl": "უთხრან"
                    },
                    "gloss": {
                        "raw_gloss": "V Act Opt <S-DO-IO> <S:Erg> <DO:Nom> <IO:Dat>",
                        "preverb": ""
                    },
                    "examples": []
                },
                "imperative": {
                    "forms": {
                        "1sg": "-",
                        "2sg": "უთხარი",
                        "3sg": "-",
                        "1pl": "-",
                        "2pl": "უთხარით",
                        "3pl": "-"
                    },
                    "gloss": {
                        "raw_gloss": "V Act Impv <S-DO-IO> <S:Erg> <DO:Nom> <IO:Dat>",
                        "preverb": ""
                    },
                    "examples": []
                }
            }
        },
        "მუშაობა": {
            "id": 15,
            "georgian": "მუშაობა",
            "description": "To Work",
            "category": "Work & Commerce",
            "class": "Class-I",
            "semantic_key": "work",
            "notes": "",
            "url": "https://lingua.ge/verbs/%e1%83%9b%e1%83%a3%e1%83%a8%e1%83%90%e1%83%9d%e1%83%91%e1%83%90/",
            "english_translations": {
                "present": "work",
                "imperfect": "was working",
                "future": "will work",
                "aorist": "worked",
                "optative": "work",
                "imperative": "work"
            },
            "preverb_translations": {},
            "prepositions": {
                "indirect_object": "",
                "direct_object": ""
            },
            "overrides": {
                "subject": {
                    "noun": "",
                    "adjective": ""
                },
                "direct_object": {
                    "noun": "",
                    "adjective": ""
                },
                "indirect_object": {
                    "noun": "",
                    "adjective": ""
                }
            },
            "preverb_config": {
                "has_multiple_preverbs": false,
                "default_preverb": "",
                "available_preverbs": []
            },
            "conjugations": {
                "present": {
                    "forms": {
                        "1sg": "ვმუშაობ",
                        "2sg": "მუშაობ",
                        "3sg": "მუშაობს",
                        "1pl": "ვმუშაობთ",
                        "2pl": "მუშაობთ",
                        "3pl": "მუშაობენ"
                    },
                    "gloss": {
                        "raw_gloss": "V Act Pres <S> <S:Nom>",
                        "preverb": "მო-"
                    },
                    "examples": []
                },
                "imperfect": {
                    "forms": {
                        "1sg": "ვმუშაობდი",
                        "2sg": "მუშაობდი",
                        "3sg": "მუშაობდა",
                        "1pl": "ვმუშაობდით",
                        "2pl": "მუშაობდით",
                        "3pl": "მუშაობდნენ"
                    },
                    "gloss": {
                        "raw_gloss": "V Act Impf <S> <S:Nom>",
                        "preverb": "მო-"
                    },
                    "examples": []
                },
                "future": {
                    "forms": {
                        "1sg": "ვიმუშავებ",
                        "2sg": "იმუშავებ",
                        "3sg": "იმუშავებს",
                        "1pl": "ვიმუშავებთ",
                        "2pl": "იმუშავებთ",
                        "3pl": "იმუშავებენ"
                    },
                    "gloss": {
                        "raw_gloss": "V Act Fut <S> <S:Nom>",
                        "preverb": "მო-"
                    },
                    "examples": []
                },
                "aorist": {
                    "forms": {
                        "1sg": "ვიმუშავე",
                        "2sg": "იმუშავე",
                        "3sg": "იმუშავა",
                        "1pl": "ვიმუშავეთ",
                        "2pl": "იმუშავეთ",
                        "3pl": "იმუშავეს"
                    },
                    "gloss": {
                        "raw_gloss": "V Act Aor <S> <S:Erg>",
                        "preverb": "მო-"
                    },
                    "examples": []
                },
                "optative": {
                    "forms": {
                        "1sg": "ვიმუშაო",
                        "2sg": "იმუშაო",
                        "3sg": "იმუშაოს",
                        "1pl": "ვიმუშაოთ",
                        "2pl": "იმუშაოთ",
                        "3pl": "იმუშაონ"
                    },
                    "gloss": {
                        "raw_gloss": "V Act Opt <S> <S:Erg>",
                        "preverb": "მო-"
                    },
                    "examples": []
                },
                "imperative": {
                    "forms": {
                        "1sg": "-",
                        "2sg": "იმუშავე",
                        "3sg": "-",
                        "1pl": "-",
                        "2pl": "იმუშავეთ",
                        "3pl": "-"
                    },
                    "gloss": {
                        "raw_gloss": "V Act Impv <S> <S:Erg>",
                        "preverb": ""
                    },
                    "examples": []
                }
            }
        },
        "ყურება": {
            "id": 16,
            "georgian": "ყურება",
            "description": "To Watch",
            "category": "Daily Activities",
            "class": "Class-I",
            "semantic_key": "watch",
            "notes": "",
            "url": "https://lingua.ge/verbs/%e1%83%a7%e1%83%a3%e1%83%a0%e1%83%94%e1%83%91%e1%83%90/",
            "english_translations": {
                "present": "watch",
                "imperfect": "was watching",
                "future": "will watch",
                "aorist": "watched",
                "optative": "watch",
                "imperative": "watch"
            },
            "preverb_translations": {},
            "prepositions": {
                "indirect_object": "the",
                "direct_object": ""
            },
            "overrides": {
                "subject": {
                    "noun": "",
                    "adjective": ""
                },
                "direct_object": {
                    "noun": "",
                    "adjective": ""
                },
                "indirect_object": {
                    "noun": "",
                    "adjective": ""
                }
            },
            "preverb_config": {
                "has_multiple_preverbs": false,
                "default_preverb": "",
                "available_preverbs": []
            },
            "conjugations": {
                "present": {
                    "forms": {
                        "1sg": "ვუყურებ",
                        "2sg": "უყურებ",
                        "3sg": "უყურებს",
                        "1pl": "ვუყურებთ",
                        "2pl": "უყურებთ",
                        "3pl": "უყურებენ"
                    },
                    "gloss": {
                        "raw_gloss": "V Act Pres OV <S-IO> <S:Nom> <IO:Dat>",
                        "preverb": ""
                    },
                    "examples": []
                },
                "imperfect": {
                    "forms": {
                        "1sg": "ვუყურებდი",
                        "2sg": "უყურებდი",
                        "3sg": "უყურებდა",
                        "1pl": "ვუყურებდით",
                        "2pl": "უყურებდით",
                        "3pl": "უყურებდნენ"
                    },
                    "gloss": {
                        "raw_gloss": "V Act Impf OV <S-IO> <S:Nom> <IO:Dat>",
                        "preverb": ""
                    },
                    "examples": []
                },
                "future": {
                    "forms": {
                        "1sg": "ვუყურებ",
                        "2sg": "უყურებ",
                        "3sg": "უყურებს",
                        "1pl": "ვუყურებთ",
                        "2pl": "უყურებთ",
                        "3pl": "უყურებენ"
                    },
                    "gloss": {
                        "raw_gloss": "V Act Fut OV <S-IO> <S:Nom> <IO:Dat>",
                        "preverb": ""
                    },
                    "examples": []
                },
                "aorist": {
                    "forms": {
                        "1sg": "ვუყურე",
                        "2sg": "უყურე",
                        "3sg": "უყურა",
                        "1pl": "ვუყურეთ",
                        "2pl": "უყურეთ",
                        "3pl": "უყურეს"
                    },
                    "gloss": {
                        "raw_gloss": "V Act Aor OV <S-IO> <S:Erg> <IO:Dat>",
                        "preverb": ""
                    },
                    "examples": []
                },
                "optative": {
                    "forms": {
                        "1sg": "ვუყურო",
                        "2sg": "უყურო",
                        "3sg": "უყუროს",
                        "1pl": "ვუყუროთ",
                        "2pl": "უყუროთ",
                        "3pl": "უყურონ"
                    },
                    "gloss": {
                        "raw_gloss": "V Act Opt OV <S-IO> <S:Erg> <IO:Dat>",
                        "preverb": ""
                    },
                    "examples": []
                },
                "imperative": {
                    "forms": {
                        "1sg": "-",
                        "2sg": "უყურე",
                        "3sg": "-",
                        "1pl": "-",
                        "2pl": "უყურეთ",
                        "3pl": "-"
                    },
                    "gloss": {
                        "raw_gloss": "V Act Impv OV <S-IO> <S:Erg> <IO:Dat>",
                        "preverb": ""
                    },
                    "examples": []
                }
            }
        },
        "დავიწყება": {
            "id": 17,
            "georgian": "დავიწყება",
            "description": "To Forget",
            "category": "Mental Activities & Cognition",
            "class": "Class-I",
            "semantic_key": "forget",
            "notes": "",
            "url": "https://lingua.ge/verbs/%e1%83%93%e1%83%90%e1%83%95%e1%83%98%e1%83%ac%e1%83%a7%e1%83%94%e1%83%91%e1%83%90/",
            "english_translations": {
                "present": "forget",
                "imperfect": "was forgetting",
                "future": "will forget",
                "aorist": "forgot",
                "optative": "forget",
                "imperative": "forget"
            },
            "preverb_translations": {},
            "prepositions": {
                "indirect_object": "",
                "direct_object": "the"
            },
            "overrides": {
                "subject": {
                    "noun": "",
                    "adjective": ""
                },
                "direct_object": {
                    "noun": "",
                    "adjective": ""
                },
                "indirect_object": {
                    "noun": "",
                    "adjective": ""
                }
            },
            "preverb_config": {
                "has_multiple_preverbs": false,
                "default_preverb": "",
                "available_preverbs": []
            },
            "conjugations": {
                "present": {
                    "forms": {
                        "1sg": "ვივიწყებ",
                        "2sg": "ივიწყებ",
                        "3sg": "ივიწყებს",
                        "1pl": "ვივიწყებთ",
                        "2pl": "ივიწყებთ",
                        "3pl": "ივიწყებენ"
                    },
                    "gloss": {
                        "raw_gloss": "V Act Pres SV <S-DO> <S:Nom> <DO:Dat>",
                        "preverb": "და-"
                    },
                    "examples": []
                },
                "imperfect": {
                    "forms": {
                        "1sg": "ვივიწყებდი",
                        "2sg": "ივიწყებდი",
                        "3sg": "ივიწყებდა",
                        "1pl": "ვივიწყებდით",
                        "2pl": "ივიწყებდით",
                        "3pl": "ივიწყებდნენ"
                    },
                    "gloss": {
                        "raw_gloss": "V Act Impf SV <S-DO> <S:Nom> <DO:Dat>",
                        "preverb": "და-"
                    },
                    "examples": []
                },
                "future": {
                    "forms": {
                        "1sg": "დავივიწყებ",
                        "2sg": "დაივიწყებ",
                        "3sg": "დაივიწყებს",
                        "1pl": "დავივიწყებთ",
                        "2pl": "დაივიწყებთ",
                        "3pl": "დაივიწყებენ"
                    },
                    "gloss": {
                        "raw_gloss": "V Act Fut Pv SV <S-DO> <S:Nom> <DO:Dat>",
                        "preverb": "და-"
                    },
                    "examples": []
                },
                "aorist": {
                    "forms": {
                        "1sg": "დავივიწყე",
                        "2sg": "დაივიწყე",
                        "3sg": "დაივიწყა",
                        "1pl": "დავივიწყეთ",
                        "2pl": "დაივიწყეთ",
                        "3pl": "დაივიწყეს"
                    },
                    "gloss": {
                        "raw_gloss": "V Act Aor Pv SV <S-DO> <S:Erg> <DO:Nom>",
                        "preverb": "და-"
                    },
                    "examples": []
                },
                "optative": {
                    "forms": {
                        "1sg": "დავივიწყო",
                        "2sg": "დაივიწყო",
                        "3sg": "დაივიწყოს",
                        "1pl": "დავივიწყოთ",
                        "2pl": "დაივიწყოთ",
                        "3pl": "დაივიწყონ"
                    },
                    "gloss": {
                        "raw_gloss": "V Act Opt Pv SV <S-DO> <S:Erg> <DO:Nom>",
                        "preverb": "და-"
                    },
                    "examples": []
                },
                "imperative": {
                    "forms": {
                        "1sg": "-",
                        "2sg": "დაივიწყე",
                        "3sg": "-",
                        "1pl": "-",
                        "2pl": "დაივიწყეთ",
                        "3pl": "-"
                    },
                    "gloss": {
                        "raw_gloss": "V Act Impv SV <S-DO> <S:Erg> <DO:Nom>",
                        "preverb": "და-"
                    },
                    "examples": []
                }
            }
        },
        "დამახსოვრება": {
            "id": 18,
            "georgian": "დამახსოვრება",
            "description": "To Remember",
            "category": "Mental Activities & Cognition",
            "class": "Class-I",
            "semantic_key": "remember",
            "notes": "",
            "url": "https://lingua.ge/verbs/%e1%83%93%e1%83%90%e1%83%9b%e1%83%90%e1%83%ae%e1%83%a1%e1%83%9d%e1%83%95%e1%83%a0%e1%83%94%e1%83%91%e1%83%90/",
            "english_translations": {
                "present": "remember",
                "imperfect": "was remembering",
                "future": "will remember",
                "aorist": "remembered",
                "optative": "remember",
                "imperative": "remember"
            },
            "preverb_translations": {},
            "prepositions": {
                "indirect_object": "",
                "direct_object": "the"
            },
            "overrides": {
                "subject": {
                    "noun": "",
                    "adjective": ""
                },
                "direct_object": {
                    "noun": "",
                    "adjective": ""
                },
                "indirect_object": {
                    "noun": "",
                    "adjective": ""
                }
            },
            "preverb_config": {
                "has_multiple_preverbs": false,
                "default_preverb": "",
                "available_preverbs": []
            },
            "conjugations": {
                "present": {
                    "forms": {
                        "1sg": "მახსოვს",
                        "2sg": "გახსოვს",
                        "3sg": "ახსოვს",
                        "1pl": "გვახსოვს",
                        "2pl": "გახსოვთ",
                        "3pl": "ახსოვთ"
                    },
                    "gloss": {
                        "raw_gloss": "V MedPass Inv Pres LV <S-DO> <S:Dat> <DO:Nom>",
                        "preverb": ""
                    },
                    "examples": []
                },
                "imperfect": {
                    "forms": {
                        "1sg": "მახსოვდა",
                        "2sg": "გახსოვდა",
                        "3sg": "ახსოვდა",
                        "1pl": "გვახსოვდა",
                        "2pl": "გახსოვდათ",
                        "3pl": "ახსოვდათ"
                    },
                    "gloss": {
                        "raw_gloss": "V Act Impf LV <S-DO> <S:Dat> <DO:Nom>",
                        "preverb": ""
                    },
                    "examples": []
                },
                "future": {
                    "forms": {
                        "1sg": "მემახსოვრება",
                        "2sg": "გემახსოვრება",
                        "3sg": "ემახსოვრება",
                        "1pl": "გვემახსოვრება",
                        "2pl": "გემახსოვრებათ",
                        "3pl": "ემახსოვრებათ"
                    },
                    "gloss": {
                        "raw_gloss": "V MedPass Inv Pres <S-DO> <S:Dat> <DO:Nom>",
                        "preverb": ""
                    },
                    "examples": []
                },
                "aorist": {
                    "forms": {
                        "1sg": "-",
                        "2sg": "-",
                        "3sg": "-",
                        "1pl": "-",
                        "2pl": "-",
                        "3pl": "-"
                    },
                    "gloss": {
                        "raw_gloss": "",
                        "preverb": ""
                    },
                    "examples": []
                },
                "optative": {
                    "forms": {
                        "1sg": "-",
                        "2sg": "-",
                        "3sg": "-",
                        "1pl": "-",
                        "2pl": "-",
                        "3pl": "-"
                    },
                    "gloss": {
                        "raw_gloss": "",
                        "preverb": ""
                    },
                    "examples": []
                },
                "imperative": {
                    "forms": {
                        "1sg": "-",
                        "2sg": "გახსოვდეს",
                        "3sg": "-",
                        "1pl": "-",
                        "2pl": "გახსოვდეთ",
                        "3pl": "-"
                    },
                    "gloss": {
                        "raw_gloss": "V MedPass Inv Impv LV <S-DO> <S:Dat> <DO:Nom>",
                        "preverb": ""
                    },
                    "examples": []
                }
            }
        },
        "წარმოდგენა": {
            "id": 19,
            "georgian": "წარმოდგენა",
            "description": "To Imagine",
            "category": "Mental Activities & Cognition",
            "class": "Class-I",
            "semantic_key": "imagine",
            "notes": "",
            "url": "https://lingua.ge/verbs/%e1%83%ac%e1%83%90%e1%83%a0%e1%83%9b%e1%83%9d%e1%83%93%e1%83%92%e1%83%94%e1%83%9c%e1%83%90-2/",
            "english_translations": {
                "present": "imagine",
                "imperfect": "was imagining",
                "future": "will imagine",
                "aorist": "imagined",
                "optative": "imagine",
                "imperative": "imagine"
            },
            "preverb_translations": {},
            "prepositions": {
                "indirect_object": "",
                "direct_object": "the"
            },
            "overrides": {
                "subject": {
                    "noun": "",
                    "adjective": ""
                },
                "direct_object": {
                    "noun": "",
                    "adjective": ""
                },
                "indirect_object": {
                    "noun": "",
                    "adjective": ""
                }
            },
            "preverb_config": {
                "has_multiple_preverbs": false,
                "default_preverb": "",
                "available_preverbs": []
            },
            "conjugations": {
                "present": {
                    "forms": {
                        "1sg": "ვიდგენ",
                        "2sg": "იდგენ",
                        "3sg": "იდგენს",
                        "1pl": "ვიდგენთ",
                        "2pl": "იდგენთ",
                        "3pl": "იდგენენ"
                    },
                    "gloss": {
                        "raw_gloss": "V Act Pres SV <S-DO> <S:Nom> <DO:Dat>",
                        "preverb": ""
                    },
                    "examples": []
                },
                "imperfect": {
                    "forms": {
                        "1sg": "ვიდგენდი",
                        "2sg": "იდგენდი",
                        "3sg": "იდგენდა",
                        "1pl": "ვიდგენდით",
                        "2pl": "იდგენდით",
                        "3pl": "იდგენდნენ"
                    },
                    "gloss": {
                        "raw_gloss": "V Act Impf SV <S-DO> <S:Nom> <DO:Dat>",
                        "preverb": ""
                    },
                    "examples": []
                },
                "future": {
                    "forms": {
                        "1sg": "წარმოვიდგენ",
                        "2sg": "წარმოიდგენ",
                        "3sg": "წარმოიდგენს",
                        "1pl": "წარმოვიდგენთ",
                        "2pl": "წარმოიდგენთ",
                        "3pl": "წარმოიდგენენ"
                    },
                    "gloss": {
                        "raw_gloss": "V Act Fut Pv SV <S-DO> <S:Nom> <DO:Dat>",
                        "preverb": "წარმო-"
                    },
                    "examples": []
                },
                "aorist": {
                    "forms": {
                        "1sg": "წარმოვიდგინე",
                        "2sg": "წარმოიდგინე",
                        "3sg": "წარმოიდგინა",
                        "1pl": "წარმოვიდგინეთ",
                        "2pl": "წარმოიდგინეთ",
                        "3pl": "წარმოიდგინეს"
                    },
                    "gloss": {
                        "raw_gloss": "V Act Aor Pv SV <S-DO> <S:Erg> <DO:Nom>",
                        "preverb": "წარმო-"
                    },
                    "examples": []
                },
                "optative": {
                    "forms": {
                        "1sg": "წარმოვიდგინო",
                        "2sg": "წარმოიდგინო",
                        "3sg": "წარმოიდგინოს",
                        "1pl": "წარმოვიდგინოთ",
                        "2pl": "წარმოიდგინოთ",
                        "3pl": "წარმოიდგინონ"
                    },
                    "gloss": {
                        "raw_gloss": "V Act Opt Pv SV <S-DO> <S:Erg> <DO:Nom>",
                        "preverb": "წარმო-"
                    },
                    "examples": []
                },
                "imperative": {
                    "forms": {
                        "1sg": "-",
                        "2sg": "წარმოიდგინე",
                        "3sg": "-",
                        "1pl": "-",
                        "2pl": "წარმოიდგინეთ",
                        "3pl": "-"
                    },
                    "gloss": {
                        "raw_gloss": "V Act Impv SV <S-DO> <S:Erg> <DO:Nom>",
                        "preverb": "წარმო-"
                    },
                    "examples": []
                }
            }
        },
        "გაგება": {
            "id": 20,
            "georgian": "გაგება",
            "description": "To Understand",
            "category": "Communication & Language",
            "class": "Class-I",
            "semantic_key": "understand",
            "notes": "",
            "url": "https://lingua.ge/verbs/%e1%83%92%e1%83%90%e1%83%92%e1%83%94%e1%83%91%e1%83%90/",
            "english_translations": {
                "present": "understand",
                "imperfect": "was understanding",
                "future": "will understand",
                "aorist": "understood",
                "optative": "understand",
                "imperative": "understand"
            },
            "preverb_translations": {},
            "prepositions": {
                "indirect_object": "",
                "direct_object": "the"
            },
            "overrides": {
                "subject": {
                    "noun": "",
                    "adjective": ""
                },
                "direct_object": {
                    "noun": "",
                    "adjective": ""
                },
                "indirect_object": {
                    "noun": "",
                    "adjective": ""
                }
            },
            "preverb_config": {
                "has_multiple_preverbs": false,
                "default_preverb": "",
                "available_preverbs": []
            },
            "conjugations": {
                "present": {
                    "forms": {
                        "1sg": "ვიგებ",
                        "2sg": "იგებ",
                        "3sg": "იგებს",
                        "1pl": "ვიგებთ",
                        "2pl": "იგებთ",
                        "3pl": "იგებენ"
                    },
                    "gloss": {
                        "raw_gloss": "V Act Pres SV <S-DO> <S:Nom> <DO:Dat>",
                        "preverb": ""
                    },
                    "examples": []
                },
                "imperfect": {
                    "forms": {
                        "1sg": "ვიგებდი",
                        "2sg": "იგებდი",
                        "3sg": "იგებდა",
                        "1pl": "ვიგებდით",
                        "2pl": "იგებდით",
                        "3pl": "იგებდნენ"
                    },
                    "gloss": {
                        "raw_gloss": "V Act Impf SV <S-DO> <S:Nom> <DO:Dat>",
                        "preverb": ""
                    },
                    "examples": []
                },
                "future": {
                    "forms": {
                        "1sg": "გავიგებ",
                        "2sg": "გაიგებ",
                        "3sg": "გაიგებს",
                        "1pl": "გავიგებთ",
                        "2pl": "გაიგებთ",
                        "3pl": "გაიგებენ"
                    },
                    "gloss": {
                        "raw_gloss": "V Act Fut Pv SV <S-DO> <S:Nom> <DO:Dat>",
                        "preverb": "გა-"
                    },
                    "examples": []
                },
                "aorist": {
                    "forms": {
                        "1sg": "გავიგე",
                        "2sg": "გაიგე",
                        "3sg": "გაიგო",
                        "1pl": "გავიგეთ",
                        "2pl": "გაიგეთ",
                        "3pl": "გაიგეს"
                    },
                    "gloss": {
                        "raw_gloss": "V Act Aor Pv SV <S-DO> <S:Erg> <DO:Nom>",
                        "preverb": "გა-"
                    },
                    "examples": []
                },
                "optative": {
                    "forms": {
                        "1sg": "გავიგო",
                        "2sg": "გაიგო",
                        "3sg": "გაიგოს",
                        "1pl": "გავიგოთ",
                        "2pl": "გაიგოთ",
                        "3pl": "გაიგონ"
                    },
                    "gloss": {
                        "raw_gloss": "V Act Opt Pv SV <S-DO> <S:Erg> <DO:Nom>",
                        "preverb": "გა-"
                    },
                    "examples": []
                },
                "imperative": {
                    "forms": {
                        "1sg": "-",
                        "2sg": "გაიგე",
                        "3sg": "-",
                        "1pl": "-",
                        "2pl": "გაიგეთ",
                        "3pl": "-"
                    },
                    "gloss": {
                        "raw_gloss": "V Act Impv SV <S-DO> <S:Erg> <DO:Nom>",
                        "preverb": "გა-"
                    },
                    "examples": []
                }
            }
        },
        "მოსმენა": {
            "id": 21,
            "georgian": "მოსმენა",
            "description": "To Listen",
            "category": "Communication & Language",
            "class": "Class-III",
            "semantic_key": "listen",
            "notes": "",
            "url": "https://lingua.ge/verbs/%e1%83%9b%e1%83%9d%e1%83%a1%e1%83%9b%e1%83%94%e1%83%9c%e1%83%90/",
            "english_translations": {
                "present": "listen",
                "imperfect": "was listening",
                "future": "will listen",
                "aorist": "listened",
                "optative": "listen",
                "imperative": "listen"
            },
            "preverb_translations": {},
            "prepositions": {
                "indirect_object": "to the",
                "direct_object": ""
            },
            "overrides": {
                "subject": {
                    "noun": "",
                    "adjective": ""
                },
                "direct_object": {
                    "noun": "",
                    "adjective": ""
                },
                "indirect_object": {
                    "noun": "",
                    "adjective": ""
                }
            },
            "preverb_config": {
                "has_multiple_preverbs": false,
                "default_preverb": "",
                "available_preverbs": []
            },
            "conjugations": {
                "present": {
                    "forms": {
                        "1sg": "ვუსმენ",
                        "2sg": "უსმენ",
                        "3sg": "უსმენს",
                        "1pl": "ვუსმენთ",
                        "2pl": "უსმენთ",
                        "3pl": "უსმენენ"
                    },
                    "gloss": {
                        "raw_gloss": "V Act Pres OV <S-IO> <S:Nom> <IO:Dat>",
                        "preverb": ""
                    },
                    "examples": []
                },
                "imperfect": {
                    "forms": {
                        "1sg": "ვუსმენდი",
                        "2sg": "უსმენდი",
                        "3sg": "უსმენდა",
                        "1pl": "ვუსმენდით",
                        "2pl": "უსმენდით",
                        "3pl": "უსმენდნენ"
                    },
                    "gloss": {
                        "raw_gloss": "V Act Impf OV <S-IO> <S:Nom> <IO:Dat>",
                        "preverb": ""
                    },
                    "examples": []
                },
                "future": {
                    "forms": {
                        "1sg": "მოვუსმენ",
                        "2sg": "მოუსმენ",
                        "3sg": "მოუსმენს",
                        "1pl": "მოვუსმენთ",
                        "2pl": "მოუსმენთ",
                        "3pl": "მოუსმენენ"
                    },
                    "gloss": {
                        "raw_gloss": "V Act Fut Pv OV <S-IO> <S:Nom> <IO:Dat>",
                        "preverb": "მო-"
                    },
                    "examples": []
                },
                "aorist": {
                    "forms": {
                        "1sg": "მოვუსმინე",
                        "2sg": "მოუსმინე",
                        "3sg": "მოუსმინა",
                        "1pl": "მოვუსმინეთ",
                        "2pl": "მოუსმინეთ",
                        "3pl": "მოუსმინეს"
                    },
                    "gloss": {
                        "raw_gloss": "V Act Aor Pv OV <S-IO> <S:Erg> <IO:Dat>",
                        "preverb": "მო-"
                    },
                    "examples": []
                },
                "optative": {
                    "forms": {
                        "1sg": "მოვუსმინო",
                        "2sg": "მოუსმინო",
                        "3sg": "მოუსმინოს",
                        "1pl": "მოვუსმინოთ",
                        "2pl": "მოუსმინოთ",
                        "3pl": "მოუსმინონ"
                    },
                    "gloss": {
                        "raw_gloss": "V Act Opt Pv OV <S-IO> <S:Erg> <IO:Dat>",
                        "preverb": "მო-"
                    },
                    "examples": []
                },
                "imperative": {
                    "forms": {
                        "1sg": "-",
                        "2sg": "მოუსმინე",
                        "3sg": "-",
                        "1pl": "-",
                        "2pl": "მოუსმინეთ",
                        "3pl": "-"
                    },
                    "gloss": {
                        "raw_gloss": "V Act Impv OV <S-IO> <S:Erg> <IO:Dat>",
                        "preverb": "მო-"
                    },
                    "examples": []
                }
            }
        },
        "თქმა_22": {
            "id": 22,
            "georgian": "თქმა",
            "description": "To Say",
            "category": "Communication & Language",
            "class": "Class-I",
            "semantic_key": "say",
            "notes": "",
            "url": "https://lingua.ge/verbs/%e1%83%97%e1%83%a5%e1%83%9b%e1%83%90-2/",
            "english_translations": {
                "present": "say",
                "imperfect": "was saying",
                "future": "will say",
                "aorist": "said",
                "optative": "say",
                "imperative": "say"
            },
            "preverb_translations": {},
            "prepositions": {
                "indirect_object": "",
                "direct_object": "the"
            },
            "overrides": {
                "subject": {
                    "noun": "",
                    "adjective": ""
                },
                "direct_object": {
                    "noun": "",
                    "adjective": ""
                },
                "indirect_object": {
                    "noun": "",
                    "adjective": ""
                }
            },
            "preverb_config": {
                "has_multiple_preverbs": false,
                "default_preverb": "",
                "available_preverbs": []
            },
            "conjugations": {
                "present": {
                    "forms": {
                        "1sg": "ვამბობ",
                        "2sg": "ამბობ",
                        "3sg": "ამბობს",
                        "1pl": "ვამბობთ",
                        "2pl": "ამბობთ",
                        "3pl": "ამბობენ"
                    },
                    "gloss": {
                        "raw_gloss": "V MedAct Pres <S-DO> <S:Nom> <DO:Dat>",
                        "preverb": ""
                    },
                    "examples": []
                },
                "imperfect": {
                    "forms": {
                        "1sg": "ვამბობდი",
                        "2sg": "ამბობდი",
                        "3sg": "ამბობდა",
                        "1pl": "ვამბობდით",
                        "2pl": "ამბობდით",
                        "3pl": "ამბობდნენ"
                    },
                    "gloss": {
                        "raw_gloss": "V MedAct Impf <S-DO> <S:Nom> <DO:Dat>",
                        "preverb": ""
                    },
                    "examples": []
                },
                "future": {
                    "forms": {
                        "1sg": "ვიტყვი",
                        "2sg": "იტყვი",
                        "3sg": "იტყვის",
                        "1pl": "ვიტყვით",
                        "2pl": "იტყვით",
                        "3pl": "იტყვიან"
                    },
                    "gloss": {
                        "raw_gloss": "V MedAct Fut <S-DO> <S:Nom> <DO:Dat>",
                        "preverb": ""
                    },
                    "examples": []
                },
                "aorist": {
                    "forms": {
                        "1sg": "ვთქვი",
                        "2sg": "თქვი",
                        "3sg": "თქვა",
                        "1pl": "ვთქვით",
                        "2pl": "თქვით",
                        "3pl": "თქვეს"
                    },
                    "gloss": {
                        "raw_gloss": "V MedAct Aor <S-DO> <S:Erg> <DO:Nom>",
                        "preverb": ""
                    },
                    "examples": []
                },
                "optative": {
                    "forms": {
                        "1sg": "ვთქვა",
                        "2sg": "თქვა",
                        "3sg": "თქვას",
                        "1pl": "ვთქვათ",
                        "2pl": "თქვათ",
                        "3pl": "თქვან"
                    },
                    "gloss": {
                        "raw_gloss": "V MedAct Opt <S-DO> <S:Erg> <DO:Nom>",
                        "preverb": ""
                    },
                    "examples": []
                },
                "imperative": {
                    "forms": {
                        "1sg": "-",
                        "2sg": "თქვი",
                        "3sg": "-",
                        "1pl": "-",
                        "2pl": "თქვით",
                        "3pl": "-"
                    },
                    "gloss": {
                        "raw_gloss": "V MedAct Impv <S-DO> <S:Erg> <DO:Nom>",
                        "preverb": ""
                    },
                    "examples": []
                }
            }
        },
        "მისვლა": {
            "id": 23,
            "georgian": "მისვლა / მოსვლა / გასვლა / წასვლა",
            "description": "Movement Verbs",
            "category": "Movement & Transport",
            "class": "Class-I",
            "semantic_key": "go",
            "notes": "",
            "url": "https://lingua.ge/verbs/%e1%83%93%e1%83%98-%e1%83%95%e1%83%90%e1%83%9a-%e1%83%95%e1%83%94%e1%83%93-%e1%83%a1%e1%83%a3%e1%83%9a/",
            "english_translations": {
                "present": "go",
                "imperfect": "was going",
                "future": "will go",
                "aorist": "went",
                "optative": "go",
                "imperative": "go"
            },
            "preverb_translations": {
                "მი": {
                    "present": {
                        "1sg": "go",
                        "2sg": "go",
                        "3sg": "goes",
                        "1pl": "go",
                        "2pl": "go",
                        "3pl": "go"
                    },
                    "imperfect": {
                        "1sg": "was going",
                        "2sg": "were going",
                        "3sg": "was going",
                        "1pl": "were going",
                        "2pl": "were going",
                        "3pl": "were going"
                    },
                    "future": {
                        "1sg": "will go",
                        "2sg": "will go",
                        "3sg": "will go",
                        "1pl": "will go",
                        "2pl": "will go",
                        "3pl": "will go"
                    },
                    "aorist": {
                        "1sg": "went",
                        "2sg": "went",
                        "3sg": "went",
                        "1pl": "went",
                        "2pl": "went",
                        "3pl": "went"
                    },
                    "optative": {
                        "1sg": "should go",
                        "2sg": "should go",
                        "3sg": "should go",
                        "1pl": "should go",
                        "2pl": "should go",
                        "3pl": "should go"
                    },
                    "imperative": {
                        "2sg": "go",
                        "2pl": "go"
                    }
                },
                "მო": {
                    "present": {
                        "1sg": "come",
                        "2sg": "come",
                        "3sg": "comes",
                        "1pl": "come",
                        "2pl": "come",
                        "3pl": "come"
                    },
                    "imperfect": {
                        "1sg": "was coming",
                        "2sg": "were coming",
                        "3sg": "was coming",
                        "1pl": "were coming",
                        "2pl": "were coming",
                        "3pl": "were coming"
                    },
                    "future": {
                        "1sg": "will come",
                        "2sg": "will come",
                        "3sg": "will come",
                        "1pl": "will come",
                        "2pl": "will come",
                        "3pl": "will come"
                    },
                    "aorist": {
                        "1sg": "came",
                        "2sg": "came",
                        "3sg": "came",
                        "1pl": "came",
                        "2pl": "came",
                        "3pl": "came"
                    },
                    "optative": {
                        "1sg": "should come",
                        "2sg": "should come",
                        "3sg": "should come",
                        "1pl": "should come",
                        "2pl": "should come",
                        "3pl": "should come"
                    },
                    "imperative": {
                        "2sg": "come",
                        "2pl": "come"
                    }
                },
                "გა": {
                    "present": {
                        "1sg": "go away",
                        "2sg": "go away",
                        "3sg": "goes away",
                        "1pl": "go away",
                        "2pl": "go away",
                        "3pl": "go away"
                    },
                    "imperfect": {
                        "1sg": "was going away",
                        "2sg": "were going away",
                        "3sg": "was going away",
                        "1pl": "were going away",
                        "2pl": "were going away",
                        "3pl": "were going away"
                    },
                    "future": {
                        "1sg": "will go away",
                        "2sg": "will go away",
                        "3sg": "will go away",
                        "1pl": "will go away",
                        "2pl": "will go away",
                        "3pl": "will go away"
                    },
                    "aorist": {
                        "1sg": "went away",
                        "2sg": "went away",
                        "3sg": "went away",
                        "1pl": "went away",
                        "2pl": "went away",
                        "3pl": "went away"
                    },
                    "optative": {
                        "1sg": "should go away",
                        "2sg": "should go away",
                        "3sg": "should go away",
                        "1pl": "should go away",
                        "2pl": "should go away",
                        "3pl": "should go away"
                    },
                    "imperative": {
                        "2sg": "go away",
                        "2pl": "go away"
                    }
                },
                "წა": {
                    "present": {
                        "1sg": "go",
                        "2sg": "go",
                        "3sg": "goes",
                        "1pl": "go",
                        "2pl": "go",
                        "3pl": "go"
                    },
                    "imperfect": {
                        "1sg": "was going",
                        "2sg": "were going",
                        "3sg": "was going",
                        "1pl": "were going",
                        "2pl": "were going",
                        "3pl": "were going"
                    },
                    "future": {
                        "1sg": "will depart",
                        "2sg": "will depart",
                        "3sg": "will depart",
                        "1pl": "will depart",
                        "2pl": "will depart",
                        "3pl": "will depart"
                    },
                    "aorist": {
                        "1sg": "departed",
                        "2sg": "departed",
                        "3sg": "departed",
                        "1pl": "departed",
                        "2pl": "departed",
                        "3pl": "departed"
                    },
                    "optative": {
                        "1sg": "should depart",
                        "2sg": "should depart",
                        "3sg": "should depart",
                        "1pl": "should depart",
                        "2pl": "should depart",
                        "3pl": "should depart"
                    },
                    "imperative": {
                        "2sg": "depart",
                        "2pl": "depart"
                    }
                }
            },
            "prepositions": {
                "indirect_object": "to",
                "direct_object": "the"
            },
            "overrides": {
                "subject": {
                    "noun": "",
                    "adjective": ""
                },
                "direct_object": {
                    "noun": "",
                    "adjective": ""
                },
                "indirect_object": {
                    "noun": "",
                    "adjective": ""
                }
            },
            "preverb_config": {
                "has_multiple_preverbs": true,
                "default_preverb": "მი-",
                "available_preverbs": [
                    "მი-",
                    "მო-",
                    "გა-",
                    "წა-"
                ]
            },
            "conjugations": {
                "present": {
                    "forms": {
                        "1sg": "მივდივარ",
                        "2sg": "მიდიხარ",
                        "3sg": "მიდის",
                        "1pl": "მივდივართ",
                        "2pl": "მიდიხართ",
                        "3pl": "მიდიან"
                    },
                    "gloss": {
                        "raw_gloss": "V MedPass Pres Pv <S> <S:Nom>",
                        "preverb": "მი-"
                    },
                    "examples": []
                },
                "imperfect": {
                    "forms": {
                        "1sg": "მივდიოდი",
                        "2sg": "მიდიოდი",
                        "3sg": "მიდიოდა",
                        "1pl": "მივდიოდით",
                        "2pl": "მიდიოდით",
                        "3pl": "მიდიოდნენ"
                    },
                    "gloss": {
                        "raw_gloss": "V MedPass Impf Pv <S> <S:Nom>",
                        "preverb": "მი-"
                    },
                    "examples": []
                },
                "future": {
                    "forms": {
                        "1sg": "მივალ",
                        "2sg": "მიხვალ",
                        "3sg": "მივა",
                        "1pl": "მივალთ",
                        "2pl": "მიხვალთ",
                        "3pl": "მივლენ"
                    },
                    "gloss": {
                        "raw_gloss": "V MedPass Fut Pv <S> <S:Nom>",
                        "preverb": "მი-"
                    },
                    "examples": []
                },
                "aorist": {
                    "forms": {
                        "1sg": "მივედი",
                        "2sg": "მიხვედი",
                        "3sg": "მივიდა",
                        "1pl": "მივედით",
                        "2pl": "მიხვედით",
                        "3pl": "მივიდნენ"
                    },
                    "gloss": {
                        "raw_gloss": "V MedPass Aor Pv <S> <S:Nom>",
                        "preverb": "მი-"
                    },
                    "examples": []
                },
                "optative": {
                    "forms": {
                        "1sg": "მივიდე",
                        "2sg": "მიხვიდე",
                        "3sg": "მივიდეს",
                        "1pl": "მივიდეთ",
                        "2pl": "მიხვიდეთ",
                        "3pl": "მივიდნენ"
                    },
                    "gloss": {
                        "raw_gloss": "V MedPass Opt Pv <S> <S:Nom>",
                        "preverb": "მი-"
                    },
                    "examples": []
                },
                "imperative": {
                    "forms": {
                        "1sg": "-",
                        "2sg": "მიდი",
                        "3sg": "-",
                        "1pl": "-",
                        "2pl": "მიდით",
                        "3pl": "-"
                    },
                    "gloss": {
                        "raw_gloss": "V MedPass Impv Pv <S> <S:Nom>",
                        "preverb": "მი-"
                    },
                    "examples": []
                }
            },
            "preverb_rules": {
                "default": "მი",
                "replacements": {
                    "მი": "მი",
                    "მო": "მო",
                    "გა": "გა",
                    "წა": "წა"
                },
                "tense_specific_fallbacks": {
                    "წა": {
                        "present": "მი",
                        "imperfect": "მი"
                    }
                },
                "english_fallbacks": {
                    "წა": {
                        "present": "მი",
                        "imperfect": "მი"
                    }
                }
            }
        },
        "ყიდვა": {
            "id": 24,
            "georgian": "ყიდვა",
            "description": "To Buy",
            "category": "Work & Commerce",
            "class": "Class-I",
            "semantic_key": "buy",
            "notes": "",
            "url": "https://lingua.ge/verbs/%e1%83%a7%e1%83%98%e1%83%93%e1%83%95%e1%83%90/",
            "english_translations": {
                "present": "buy",
                "imperfect": "was buying",
                "future": "will buy",
                "aorist": "bought",
                "optative": "buy",
                "imperative": "buy"
            },
            "preverb_translations": {},
            "prepositions": {
                "indirect_object": "",
                "direct_object": "the"
            },
            "overrides": {
                "subject": {
                    "noun": "",
                    "adjective": ""
                },
                "direct_object": {
                    "noun": "",
                    "adjective": ""
                },
                "indirect_object": {
                    "noun": "",
                    "adjective": ""
                }
            },
            "preverb_config": {
                "has_multiple_preverbs": false,
                "default_preverb": "",
                "available_preverbs": []
            },
            "conjugations": {
                "present": {
                    "forms": {
                        "1sg": "ვყიდულობ",
                        "2sg": "ყიდულობ",
                        "3sg": "ყიდულობს",
                        "1pl": "ვყიდულობთ",
                        "2pl": "ყიდულობთ",
                        "3pl": "ყიდულობენ"
                    },
                    "gloss": {
                        "raw_gloss": "V MedAct Pres <S-DO> <S:Nom> <DO:Dat>",
                        "preverb": ""
                    },
                    "examples": []
                },
                "imperfect": {
                    "forms": {
                        "1sg": "ვყიდულობდი",
                        "2sg": "ყიდულობდი",
                        "3sg": "ყიდულობდა",
                        "1pl": "ვყიდულობდით",
                        "2pl": "ყიდულობდით",
                        "3pl": "ყიდულობდნენ"
                    },
                    "gloss": {
                        "raw_gloss": "V MedAct Impf <S-DO> <S:Nom> <DO:Dat>",
                        "preverb": ""
                    },
                    "examples": []
                },
                "future": {
                    "forms": {
                        "1sg": "ვიყიდი",
                        "2sg": "იყიდი",
                        "3sg": "იყიდის",
                        "1pl": "ვიყიდით",
                        "2pl": "იყიდით",
                        "3pl": "იყიდიან"
                    },
                    "gloss": {
                        "raw_gloss": "V MedAct Fut <S-DO> <S:Nom> <DO:Dat>",
                        "preverb": ""
                    },
                    "examples": []
                },
                "aorist": {
                    "forms": {
                        "1sg": "ვიყიდე",
                        "2sg": "იყიდე",
                        "3sg": "იყიდა",
                        "1pl": "ვიყიდეთ",
                        "2pl": "იყიდეთ",
                        "3pl": "იყიდეს"
                    },
                    "gloss": {
                        "raw_gloss": "V MedAct Aor <S-DO> <S:Erg> <DO:Nom>",
                        "preverb": ""
                    },
                    "examples": []
                },
                "optative": {
                    "forms": {
                        "1sg": "ვიყიდო",
                        "2sg": "იყიდო",
                        "3sg": "იყიდოს",
                        "1pl": "ვიყიდოთ",
                        "2pl": "იყიდოთ",
                        "3pl": "იყიდონ"
                    },
                    "gloss": {
                        "raw_gloss": "V MedAct Opt <S-DO> <S:Erg> <DO:Nom>",
                        "preverb": ""
                    },
                    "examples": []
                },
                "imperative": {
                    "forms": {
                        "1sg": "-",
                        "2sg": "იყიდე",
                        "3sg": "-",
                        "1pl": "-",
                        "2pl": "იყიდეთ",
                        "3pl": "-"
                    },
                    "gloss": {
                        "raw_gloss": "V MedAct Impv <S-DO> <S:Erg> <DO:Nom>",
                        "preverb": ""
                    },
                    "examples": []
                }
            }
        },
        "კეთება": {
            "id": 25,
            "georgian": "კეთება",
            "description": "To Do",
            "category": "Daily Activities",
            "class": "Class-I",
            "semantic_key": "do",
            "notes": "",
            "url": "https://lingua.ge/verbs/%e1%83%99%e1%83%94%e1%83%97%e1%83%94%e1%83%91%e1%83%90-2/",
            "english_translations": {
                "present": "do",
                "imperfect": "was doing",
                "future": "will do",
                "aorist": "did",
                "optative": "do",
                "imperative": "do"
            },
            "preverb_translations": {},
            "prepositions": {
                "indirect_object": "",
                "direct_object": "the"
            },
            "overrides": {
                "subject": {
                    "noun": "",
                    "adjective": ""
                },
                "direct_object": {
                    "noun": "",
                    "adjective": ""
                },
                "indirect_object": {
                    "noun": "",
                    "adjective": ""
                }
            },
            "preverb_config": {
                "has_multiple_preverbs": false,
                "default_preverb": "",
                "available_preverbs": []
            },
            "conjugations": {
                "present": {
                    "forms": {
                        "1sg": "ვაკეთებ",
                        "2sg": "აკეთებ",
                        "3sg": "აკეთებს",
                        "1pl": "ვაკეთებთ",
                        "2pl": "აკეთებთ",
                        "3pl": "აკეთებენ"
                    },
                    "gloss": {
                        "raw_gloss": "V Act Pres <S-DO> <S:Nom> <DO:Dat>",
                        "preverb": ""
                    },
                    "examples": []
                },
                "imperfect": {
                    "forms": {
                        "1sg": "ვაკეთებდი",
                        "2sg": "აკეთებდი",
                        "3sg": "აკეთებდა",
                        "1pl": "ვაკეთებდით",
                        "2pl": "აკეთებდით",
                        "3pl": "აკეთებდნენ"
                    },
                    "gloss": {
                        "raw_gloss": "V Act Impf <S-DO> <S:Nom> <DO:Dat>",
                        "preverb": ""
                    },
                    "examples": []
                },
                "future": {
                    "forms": {
                        "1sg": "გავაკეთებ",
                        "2sg": "გააკეთებ",
                        "3sg": "გააკეთებს",
                        "1pl": "გავაკეთებთ",
                        "2pl": "გააკეთებთ",
                        "3pl": "გააკეთებენ"
                    },
                    "gloss": {
                        "raw_gloss": "V Act Fut Pv <S-DO> <S:Nom> <DO:Dat>",
                        "preverb": "გა-"
                    },
                    "examples": []
                },
                "aorist": {
                    "forms": {
                        "1sg": "გავაკეთე",
                        "2sg": "გააკეთე",
                        "3sg": "გააკეთა",
                        "1pl": "გავაკეთეთ",
                        "2pl": "გააკეთეთ",
                        "3pl": "გააკეთეს"
                    },
                    "gloss": {
                        "raw_gloss": "V Act Aor Pv <S-DO> <S:Erg> <DO:Nom>",
                        "preverb": "გა-"
                    },
                    "examples": []
                },
                "optative": {
                    "forms": {
                        "1sg": "გავაკეთო",
                        "2sg": "გააკეთო",
                        "3sg": "გააკეთოს",
                        "1pl": "გავაკეთოთ",
                        "2pl": "გააკეთოთ",
                        "3pl": "გააკეთონ"
                    },
                    "gloss": {
                        "raw_gloss": "V Act Opt Pv <S-DO> <S:Erg> <DO:Nom>",
                        "preverb": "გა-"
                    },
                    "examples": []
                },
                "imperative": {
                    "forms": {
                        "1sg": "-",
                        "2sg": "გააკეთე",
                        "3sg": "-",
                        "1pl": "-",
                        "2pl": "გააკეთეთ",
                        "3pl": "-"
                    },
                    "gloss": {
                        "raw_gloss": "V Act Impv <S-DO> <S:Erg> <DO:Nom>",
                        "preverb": "გა-"
                    },
                    "examples": []
                }
            }
        },
        "მომზადება": {
            "id": 26,
            "georgian": "მომზადება",
            "description": "To Prepare",
            "category": "Daily Activities",
            "class": "Class-I",
            "semantic_key": "prepare",
            "notes": "",
            "url": "https://lingua.ge/verbs/%e1%83%9b%e1%83%9d%e1%83%9b%e1%83%96%e1%83%90%e1%83%93%e1%83%94%e1%83%91%e1%83%90/",
            "english_translations": {
                "present": "prepare",
                "imperfect": "was preparing",
                "future": "will prepare",
                "aorist": "prepared",
                "optative": "prepare",
                "imperative": "prepare"
            },
            "preverb_translations": {},
            "prepositions": {
                "indirect_object": "",
                "direct_object": "the"
            },
            "overrides": {
                "subject": {
                    "noun": "",
                    "adjective": ""
                },
                "direct_object": {
                    "noun": "",
                    "adjective": ""
                },
                "indirect_object": {
                    "noun": "",
                    "adjective": ""
                }
            },
            "preverb_config": {
                "has_multiple_preverbs": false,
                "default_preverb": "",
                "available_preverbs": []
            },
            "conjugations": {
                "present": {
                    "forms": {
                        "1sg": "ვამზადებ",
                        "2sg": "ამზადებ",
                        "3sg": "ამზადებს",
                        "1pl": "ვამზადებთ",
                        "2pl": "ამზადებთ",
                        "3pl": "ამზადებენ"
                    },
                    "gloss": {
                        "raw_gloss": "V Act Pres <S-DO> <S:Nom> <DO:Dat>",
                        "preverb": ""
                    },
                    "examples": []
                },
                "imperfect": {
                    "forms": {
                        "1sg": "ვამზადებდი",
                        "2sg": "ამზადებდი",
                        "3sg": "ამზადებდა",
                        "1pl": "ვამზადებდით",
                        "2pl": "ამზადებდით",
                        "3pl": "ამზადებდნენ"
                    },
                    "gloss": {
                        "raw_gloss": "V Act Impf <S-DO> <S:Nom> <DO:Dat>",
                        "preverb": ""
                    },
                    "examples": []
                },
                "future": {
                    "forms": {
                        "1sg": "მოვამზადებ",
                        "2sg": "მოამზადებ",
                        "3sg": "მოამზადებს",
                        "1pl": "მოვამზადებთ",
                        "2pl": "მოამზადებთ",
                        "3pl": "მოამზადებენ"
                    },
                    "gloss": {
                        "raw_gloss": "V Act Fut Pv <S-DO> <S:Nom> <DO:Dat>",
                        "preverb": "მო-"
                    },
                    "examples": []
                },
                "aorist": {
                    "forms": {
                        "1sg": "მოვამზადე",
                        "2sg": "მოამზადე",
                        "3sg": "მოამზადა",
                        "1pl": "მოვამზადეთ",
                        "2pl": "მოამზადეთ",
                        "3pl": "მოამზადეს"
                    },
                    "gloss": {
                        "raw_gloss": "V Act Aor Pv <S-DO> <S:Erg> <DO:Nom>",
                        "preverb": "მო-"
                    },
                    "examples": []
                },
                "optative": {
                    "forms": {
                        "1sg": "მოვამზადო",
                        "2sg": "მოამზადო",
                        "3sg": "მოამზადოს",
                        "1pl": "მოვამზადოთ",
                        "2pl": "მოამზადოთ",
                        "3pl": "მოამზადონ"
                    },
                    "gloss": {
                        "raw_gloss": "V Act Opt Pv <S-DO> <S:Erg> <DO:Nom>",
                        "preverb": "მო-"
                    },
                    "examples": []
                },
                "imperative": {
                    "forms": {
                        "1sg": "-",
                        "2sg": "მოამზადე",
                        "3sg": "-",
                        "1pl": "-",
                        "2pl": "მოამზადეთ",
                        "3pl": "-"
                    },
                    "gloss": {
                        "raw_gloss": "V Act Impv <S-DO> <S:Erg> <DO:Nom>",
                        "preverb": "მო-"
                    },
                    "examples": []
                }
            }
        },
        "დაწყება": {
            "id": 27,
            "georgian": "დაწყება",
            "description": "To Start",
            "category": "Actions & Control",
            "class": "Class-I",
            "semantic_key": "start",
            "notes": "",
            "url": "https://lingua.ge/verbs/%e1%83%93%e1%83%90%e1%83%ac%e1%83%a7%e1%83%94%e1%83%91%e1%83%90/",
            "english_translations": {
                "present": "start",
                "imperfect": "was starting",
                "future": "will start",
                "aorist": "started",
                "optative": "start",
                "imperative": "start"
            },
            "preverb_translations": {},
            "prepositions": {
                "indirect_object": "",
                "direct_object": "the"
            },
            "overrides": {
                "subject": {
                    "noun": "",
                    "adjective": ""
                },
                "direct_object": {
                    "noun": "",
                    "adjective": ""
                },
                "indirect_object": {
                    "noun": "",
                    "adjective": ""
                }
            },
            "preverb_config": {
                "has_multiple_preverbs": false,
                "default_preverb": "",
                "available_preverbs": []
            },
            "conjugations": {
                "present": {
                    "forms": {
                        "1sg": "ვიწყებ",
                        "2sg": "იწყებ",
                        "3sg": "იწყებს",
                        "1pl": "ვიწყებთ",
                        "2pl": "იწყებთ",
                        "3pl": "იწყებენ"
                    },
                    "gloss": {
                        "raw_gloss": "V Act Pres SV <S-DO> <S:Nom> <DO:Dat>",
                        "preverb": ""
                    },
                    "examples": []
                },
                "imperfect": {
                    "forms": {
                        "1sg": "ვიწყებდი",
                        "2sg": "იწყებდი",
                        "3sg": "იწყებდა",
                        "1pl": "ვიწყებდით",
                        "2pl": "იწყებდით",
                        "3pl": "იწყებდნენ"
                    },
                    "gloss": {
                        "raw_gloss": "V Act Impf SV <S-DO> <S:Nom> <DO:Dat>",
                        "preverb": ""
                    },
                    "examples": []
                },
                "future": {
                    "forms": {
                        "1sg": "დავიწყებ",
                        "2sg": "დაიწყებ",
                        "3sg": "დაიწყებს",
                        "1pl": "დავიწყებთ",
                        "2pl": "დაიწყებთ",
                        "3pl": "დაიწყებენ"
                    },
                    "gloss": {
                        "raw_gloss": "V Act Fut Pv SV <S-DO> <S:Nom> <DO:Dat>",
                        "preverb": "და-"
                    },
                    "examples": []
                },
                "aorist": {
                    "forms": {
                        "1sg": "დავიწყე",
                        "2sg": "დაიწყე",
                        "3sg": "დაიწყო",
                        "1pl": "დავიწყეთ",
                        "2pl": "დაიწყეთ",
                        "3pl": "დაიწყეს"
                    },
                    "gloss": {
                        "raw_gloss": "V Act Aor Pv SV <S-DO> <S:Erg> <DO:Nom>",
                        "preverb": "და-"
                    },
                    "examples": []
                },
                "optative": {
                    "forms": {
                        "1sg": "დავიწყო",
                        "2sg": "დაიწყო",
                        "3sg": "დაიწყოს",
                        "1pl": "დავიწყოთ",
                        "2pl": "დაიწყოთ",
                        "3pl": "დაიწყონ"
                    },
                    "gloss": {
                        "raw_gloss": "V Act Opt Pv SV <S-DO> <S:Erg> <DO:Nom>",
                        "preverb": "და-"
                    },
                    "examples": []
                },
                "imperative": {
                    "forms": {
                        "1sg": "-",
                        "2sg": "დაიწყე",
                        "3sg": "-",
                        "1pl": "-",
                        "2pl": "დაიწყეთ",
                        "3pl": "-"
                    },
                    "gloss": {
                        "raw_gloss": "V Act Impv SV <S-DO> <S:Erg> <DO:Nom>",
                        "preverb": "და-"
                    },
                    "examples": []
                }
            }
        },
        "ქონა": {
            "id": 28,
            "georgian": "ქონა",
            "description": "To Have (inanimate objects only)",
            "category": "Daily Activities",
            "class": "Class-III",
            "semantic_key": "have",
            "notes": "",
            "url": "https://lingua.ge/verbs/%e1%83%a5%e1%83%9d%e1%83%9c%e1%83%90/",
            "english_translations": {
                "present": "have",
                "imperfect": "had",
                "future": "will have",
                "aorist": "had",
                "optative": "have",
                "imperative": "have"
            },
            "preverb_translations": {},
            "prepositions": {
                "indirect_object": "",
                "direct_object": "the"
            },
            "overrides": {
                "subject": {
                    "noun": "",
                    "adjective": ""
                },
                "direct_object": {
                    "noun": "",
                    "adjective": ""
                },
                "indirect_object": {
                    "noun": "",
                    "adjective": ""
                }
            },
            "preverb_config": {
                "has_multiple_preverbs": false,
                "default_preverb": "",
                "available_preverbs": []
            },
            "conjugations": {
                "present": {
                    "forms": {
                        "1sg": "მაქვს",
                        "2sg": "გაქვს",
                        "3sg": "აქვს",
                        "1pl": "გვაქვს",
                        "2pl": "გაქვთ",
                        "3pl": "აქვთ"
                    },
                    "gloss": {
                        "raw_gloss": "V MedPass Inv Pres LV <S-DO> <S:Dat> <DO:Nom>",
                        "preverb": ""
                    },
                    "examples": []
                },
                "imperfect": {
                    "forms": {
                        "1sg": "მქონდა",
                        "2sg": "გქონდა",
                        "3sg": "ჰქონდა",
                        "1pl": "გვქონდა",
                        "2pl": "გქონდათ",
                        "3pl": "ჰქონდათ"
                    },
                    "gloss": {
                        "raw_gloss": "V MedPass Inv Impf <S-DO> <S:Dat> <DO:Nom>",
                        "preverb": ""
                    },
                    "examples": []
                },
                "future": {
                    "forms": {
                        "1sg": "მექნება",
                        "2sg": "გექნება",
                        "3sg": "ექნება",
                        "1pl": "გვექნება",
                        "2pl": "გექნებათ",
                        "3pl": "ექნებათ"
                    },
                    "gloss": {
                        "raw_gloss": "V MedPass Inv Fut <S-DO> <S:Dat> <DO:Nom>",
                        "preverb": ""
                    },
                    "examples": []
                },
                "aorist": {
                    "forms": {
                        "1sg": "-",
                        "2sg": "-",
                        "3sg": "-",
                        "1pl": "-",
                        "2pl": "-",
                        "3pl": "-"
                    },
                    "gloss": {
                        "raw_gloss": "",
                        "preverb": ""
                    },
                    "examples": []
                },
                "optative": {
                    "forms": {
                        "1sg": "-",
                        "2sg": "-",
                        "3sg": "-",
                        "1pl": "-",
                        "2pl": "-",
                        "3pl": "-"
                    },
                    "gloss": {
                        "raw_gloss": "",
                        "preverb": ""
                    },
                    "examples": []
                },
                "imperative": {
                    "forms": {
                        "1sg": "-",
                        "2sg": "გქონდეს",
                        "3sg": "-",
                        "1pl": "-",
                        "2pl": "გქონდეთ",
                        "3pl": "-"
                    },
                    "gloss": {
                        "raw_gloss": "",
                        "preverb": ""
                    },
                    "examples": []
                }
            }
        },
        "ყოფნა": {
            "id": 29,
            "georgian": "ყოფნა",
            "description": "To Be",
            "category": "Daily Activities",
            "class": "Class-III",
            "semantic_key": "be",
            "notes": "",
            "url": "https://lingua.ge/verbs/%e1%83%a7%e1%83%9d%e1%83%a4%e1%83%9c%e1%83%90/",
            "english_translations": {
                "present": "be",
                "imperfect": "was being",
                "future": "will be",
                "aorist": "was",
                "optative": "be",
                "imperative": "be"
            },
            "preverb_translations": {},
            "prepositions": {
                "indirect_object": "",
                "direct_object": "the"
            },
            "overrides": {
                "subject": {
                    "noun": "",
                    "adjective": ""
                },
                "direct_object": {
                    "noun": "",
                    "adjective": ""
                },
                "indirect_object": {
                    "noun": "",
                    "adjective": ""
                }
            },
            "preverb_config": {
                "has_multiple_preverbs": false,
                "default_preverb": "",
                "available_preverbs": []
            },
            "conjugations": {
                "present": {
                    "forms": {
                        "1sg": "ვარ",
                        "2sg": "ხარ",
                        "3sg": "არის",
                        "1pl": "ვართ",
                        "2pl": "ხართ",
                        "3pl": "არიან"
                    },
                    "gloss": {
                        "raw_gloss": "V MedPass Pres <S> <S:Nom>",
                        "preverb": ""
                    },
                    "examples": []
                },
                "imperfect": {
                    "forms": {
                        "1sg": "-",
                        "2sg": "-",
                        "3sg": "-",
                        "1pl": "-",
                        "2pl": "-",
                        "3pl": "-"
                    },
                    "gloss": {
                        "raw_gloss": "",
                        "preverb": ""
                    },
                    "examples": []
                },
                "future": {
                    "forms": {
                        "1sg": "ვიქნები",
                        "2sg": "იქნები",
                        "3sg": "იქნება",
                        "1pl": "ვიქნებით",
                        "2pl": "იქნებით",
                        "3pl": "იქნებიან"
                    },
                    "gloss": {
                        "raw_gloss": "V MedPass Fut <S> <S:Nom>",
                        "preverb": ""
                    },
                    "examples": []
                },
                "aorist": {
                    "forms": {
                        "1sg": "ვიყავი",
                        "2sg": "იყავი",
                        "3sg": "იყო",
                        "1pl": "ვიყავით",
                        "2pl": "იყავით",
                        "3pl": "იყვნენ"
                    },
                    "gloss": {
                        "raw_gloss": "V MedPass Aor <S> <S:Nom>",
                        "preverb": ""
                    },
                    "examples": []
                },
                "optative": {
                    "forms": {
                        "1sg": "ვიყო",
                        "2sg": "იყო",
                        "3sg": "იყოს",
                        "1pl": "ვიყოთ",
                        "2pl": "იყოთ",
                        "3pl": "იყვნენ"
                    },
                    "gloss": {
                        "raw_gloss": "V MedPass Opt <S> <S:Nom>",
                        "preverb": ""
                    },
                    "examples": []
                },
                "imperative": {
                    "forms": {
                        "1sg": "-",
                        "2sg": "იყავი",
                        "3sg": "-",
                        "1pl": "-",
                        "2pl": "იყავით",
                        "3pl": "-"
                    },
                    "gloss": {
                        "raw_gloss": "V MedPass Impv <S> <S:Nom>",
                        "preverb": ""
                    },
                    "examples": []
                }
            }
        },
        "ნდომა": {
            "id": 30,
            "georgian": "ნდომა",
            "description": "To Want",
            "category": "Mental Activities & Cognition",
            "class": "Class-III",
            "semantic_key": "want",
            "notes": "",
            "url": "https://lingua.ge/verbs/%e1%83%9c%e1%83%93%e1%83%9d%e1%83%9b%e1%83%90/",
            "english_translations": {
                "present": "want",
                "imperfect": "wanted",
                "future": "will want",
                "aorist": "wanted",
                "optative": "want",
                "imperative": "want"
            },
            "preverb_translations": {},
            "prepositions": {
                "indirect_object": "",
                "direct_object": "the"
            },
            "overrides": {
                "subject": {
                    "noun": "",
                    "adjective": ""
                },
                "direct_object": {
                    "noun": "",
                    "adjective": ""
                },
                "indirect_object": {
                    "noun": "",
                    "adjective": ""
                }
            },
            "preverb_config": {
                "has_multiple_preverbs": false,
                "default_preverb": "",
                "available_preverbs": []
            },
            "conjugations": {
                "present": {
                    "forms": {
                        "1sg": "მინდა",
                        "2sg": "გინდა",
                        "3sg": "უნდა",
                        "1pl": "გვინდა",
                        "2pl": "გინდათ",
                        "3pl": "უნდათ"
                    },
                    "gloss": {
                        "raw_gloss": "V MedPass Inv Pres OV <S-DO> <S:Dat> <DO:Nom>",
                        "preverb": ""
                    },
                    "examples": []
                },
                "imperfect": {
                    "forms": {
                        "1sg": "მინდოდა",
                        "2sg": "გინდოდა",
                        "3sg": "უნდოდა",
                        "1pl": "გვინდოდა",
                        "2pl": "გინდოდათ",
                        "3pl": "უნდოდათ"
                    },
                    "gloss": {
                        "raw_gloss": "V MedPass Inv Impf OV <S-DO> <S:Dat> <DO:Nom>",
                        "preverb": ""
                    },
                    "examples": []
                },
                "future": {
                    "forms": {
                        "1sg": "მენდომება",
                        "2sg": "გენდომება",
                        "3sg": "ენდომება",
                        "1pl": "გვენდომება",
                        "2pl": "გენდომებათ",
                        "3pl": "ენდომებათ"
                    },
                    "gloss": {
                        "raw_gloss": "V MedPass Inv Fut OV <S-DO> <S:Dat> <DO:Nom>",
                        "preverb": ""
                    },
                    "examples": []
                },
                "aorist": {
                    "forms": {
                        "1sg": "-",
                        "2sg": "-",
                        "3sg": "-",
                        "1pl": "-",
                        "2pl": "-",
                        "3pl": "-"
                    },
                    "gloss": {
                        "raw_gloss": "",
                        "preverb": ""
                    },
                    "examples": []
                },
                "optative": {
                    "forms": {
                        "1sg": "-",
                        "2sg": "-",
                        "3sg": "-",
                        "1pl": "-",
                        "2pl": "-",
                        "3pl": "-"
                    },
                    "gloss": {
                        "raw_gloss": "",
                        "preverb": ""
                    },
                    "examples": []
                },
                "imperative": {
                    "forms": {
                        "1sg": "-",
                        "2sg": "-",
                        "3sg": "-",
                        "1pl": "-",
                        "2pl": "-",
                        "3pl": "-"
                    },
                    "gloss": {
                        "raw_gloss": "",
                        "preverb": ""
                    },
                    "examples": []
                }
            }
        },
        "წერა": {
            "id": 31,
            "georgian": "წერა",
            "description": "To Write",
            "category": "Communication & Language",
            "class": "Class-I",
            "semantic_key": "write",
            "notes": "",
            "url": "https://lingua.ge/verbs/%e1%83%ac%e1%83%94%e1%83%a0%e1%83%90/",
            "english_translations": {
                "present": "write",
                "imperfect": "was writing",
                "future": "will write",
                "aorist": "wrote",
                "optative": "write",
                "imperative": "write"
            },
            "preverb_translations": {},
            "prepositions": {
                "indirect_object": "",
                "direct_object": "the"
            },
            "overrides": {
                "subject": {
                    "noun": "",
                    "adjective": ""
                },
                "direct_object": {
                    "noun": "",
                    "adjective": ""
                },
                "indirect_object": {
                    "noun": "",
                    "adjective": ""
                }
            },
            "preverb_config": {
                "has_multiple_preverbs": false,
                "default_preverb": "",
                "available_preverbs": []
            },
            "conjugations": {
                "present": {
                    "forms": {
                        "1sg": "ვწერ",
                        "2sg": "წერ",
                        "3sg": "წერს",
                        "1pl": "ვწერთ",
                        "2pl": "წერთ",
                        "3pl": "წერენ"
                    },
                    "gloss": {
                        "raw_gloss": "V Act Pres <S-DO> <S:Nom> <DO:Dat>",
                        "preverb": ""
                    },
                    "examples": []
                },
                "imperfect": {
                    "forms": {
                        "1sg": "ვწერდი",
                        "2sg": "წერდი",
                        "3sg": "წერდა",
                        "1pl": "ვწერდით",
                        "2pl": "წერდით",
                        "3pl": "წერდნენ"
                    },
                    "gloss": {
                        "raw_gloss": "V Act Impf <S-DO> <S:Nom> <DO:Dat>",
                        "preverb": ""
                    },
                    "examples": []
                },
                "future": {
                    "forms": {
                        "1sg": "დავწერ",
                        "2sg": "დაწერ",
                        "3sg": "დაწერს",
                        "1pl": "დავწერთ",
                        "2pl": "დაწერთ",
                        "3pl": "დაწერენ"
                    },
                    "gloss": {
                        "raw_gloss": "V Act Fut Pv <S-DO> <S:Nom> <DO:Dat>",
                        "preverb": "და-"
                    },
                    "examples": []
                },
                "aorist": {
                    "forms": {
                        "1sg": "დავწერე",
                        "2sg": "დაწერე",
                        "3sg": "დაწერა",
                        "1pl": "დავწერეთ",
                        "2pl": "დაწერეთ",
                        "3pl": "დაწერეს"
                    },
                    "gloss": {
                        "raw_gloss": "V Act Aor Pv <S-DO> <S:Erg> <DO:Nom>",
                        "preverb": "და-"
                    },
                    "examples": []
                },
                "optative": {
                    "forms": {
                        "1sg": "დავწერო",
                        "2sg": "დაწერო",
                        "3sg": "დაწეროს",
                        "1pl": "დავწეროთ",
                        "2pl": "დაწეროთ",
                        "3pl": "დაწერონ"
                    },
                    "gloss": {
                        "raw_gloss": "V Act Opt Pv <S-DO> <S:Erg> <DO:Nom>",
                        "preverb": "და-"
                    },
                    "examples": []
                },
                "imperative": {
                    "forms": {
                        "1sg": "-",
                        "2sg": "დაწერე",
                        "3sg": "-",
                        "1pl": "-",
                        "2pl": "დაწერეთ",
                        "3pl": "-"
                    },
                    "gloss": {
                        "raw_gloss": "V Act Impv Pv <S-DO> <S:Erg> <DO:Nom>",
                        "preverb": "და-"
                    },
                    "examples": []
                }
            }
        },
        "პასუხი": {
            "id": 32,
            "georgian": "პასუხი",
            "description": "To Answer",
            "category": "Communication & Language",
            "class": "Class-I",
            "semantic_key": "answer",
            "notes": "",
            "url": "https://lingua.ge/verbs/%e1%83%9e%e1%83%90%e1%83%a1%e1%83%a3%e1%83%ae%e1%83%98/",
            "english_translations": {
                "present": "answer",
                "imperfect": "was answering",
                "future": "will answer",
                "aorist": "answered",
                "optative": "answer",
                "imperative": "answer"
            },
            "preverb_translations": {},
            "prepositions": {
                "indirect_object": "the",
                "direct_object": "the"
            },
            "overrides": {
                "subject": {
                    "noun": "",
                    "adjective": ""
                },
                "direct_object": {
                    "noun": "",
                    "adjective": ""
                },
                "indirect_object": {
                    "noun": "",
                    "adjective": ""
                }
            },
            "preverb_config": {
                "has_multiple_preverbs": false,
                "default_preverb": "",
                "available_preverbs": []
            },
            "conjugations": {
                "present": {
                    "forms": {
                        "1sg": "ვპასუხობ",
                        "2sg": "პასუხობ",
                        "3sg": "პასუხობს",
                        "1pl": "ვპასუხობთ",
                        "2pl": "პასუხობთ",
                        "3pl": "პასუხობენ"
                    },
                    "gloss": {
                        "raw_gloss": "V MedAct Pres <S-IO> <S:Nom> <IO:Dat>",
                        "preverb": ""
                    },
                    "examples": []
                },
                "imperfect": {
                    "forms": {
                        "1sg": "ვპასუხობდი",
                        "2sg": "პასუხობდი",
                        "3sg": "პასუხობდა",
                        "1pl": "ვპასუხობდით",
                        "2pl": "პასუხობდით",
                        "3pl": "პასუხობდნენ"
                    },
                    "gloss": {
                        "raw_gloss": "V MedAct Impf <S-IO> <S:Nom> <IO:Dat>",
                        "preverb": ""
                    },
                    "examples": []
                },
                "future": {
                    "forms": {
                        "1sg": "ვუპასუხებ",
                        "2sg": "უპასუხებ",
                        "3sg": "უპასუხებს",
                        "1pl": "ვუპასუხებთ",
                        "2pl": "უპასუხებთ",
                        "3pl": "უპასუხებენ"
                    },
                    "gloss": {
                        "raw_gloss": "V MedAct Fut <S-IO> <S:Nom> <IO:Dat>",
                        "preverb": ""
                    },
                    "examples": []
                },
                "aorist": {
                    "forms": {
                        "1sg": "ვუპასუხე",
                        "2sg": "უპასუხე",
                        "3sg": "უპასუხა",
                        "1pl": "ვუპასუხეთ",
                        "2pl": "უპასუხეთ",
                        "3pl": "უპასუხეს"
                    },
                    "gloss": {
                        "raw_gloss": "V MedAct Aor <S-IO> <S:Erg> <IO:Dat>",
                        "preverb": ""
                    },
                    "examples": []
                },
                "optative": {
                    "forms": {
                        "1sg": "ვუპასუხო",
                        "2sg": "უპასუხო",
                        "3sg": "უპასუხოს",
                        "1pl": "ვუპასუხოთ",
                        "2pl": "უპასუხოთ",
                        "3pl": "უპასუხონ"
                    },
                    "gloss": {
                        "raw_gloss": "V MedAct Opt <S-IO> <S:Erg> <IO:Dat>",
                        "preverb": ""
                    },
                    "examples": []
                },
                "imperative": {
                    "forms": {
                        "1sg": "-",
                        "2sg": "უპასუხე",
                        "3sg": "-",
                        "1pl": "-",
                        "2pl": "უპასუხეთ",
                        "3pl": "-"
                    },
                    "gloss": {
                        "raw_gloss": "V MedAct Impv <S-IO> <S:Erg> <IO:Dat>",
                        "preverb": ""
                    },
                    "examples": []
                }
            }
        },
        "მოგზაურობა": {
            "id": 33,
            "georgian": "მოგზაურობა",
            "description": "To Travel",
            "category": "Movement & Transport",
            "class": "Class-I",
            "semantic_key": "travel",
            "notes": "",
            "url": "https://lingua.ge/verbs/%e1%83%9b%e1%83%9d%e1%83%92%e1%83%96%e1%83%90%e1%83%a3%e1%83%a0%e1%83%9d%e1%83%91%e1%83%90/",
            "english_translations": {
                "present": "travel",
                "imperfect": "was traveling",
                "future": "will travel",
                "aorist": "traveled",
                "optative": "travel",
                "imperative": "travel"
            },
            "preverb_translations": {},
            "prepositions": {
                "indirect_object": "",
                "direct_object": "the"
            },
            "overrides": {
                "subject": {
                    "noun": "",
                    "adjective": ""
                },
                "direct_object": {
                    "noun": "",
                    "adjective": ""
                },
                "indirect_object": {
                    "noun": "",
                    "adjective": ""
                }
            },
            "preverb_config": {
                "has_multiple_preverbs": false,
                "default_preverb": "",
                "available_preverbs": []
            },
            "conjugations": {
                "present": {
                    "forms": {
                        "1sg": "ვმოგზაურობ",
                        "2sg": "მოგზაურობ",
                        "3sg": "მოგზაურობს",
                        "1pl": "ვმოგზაურობთ",
                        "2pl": "მოგზაურობთ",
                        "3pl": "მოგზაურობენ"
                    },
                    "gloss": {
                        "raw_gloss": "V MedAct Pres <S> <S:Nom>",
                        "preverb": ""
                    },
                    "examples": []
                },
                "imperfect": {
                    "forms": {
                        "1sg": "ვმოგზაურობდი",
                        "2sg": "მოგზაურობდი",
                        "3sg": "მოგზაურობდა",
                        "1pl": "ვმოგზაურობდით",
                        "2pl": "მოგზაურობდით",
                        "3pl": "მოგზაურობდნენ"
                    },
                    "gloss": {
                        "raw_gloss": "V MedAct Impf <S> <S:Nom>",
                        "preverb": ""
                    },
                    "examples": []
                },
                "future": {
                    "forms": {
                        "1sg": "ვიმოგზაურებ",
                        "2sg": "იმოგზაურებ",
                        "3sg": "იმოგზაურებს",
                        "1pl": "ვიმოგზაურებთ",
                        "2pl": "იმოგზაურებთ",
                        "3pl": "იმოგზაურებენ"
                    },
                    "gloss": {
                        "raw_gloss": "V MedAct Fut <S> <S:Nom>",
                        "preverb": ""
                    },
                    "examples": []
                },
                "aorist": {
                    "forms": {
                        "1sg": "ვიმოგზაურე",
                        "2sg": "იმოგზაურე",
                        "3sg": "იმოგზაურა",
                        "1pl": "ვიმოგზაურეთ",
                        "2pl": "იმოგზაურეთ",
                        "3pl": "იმოგზაურეს"
                    },
                    "gloss": {
                        "raw_gloss": "V MedAct Aor <S> <S:Erg>",
                        "preverb": ""
                    },
                    "examples": []
                },
                "optative": {
                    "forms": {
                        "1sg": "ვიმოგზაურო",
                        "2sg": "იმოგზაურო",
                        "3sg": "იმოგზაუროს",
                        "1pl": "ვიმოგზაუროთ",
                        "2pl": "იმოგზაუროთ",
                        "3pl": "იმოგზაურონ"
                    },
                    "gloss": {
                        "raw_gloss": "V MedAct Opt <S> <S:Erg>",
                        "preverb": ""
                    },
                    "examples": []
                },
                "imperative": {
                    "forms": {
                        "1sg": "-",
                        "2sg": "იმოგზაურე",
                        "3sg": "-",
                        "1pl": "-",
                        "2pl": "იმოგზაურეთ",
                        "3pl": "-"
                    },
                    "gloss": {
                        "raw_gloss": "V MedAct Impv <S> <S:Erg>",
                        "preverb": ""
                    },
                    "examples": []
                }
            }
        },
        "საჭიროება": {
            "id": 34,
            "georgian": "საჭიროება",
            "description": "To Need",
            "category": "Mental Activities & Cognition",
            "class": "Class-I",
            "semantic_key": "need",
            "notes": "",
            "url": "https://lingua.ge/verbs/%e1%83%a1%e1%83%90%e1%83%ad%e1%83%98%e1%83%a0%e1%83%9d%e1%83%94%e1%83%91%e1%83%90/",
            "english_translations": {
                "present": "need",
                "imperfect": "was needing",
                "future": "will need",
                "aorist": "needed",
                "optative": "need",
                "imperative": "need"
            },
            "preverb_translations": {},
            "prepositions": {
                "indirect_object": "",
                "direct_object": "the"
            },
            "overrides": {
                "subject": {
                    "noun": "",
                    "adjective": ""
                },
                "direct_object": {
                    "noun": "",
                    "adjective": ""
                },
                "indirect_object": {
                    "noun": "",
                    "adjective": ""
                }
            },
            "preverb_config": {
                "has_multiple_preverbs": false,
                "default_preverb": "",
                "available_preverbs": []
            },
            "conjugations": {
                "present": {
                    "forms": {
                        "1sg": "მჭირდება",
                        "2sg": "გჭირდება",
                        "3sg": "სჭირდება",
                        "1pl": "გვჭირდება",
                        "2pl": "გჭირდებათ",
                        "3pl": "სჭირდებათ"
                    },
                    "gloss": {
                        "raw_gloss": "V Pass Inv Pres <S-DO> <S:Dat> <DO:Nom>",
                        "preverb": ""
                    },
                    "examples": []
                },
                "imperfect": {
                    "forms": {
                        "1sg": "მჭირდებოდა",
                        "2sg": "გჭირდებოდა",
                        "3sg": "სჭირდებოდა",
                        "1pl": "გვჭირდებოდა",
                        "2pl": "გჭირდებოდათ",
                        "3pl": "სჭირდებოდათ"
                    },
                    "gloss": {
                        "raw_gloss": "V Pass Inv Impf <S-DO> <S:Dat> <DO:Nom>",
                        "preverb": ""
                    },
                    "examples": []
                },
                "future": {
                    "forms": {
                        "1sg": "დამჭირდება",
                        "2sg": "დაგჭირდება",
                        "3sg": "დასჭირდება",
                        "1pl": "დაგვჭირდება",
                        "2pl": "დაგჭირდებათ",
                        "3pl": "დასჭირდებათ"
                    },
                    "gloss": {
                        "raw_gloss": "V Pass Inv Fut Pv <S-DO> <S:Dat> <DO:Nom>",
                        "preverb": "და-"
                    },
                    "examples": []
                },
                "aorist": {
                    "forms": {
                        "1sg": "დამჭირდა",
                        "2sg": "დაგჭირდა",
                        "3sg": "დასჭირდა",
                        "1pl": "დაგვჭირდა",
                        "2pl": "დაგჭირდათ",
                        "3pl": "დასჭირდათ"
                    },
                    "gloss": {
                        "raw_gloss": "V Pass Inv Aor Pv <S-DO> <S:Dat> <DO:Nom>",
                        "preverb": "და-"
                    },
                    "examples": []
                },
                "optative": {
                    "forms": {
                        "1sg": "დამჭირდეს",
                        "2sg": "დაგჭირდეს",
                        "3sg": "დასჭირდეს",
                        "1pl": "დაგვჭირდეს",
                        "2pl": "დაგჭირდეთ",
                        "3pl": "დასჭირდეთ"
                    },
                    "gloss": {
                        "raw_gloss": "V Pass Inv Opt Pv <S-DO> <S:Dat> <DO:Nom>",
                        "preverb": "და-"
                    },
                    "examples": []
                },
                "imperative": {
                    "forms": {
                        "1sg": "-",
                        "2sg": "დაგჭირდეს",
                        "3sg": "-",
                        "1pl": "-",
                        "2pl": "დაგჭირდეთ",
                        "3pl": "-"
                    },
                    "gloss": {
                        "raw_gloss": "V Pass Inv Impv Pv <S-DO> <S:Dat> <DO:Nom>",
                        "preverb": "და-"
                    },
                    "examples": []
                }
            }
        },
        "გაყიდვა": {
            "id": 35,
            "georgian": "გაყიდვა",
            "description": "To Sell",
            "category": "Work & Commerce",
            "class": "Class-I",
            "semantic_key": "sell",
            "notes": "",
            "url": "https://lingua.ge/verbs/%e1%83%92%e1%83%90%e1%83%a7%e1%83%98%e1%83%93%e1%83%95%e1%83%90/",
            "english_translations": {
                "present": "sell",
                "imperfect": "was selling",
                "future": "will sell",
                "aorist": "sold",
                "optative": "sell",
                "imperative": "sell"
            },
            "preverb_translations": {},
            "prepositions": {
                "indirect_object": "",
                "direct_object": "the"
            },
            "overrides": {
                "subject": {
                    "noun": "",
                    "adjective": ""
                },
                "direct_object": {
                    "noun": "",
                    "adjective": ""
                },
                "indirect_object": {
                    "noun": "",
                    "adjective": ""
                }
            },
            "preverb_config": {
                "has_multiple_preverbs": false,
                "default_preverb": "",
                "available_preverbs": []
            },
            "conjugations": {
                "present": {
                    "forms": {
                        "1sg": "ვყიდი",
                        "2sg": "ყიდი",
                        "3sg": "ყიდის",
                        "1pl": "ვყიდით",
                        "2pl": "ყიდით",
                        "3pl": "ყიდიან"
                    },
                    "gloss": {
                        "raw_gloss": "V Act Pres <S-DO> <S:Nom> <DO:Dat>",
                        "preverb": ""
                    },
                    "examples": []
                },
                "imperfect": {
                    "forms": {
                        "1sg": "ვყიდდი",
                        "2sg": "ყიდდი",
                        "3sg": "ყიდდა",
                        "1pl": "ვყიდდით",
                        "2pl": "ყიდდით",
                        "3pl": "ყიდდნენ"
                    },
                    "gloss": {
                        "raw_gloss": "V Act Impf <S-DO> <S:Nom> <DO:Dat>",
                        "preverb": ""
                    },
                    "examples": []
                },
                "future": {
                    "forms": {
                        "1sg": "გავყიდი",
                        "2sg": "გაყიდი",
                        "3sg": "გაყიდის",
                        "1pl": "გავყიდით",
                        "2pl": "გაყიდით",
                        "3pl": "გაყიდიან"
                    },
                    "gloss": {
                        "raw_gloss": "V Act Fut Pv <S-DO> <S:Nom> <DO:Dat>",
                        "preverb": "გა-"
                    },
                    "examples": []
                },
                "aorist": {
                    "forms": {
                        "1sg": "გავყიდე",
                        "2sg": "გაყიდე",
                        "3sg": "გაყიდა",
                        "1pl": "გავყიდეთ",
                        "2pl": "გაყიდეთ",
                        "3pl": "გაყიდეს"
                    },
                    "gloss": {
                        "raw_gloss": "V Act Aor Pv <S-DO> <S:Erg> <DO:Nom>",
                        "preverb": "გა-"
                    },
                    "examples": []
                },
                "optative": {
                    "forms": {
                        "1sg": "გავყიდო",
                        "2sg": "გაყიდო",
                        "3sg": "გაყიდოს",
                        "1pl": "გავყიდოთ",
                        "2pl": "გაყიდოთ",
                        "3pl": "გაყიდონ"
                    },
                    "gloss": {
                        "raw_gloss": "V Act Opt Pv <S-DO> <S:Erg> <DO:Nom>",
                        "preverb": "გა-"
                    },
                    "examples": []
                },
                "imperative": {
                    "forms": {
                        "1sg": "-",
                        "2sg": "გაყიდე",
                        "3sg": "-",
                        "1pl": "-",
                        "2pl": "გაყიდეთ",
                        "3pl": "-"
                    },
                    "gloss": {
                        "raw_gloss": "V Act Impv Pv <S-DO> <S:Erg> <DO:Nom>",
                        "preverb": "გა-"
                    },
                    "examples": []
                }
            }
        },
        "დარეკვა": {
            "id": 36,
            "georgian": "დარეკვა",
            "description": "To Call",
            "category": "Communication & Language",
            "class": "Class-I",
            "semantic_key": "call",
            "notes": "",
            "url": "https://lingua.ge/verbs/%e1%83%93%e1%83%90%e1%83%a0%e1%83%94%e1%83%99%e1%83%95%e1%83%90/",
            "english_translations": {
                "present": "call",
                "imperfect": "was calling",
                "future": "will call",
                "aorist": "called",
                "optative": "call",
                "imperative": "call"
            },
            "preverb_translations": {},
            "prepositions": {
                "indirect_object": "",
                "direct_object": "the"
            },
            "overrides": {
                "subject": {
                    "noun": "",
                    "adjective": ""
                },
                "direct_object": {
                    "noun": "",
                    "adjective": ""
                },
                "indirect_object": {
                    "noun": "",
                    "adjective": ""
                }
            },
            "preverb_config": {
                "has_multiple_preverbs": false,
                "default_preverb": "",
                "available_preverbs": []
            },
            "conjugations": {
                "present": {
                    "forms": {
                        "1sg": "ვრეკავ",
                        "2sg": "რეკავ",
                        "3sg": "რეკავს",
                        "1pl": "ვრეკავთ",
                        "2pl": "რეკავთ",
                        "3pl": "რეკავენ"
                    },
                    "gloss": {
                        "raw_gloss": "V Act Pres <S-DO> <S:Nom> <DO:Dat>",
                        "preverb": ""
                    },
                    "examples": []
                },
                "imperfect": {
                    "forms": {
                        "1sg": "ვრეკავდი",
                        "2sg": "რეკავდი",
                        "3sg": "რეკავდა",
                        "1pl": "ვრეკავდით",
                        "2pl": "რეკავდით",
                        "3pl": "რეკავდნენ"
                    },
                    "gloss": {
                        "raw_gloss": "V Act Impf <S-DO> <S:Nom> <DO:Dat>",
                        "preverb": ""
                    },
                    "examples": []
                },
                "future": {
                    "forms": {
                        "1sg": "დავრეკავ",
                        "2sg": "დარეკავ",
                        "3sg": "დარეკავს",
                        "1pl": "დავრეკავთ",
                        "2pl": "დარეკავთ",
                        "3pl": "დარეკავენ"
                    },
                    "gloss": {
                        "raw_gloss": "V Act Fut Pv <S-DO> <S:Nom> <DO:Dat>",
                        "preverb": "და-"
                    },
                    "examples": []
                },
                "aorist": {
                    "forms": {
                        "1sg": "დავრეკე",
                        "2sg": "დარეკე",
                        "3sg": "დარეკა",
                        "1pl": "დავრეკეთ",
                        "2pl": "დარეკეთ",
                        "3pl": "დარეკეს"
                    },
                    "gloss": {
                        "raw_gloss": "V Act Aor Pv <S-DO> <S:Erg> <DO:Nom>",
                        "preverb": "და-"
                    },
                    "examples": []
                },
                "optative": {
                    "forms": {
                        "1sg": "დავრეკო",
                        "2sg": "დარეკო",
                        "3sg": "დარეკოს",
                        "1pl": "დავრეკოთ",
                        "2pl": "დარეკოთ",
                        "3pl": "დარეკონ"
                    },
                    "gloss": {
                        "raw_gloss": "V Act Opt Pv <S-DO> <S:Erg> <DO:Nom>",
                        "preverb": "და-"
                    },
                    "examples": []
                },
                "imperative": {
                    "forms": {
                        "1sg": "-",
                        "2sg": "დარეკე",
                        "3sg": "-",
                        "1pl": "-",
                        "2pl": "დარეკეთ",
                        "3pl": "-"
                    },
                    "gloss": {
                        "raw_gloss": "V Act Impv Pv <S-DO> <S:Erg> <DO:Nom>",
                        "preverb": "და-"
                    },
                    "examples": []
                }
            }
        },
        "ცოდნა": {
            "id": 37,
            "georgian": "ცოდნა",
            "description": "To Know",
            "category": "Mental Activities & Cognition",
            "class": "Class-I",
            "semantic_key": "know",
            "notes": "",
            "url": "https://lingua.ge/verbs/%e1%83%aa%e1%83%9d%e1%83%93%e1%83%9c%e1%83%90/",
            "english_translations": {
                "present": "know",
                "imperfect": "knew",
                "future": "will know",
                "aorist": "knew",
                "optative": "know",
                "imperative": "know"
            },
            "preverb_translations": {},
            "prepositions": {
                "indirect_object": "",
                "direct_object": "the"
            },
            "overrides": {
                "subject": {
                    "noun": "",
                    "adjective": ""
                },
                "direct_object": {
                    "noun": "",
                    "adjective": ""
                },
                "indirect_object": {
                    "noun": "",
                    "adjective": ""
                }
            },
            "preverb_config": {
                "has_multiple_preverbs": false,
                "default_preverb": "",
                "available_preverbs": []
            },
            "conjugations": {
                "present": {
                    "forms": {
                        "1sg": "ვიცი",
                        "2sg": "იცი",
                        "3sg": "იცის",
                        "1pl": "ვიცით",
                        "2pl": "იცით",
                        "3pl": "იციან"
                    },
                    "gloss": {
                        "raw_gloss": "V MedPass Pres <S-DO> <S:Erg> <DO:Nom>",
                        "preverb": ""
                    },
                    "examples": []
                },
                "imperfect": {
                    "forms": {
                        "1sg": "ვიცოდი",
                        "2sg": "იცოდი",
                        "3sg": "იცოდა",
                        "1pl": "ვიცოდით",
                        "2pl": "იცოდით",
                        "3pl": "იცოდნენ"
                    },
                    "gloss": {
                        "raw_gloss": "V MedPass Impf <S-DO> <S:Erg> <DO:Nom>",
                        "preverb": ""
                    },
                    "examples": []
                },
                "future": {
                    "forms": {
                        "1sg": "მეცოდინება",
                        "2sg": "გეცოდინება",
                        "3sg": "ეცოდინება",
                        "1pl": "გვეცოდინება",
                        "2pl": "გეცოდინებათ",
                        "3pl": "ეცოდინებათ"
                    },
                    "gloss": {
                        "raw_gloss": "V MedPass Inv Fut <S-DO> <S:Dat> <DO:Nom>",
                        "preverb": ""
                    },
                    "examples": []
                },
                "aorist": {
                    "forms": {
                        "1sg": "-",
                        "2sg": "-",
                        "3sg": "-",
                        "1pl": "-",
                        "2pl": "-",
                        "3pl": "-"
                    },
                    "gloss": {
                        "raw_gloss": "",
                        "preverb": ""
                    },
                    "examples": []
                },
                "optative": {
                    "forms": {
                        "1sg": "-",
                        "2sg": "-",
                        "3sg": "-",
                        "1pl": "-",
                        "2pl": "-",
                        "3pl": "-"
                    },
                    "gloss": {
                        "raw_gloss": "",
                        "preverb": ""
                    },
                    "examples": []
                },
                "imperative": {
                    "forms": {
                        "1sg": "-",
                        "2sg": "-",
                        "3sg": "-",
                        "1pl": "-",
                        "2pl": "-",
                        "3pl": "-"
                    },
                    "gloss": {
                        "raw_gloss": "",
                        "preverb": ""
                    },
                    "examples": []
                }
            }
        },
        "ცნობა": {
            "id": 38,
            "georgian": "ცნობა",
            "description": "To Be Familiar",
            "category": "Mental Activities & Cognition",
            "class": "Class-I",
            "semantic_key": "be_familiar",
            "notes": "",
            "url": "https://lingua.ge/verbs/%e1%83%aa%e1%83%9c%e1%83%9d%e1%83%91%e1%83%90-2/",
            "english_translations": {
                "present": "am familiar",
                "imperfect": "was familiar",
                "future": "will be familiar",
                "aorist": "was familiar",
                "optative": "be familiar",
                "imperative": "be familiar"
            },
            "preverb_translations": {},
            "prepositions": {
                "indirect_object": "",
                "direct_object": "with the"
            },
            "overrides": {
                "subject": {
                    "noun": "",
                    "adjective": ""
                },
                "direct_object": {
                    "noun": "",
                    "adjective": ""
                },
                "indirect_object": {
                    "noun": "",
                    "adjective": ""
                }
            },
            "preverb_config": {
                "has_multiple_preverbs": false,
                "default_preverb": "",
                "available_preverbs": []
            },
            "conjugations": {
                "present": {
                    "forms": {
                        "1sg": "ვიცნობ",
                        "2sg": "იცნობ",
                        "3sg": "იცნობს",
                        "1pl": "ვიცნობთ",
                        "2pl": "იცნობთ",
                        "3pl": "იცნობენ"
                    },
                    "gloss": {
                        "raw_gloss": "V Act Pres SV <S-DO> <S:Nom> <DO:Dat>",
                        "preverb": ""
                    },
                    "examples": []
                },
                "imperfect": {
                    "forms": {
                        "1sg": "ვიცნობდი",
                        "2sg": "იცნობდი",
                        "3sg": "იცნობდა",
                        "1pl": "ვიცნობდით",
                        "2pl": "იცნობდით",
                        "3pl": "იცნობდნენ"
                    },
                    "gloss": {
                        "raw_gloss": "V Act Impf SV <S-DO> <S:Nom> <DO:Dat>",
                        "preverb": ""
                    },
                    "examples": []
                },
                "future": {
                    "forms": {
                        "1sg": "გავიცნობ",
                        "2sg": "გაიცნობ",
                        "3sg": "გაიცნობს",
                        "1pl": "გავიცნობთ",
                        "2pl": "გაიცნობთ",
                        "3pl": "გაიცნობენ"
                    },
                    "gloss": {
                        "raw_gloss": "V Act Fut Pv SV <S-DO> <S:Nom> <DO:Dat>",
                        "preverb": "გა-"
                    },
                    "examples": []
                },
                "aorist": {
                    "forms": {
                        "1sg": "გავიცანი",
                        "2sg": "გაიცანი",
                        "3sg": "გაიცნო",
                        "1pl": "გავიცანით",
                        "2pl": "გაიცანით",
                        "3pl": "გაიცნეს"
                    },
                    "gloss": {
                        "raw_gloss": "V Act Aor Pv SV <S-DO> <S:Erg> <DO:Nom>",
                        "preverb": "გა-"
                    },
                    "examples": []
                },
                "optative": {
                    "forms": {
                        "1sg": "გავიცნო",
                        "2sg": "გაიცნო",
                        "3sg": "გაიცნოს",
                        "1pl": "გავიცნოთ",
                        "2pl": "გაიცნოთ",
                        "3pl": "გაიცნონ"
                    },
                    "gloss": {
                        "raw_gloss": "V Act Opt Pv SV <S-DO> <S:Erg> <DO:Nom>",
                        "preverb": "გა-"
                    },
                    "examples": []
                },
                "imperative": {
                    "forms": {
                        "1sg": "-",
                        "2sg": "გაიცანი",
                        "3sg": "-",
                        "1pl": "-",
                        "2pl": "გაიცანით",
                        "3pl": "-"
                    },
                    "gloss": {
                        "raw_gloss": "V Act Impv SV <S-DO> <S:Erg> <DO:Nom>",
                        "preverb": "გა-"
                    },
                    "examples": []
                }
            }
        },
        "გრძნობა": {
            "id": 39,
            "georgian": "გრძნობა",
            "description": "To Feel",
            "category": "Mental Activities & Cognition",
            "class": "Class-I",
            "semantic_key": "feel",
            "notes": "",
            "url": "https://lingua.ge/verbs/%e1%83%92%e1%83%a0%e1%83%ab%e1%83%9c%e1%83%9d%e1%83%91%e1%83%90/",
            "english_translations": {
                "present": "feel",
                "imperfect": "was feeling",
                "future": "will feel",
                "aorist": "felt",
                "optative": "feel",
                "imperative": "feel"
            },
            "preverb_translations": {},
            "prepositions": {
                "indirect_object": "",
                "direct_object": "the"
            },
            "overrides": {
                "subject": {
                    "noun": "",
                    "adjective": ""
                },
                "direct_object": {
                    "noun": "",
                    "adjective": ""
                },
                "indirect_object": {
                    "noun": "",
                    "adjective": ""
                }
            },
            "preverb_config": {
                "has_multiple_preverbs": false,
                "default_preverb": "",
                "available_preverbs": []
            },
            "conjugations": {
                "present": {
                    "forms": {
                        "1sg": "ვგრძნობ",
                        "2sg": "გრძნობ",
                        "3sg": "გრძნობს",
                        "1pl": "ვგრძნობთ",
                        "2pl": "გრძნობთ",
                        "3pl": "გრძნობენ"
                    },
                    "gloss": {
                        "raw_gloss": "V MedAct Pres <S-DO> <S:Nom> <DO:Dat>",
                        "preverb": ""
                    },
                    "examples": []
                },
                "imperfect": {
                    "forms": {
                        "1sg": "ვგრძნობდი",
                        "2sg": "გრძნობდი",
                        "3sg": "გრძნობდა",
                        "1pl": "ვგრძნობდით",
                        "2pl": "გრძნობდით",
                        "3pl": "გრძნობდნენ"
                    },
                    "gloss": {
                        "raw_gloss": "V MedAct Impf <S-DO> <S:Nom> <DO:Dat>",
                        "preverb": ""
                    },
                    "examples": []
                },
                "future": {
                    "forms": {
                        "1sg": "ვიგრძნობ",
                        "2sg": "იგრძნობ",
                        "3sg": "იგრძნობს",
                        "1pl": "ვიგრძნობთ",
                        "2pl": "იგრძნობთ",
                        "3pl": "იგრძნობენ"
                    },
                    "gloss": {
                        "raw_gloss": "V MedAct Fut <S-DO> <S:Nom> <DO:Dat>",
                        "preverb": ""
                    },
                    "examples": []
                },
                "aorist": {
                    "forms": {
                        "1sg": "ვიგრძენი",
                        "2sg": "იგრძენი",
                        "3sg": "იგრძნო",
                        "1pl": "ვიგრძენით",
                        "2pl": "იგრძენით",
                        "3pl": "იგრძნეს"
                    },
                    "gloss": {
                        "raw_gloss": "V MedAct Aor <S-DO> <S:Erg> <DO:Nom>",
                        "preverb": ""
                    },
                    "examples": []
                },
                "optative": {
                    "forms": {
                        "1sg": "ვიგრძნო",
                        "2sg": "იგრძნო",
                        "3sg": "იგრძნოს",
                        "1pl": "ვივგრძნოთ",
                        "2pl": "იგრძნოთ",
                        "3pl": "იგრძნონ"
                    },
                    "gloss": {
                        "raw_gloss": "V MedAct Opt <S-DO> <S:Erg> <DO:Nom>",
                        "preverb": ""
                    },
                    "examples": []
                },
                "imperative": {
                    "forms": {
                        "1sg": "-",
                        "2sg": "იგრძენი",
                        "3sg": "-",
                        "1pl": "-",
                        "2pl": "იგრძენით",
                        "3pl": "-"
                    },
                    "gloss": {
                        "raw_gloss": "V MedAct Impv <S-DO> <S:Erg> <DO:Nom>",
                        "preverb": ""
                    },
                    "examples": []
                }
            }
        },
        "ფიქრი": {
            "id": 40,
            "georgian": "ფიქრი",
            "description": "To Think",
            "category": "Mental Activities & Cognition",
            "class": "Class-I",
            "semantic_key": "think",
            "notes": "",
            "url": "https://lingua.ge/verbs/%e1%83%a4%e1%83%98%e1%83%a5%e1%83%a0%e1%83%98/",
            "english_translations": {
                "present": "think",
                "imperfect": "was thinking",
                "future": "will think",
                "aorist": "thought",
                "optative": "think",
                "imperative": "think"
            },
            "preverb_translations": {},
            "prepositions": {
                "indirect_object": "",
                "direct_object": "about the"
            },
            "overrides": {
                "subject": {
                    "noun": "",
                    "adjective": ""
                },
                "direct_object": {
                    "noun": "",
                    "adjective": ""
                },
                "indirect_object": {
                    "noun": "",
                    "adjective": ""
                }
            },
            "preverb_config": {
                "has_multiple_preverbs": false,
                "default_preverb": "",
                "available_preverbs": []
            },
            "conjugations": {
                "present": {
                    "forms": {
                        "1sg": "ვფიქრობ",
                        "2sg": "ფიქრობ",
                        "3sg": "ფიქრობს",
                        "1pl": "ვფიქრობთ",
                        "2pl": "ფიქრობთ",
                        "3pl": "ფიქრობენ"
                    },
                    "gloss": {
                        "raw_gloss": "V MedAct Pres <S-DO> <S:Nom> <DO:Dat>",
                        "preverb": ""
                    },
                    "examples": []
                },
                "imperfect": {
                    "forms": {
                        "1sg": "ვფიქრობდი",
                        "2sg": "ფიქრობდი",
                        "3sg": "ფიქრობდა",
                        "1pl": "ვფიქრობდით",
                        "2pl": "ფიქრობდით",
                        "3pl": "ფიქრობდნენ"
                    },
                    "gloss": {
                        "raw_gloss": "V MedAct Impf <S-DO> <S:Nom> <DO:Dat>",
                        "preverb": ""
                    },
                    "examples": []
                },
                "future": {
                    "forms": {
                        "1sg": "ვიფიქრებ",
                        "2sg": "იფიქრებ",
                        "3sg": "იფიქრებს",
                        "1pl": "ვიფიქრებთ",
                        "2pl": "იფიქრებთ",
                        "3pl": "იფიქრებენ"
                    },
                    "gloss": {
                        "raw_gloss": "V MedAct Fut <S-DO> <S:Nom> <DO:Dat>",
                        "preverb": ""
                    },
                    "examples": []
                },
                "aorist": {
                    "forms": {
                        "1sg": "ვიფიქრე",
                        "2sg": "იფიქრე",
                        "3sg": "იფიქრა",
                        "1pl": "ვიფიქრეთ",
                        "2pl": "იფიქრეთ",
                        "3pl": "იფიქრეს"
                    },
                    "gloss": {
                        "raw_gloss": "V MedAct Aor <S-DO> <S:Erg> <DO:Nom>",
                        "preverb": ""
                    },
                    "examples": []
                },
                "optative": {
                    "forms": {
                        "1sg": "ვიფიქრო",
                        "2sg": "იფიქრო",
                        "3sg": "იფიქროს",
                        "1pl": "ვიფიქროთ",
                        "2pl": "იფიქროთ",
                        "3pl": "იფიქრონ"
                    },
                    "gloss": {
                        "raw_gloss": "V MedAct Opt <S-DO> <S:Erg> <DO:Nom>",
                        "preverb": ""
                    },
                    "examples": []
                },
                "imperative": {
                    "forms": {
                        "1sg": "-",
                        "2sg": "იფიქრე",
                        "3sg": "-",
                        "1pl": "-",
                        "2pl": "იფიქრეთ",
                        "3pl": "-"
                    },
                    "gloss": {
                        "raw_gloss": "V MedAct Impv <S-DO> <S:Erg> <DO:Nom>",
                        "preverb": ""
                    },
                    "examples": []
                }
            }
        },
        "ჯდომა": {
            "id": 41,
            "georgian": "ჯდომა",
            "description": "To Sit",
            "category": "Daily Activities",
            "class": "Class-I",
            "semantic_key": "sit",
            "notes": "",
            "url": "https://lingua.ge/verbs/%e1%83%af%e1%83%93%e1%83%9d%e1%83%9b%e1%83%90/",
            "english_translations": {
                "present": "sit",
                "imperfect": "was sitting",
                "future": "will sit",
                "aorist": "sat",
                "optative": "sit",
                "imperative": "sit"
            },
            "preverb_translations": {},
            "prepositions": {
                "indirect_object": "",
                "direct_object": ""
            },
            "overrides": {
                "subject": {
                    "noun": "",
                    "adjective": ""
                },
                "direct_object": {
                    "noun": "",
                    "adjective": ""
                },
                "indirect_object": {
                    "noun": "",
                    "adjective": ""
                }
            },
            "preverb_config": {
                "has_multiple_preverbs": false,
                "default_preverb": "",
                "available_preverbs": []
            },
            "conjugations": {
                "present": {
                    "forms": {
                        "1sg": "ვჯდები",
                        "2sg": "ჯდები",
                        "3sg": "ჯდება",
                        "1pl": "ვსხდებით",
                        "2pl": "სხდებით",
                        "3pl": "სხდებიან"
                    },
                    "gloss": {
                        "raw_gloss": "V Pass Pres <S> <S:Nom>",
                        "preverb": ""
                    },
                    "examples": []
                },
                "imperfect": {
                    "forms": {
                        "1sg": "ვჯდებოდი",
                        "2sg": "ჯდებოდი",
                        "3sg": "ჯდებოდა",
                        "1pl": "ვსხდებოდით",
                        "2pl": "სხდებოდით",
                        "3pl": "სხდებოდნენ"
                    },
                    "gloss": {
                        "raw_gloss": "V Pass Impf <S> <S:Nom>",
                        "preverb": ""
                    },
                    "examples": []
                },
                "future": {
                    "forms": {
                        "1sg": "დავჯდები",
                        "2sg": "დაჯდები",
                        "3sg": "დაჯდება",
                        "1pl": "დავსხდებით",
                        "2pl": "დასხდებით",
                        "3pl": "დასხდებიან"
                    },
                    "gloss": {
                        "raw_gloss": "V Pass Fut <S> <S:Nom>",
                        "preverb": "და-"
                    },
                    "examples": []
                },
                "aorist": {
                    "forms": {
                        "1sg": "დავჯექი",
                        "2sg": "დაჯექი",
                        "3sg": "დაჯდა",
                        "1pl": "დავსხედით",
                        "2pl": "დასხედით",
                        "3pl": "დასხდნენ"
                    },
                    "gloss": {
                        "raw_gloss": "V Pass Aor <S> <S:Erg>",
                        "preverb": "და-"
                    },
                    "examples": []
                },
                "optative": {
                    "forms": {
                        "1sg": "დავჯდე",
                        "2sg": "დაჯდე",
                        "3sg": "დაჯდეს",
                        "1pl": "დავსხდეთ",
                        "2pl": "დასხდეთ",
                        "3pl": "დასხდნენ"
                    },
                    "gloss": {
                        "raw_gloss": "V Pass Opt <S> <S:Erg>",
                        "preverb": "და-"
                    },
                    "examples": []
                },
                "imperative": {
                    "forms": {
                        "1sg": "-",
                        "2sg": "დაჯექი",
                        "3sg": "-",
                        "1pl": "-",
                        "2pl": "დასხედით",
                        "3pl": "-"
                    },
                    "gloss": {
                        "raw_gloss": "V Pass Impv <S> <S:Erg>",
                        "preverb": "და-"
                    },
                    "examples": []
                }
            }
        },
        "გაღვიძება": {
            "id": 42,
            "georgian": "გაღვიძება",
            "description": "To Wake",
            "category": "Daily Activities",
            "class": "Class-I",
            "semantic_key": "wake",
            "notes": "",
            "url": "https://lingua.ge/verbs/%e1%83%92%e1%83%90%e1%83%a6%e1%83%95%e1%83%98%e1%83%ab%e1%83%94%e1%83%91%e1%83%90/",
            "english_translations": {
                "present": "wake",
                "imperfect": "was waking",
                "future": "will wake",
                "aorist": "woke",
                "optative": "wake",
                "imperative": "wake"
            },
            "preverb_translations": {},
            "prepositions": {
                "indirect_object": "",
                "direct_object": "up the"
            },
            "overrides": {
                "subject": {
                    "noun": "",
                    "adjective": ""
                },
                "direct_object": {
                    "noun": "",
                    "adjective": ""
                },
                "indirect_object": {
                    "noun": "",
                    "adjective": ""
                }
            },
            "preverb_config": {
                "has_multiple_preverbs": false,
                "default_preverb": "",
                "available_preverbs": []
            },
            "conjugations": {
                "present": {
                    "forms": {
                        "1sg": "ვიღვიძებ",
                        "2sg": "იღვიძებ",
                        "3sg": "იღვიძებს",
                        "1pl": "ვიღვიძებთ",
                        "2pl": "იღვიძებთ",
                        "3pl": "იღვიძებენ"
                    },
                    "gloss": {
                        "raw_gloss": "V Act Pres SV <S-DO> <S:Nom> <DO:Dat>",
                        "preverb": ""
                    },
                    "examples": []
                },
                "imperfect": {
                    "forms": {
                        "1sg": "ვიღვიძებდი",
                        "2sg": "იღვიძებდი",
                        "3sg": "იღვიძებდა",
                        "1pl": "ვიღვიძებდით",
                        "2pl": "იღვიძებდით",
                        "3pl": "იღვიძებდნენ"
                    },
                    "gloss": {
                        "raw_gloss": "V Act Impf SV <S-DO> <S:Nom> <DO:Dat>",
                        "preverb": ""
                    },
                    "examples": []
                },
                "future": {
                    "forms": {
                        "1sg": "გავიღვიძებ",
                        "2sg": "გაიღვიძებ",
                        "3sg": "გაიღვიძებს",
                        "1pl": "გავიღვიძებთ",
                        "2pl": "გაიღვიძებთ",
                        "3pl": "გაიღვიძებენ"
                    },
                    "gloss": {
                        "raw_gloss": "V Act Fut Pv SV <S-DO> <S:Nom> <DO:Dat>",
                        "preverb": "გა-"
                    },
                    "examples": []
                },
                "aorist": {
                    "forms": {
                        "1sg": "გავიღვიძე",
                        "2sg": "გაიღვიძე",
                        "3sg": "გაიღვიძა",
                        "1pl": "გავიღვიძეთ",
                        "2pl": "გაიღვიძეთ",
                        "3pl": "გაიღვიძეს"
                    },
                    "gloss": {
                        "raw_gloss": "V Act Aor Pv SV <S-DO> <S:Erg> <DO:Nom>",
                        "preverb": "გა-"
                    },
                    "examples": []
                },
                "optative": {
                    "forms": {
                        "1sg": "გავიღვიძო",
                        "2sg": "გაიღვიძო",
                        "3sg": "გაიღვიძოს",
                        "1pl": "გავიღვიძოთ",
                        "2pl": "გაიღვიძოთ",
                        "3pl": "გაიღვიძონ"
                    },
                    "gloss": {
                        "raw_gloss": "V Act Opt Pv SV <S-DO> <S:Erg> <DO:Nom>",
                        "preverb": "გა-"
                    },
                    "examples": []
                },
                "imperative": {
                    "forms": {
                        "1sg": "-",
                        "2sg": "გაიღვიძე",
                        "3sg": "-",
                        "1pl": "-",
                        "2pl": "გაიღვიძეთ",
                        "3pl": "-"
                    },
                    "gloss": {
                        "raw_gloss": "V Act Impv SV <S-DO> <S:Erg> <DO:Nom>",
                        "preverb": "გა-"
                    },
                    "examples": []
                }
            }
        },
        "შეძლება": {
            "id": 43,
            "georgian": "შეძლება",
            "description": "To Be Able / Can",
            "category": "Modal & Auxiliary Verbs",
            "class": "Class-I",
            "semantic_key": "can",
            "notes": "",
            "url": "https://lingua.ge/verbs/%e1%83%a8%e1%83%94%e1%83%ab%e1%83%9a%e1%83%94%e1%83%91%e1%83%90/",
            "english_translations": {
                "present": "am able",
                "imperfect": "was able",
                "future": "will be able",
                "aorist": "was able",
                "optative": "be able",
                "imperative": "be able"
            },
            "preverb_translations": {},
            "prepositions": {
                "indirect_object": "",
                "direct_object": ""
            },
            "overrides": {
                "subject": {
                    "noun": "",
                    "adjective": ""
                },
                "direct_object": {
                    "noun": "",
                    "adjective": "none"
                },
                "indirect_object": {
                    "noun": "",
                    "adjective": ""
                }
            },
            "preverb_config": {
                "has_multiple_preverbs": false,
                "default_preverb": "",
                "available_preverbs": []
            },
            "conjugations": {
                "present": {
                    "forms": {
                        "1sg": "შემიძლია",
                        "2sg": "შეგიძლია",
                        "3sg": "შეუძლია",
                        "1pl": "შგვიძლია",
                        "2pl": "შეგიძლიათ",
                        "3pl": "შეუძლიათ"
                    },
                    "gloss": {
                        "raw_gloss": "V MedPass Inv Pres Pv OV <S-DO> <S:Dat> <DO:Nom>",
                        "preverb": "შე-"
                    },
                    "examples": []
                },
                "imperfect": {
                    "forms": {
                        "1sg": "-",
                        "2sg": "-",
                        "3sg": "-",
                        "1pl": "-",
                        "2pl": "-",
                        "3pl": "-"
                    },
                    "gloss": {
                        "raw_gloss": "",
                        "preverb": ""
                    },
                    "examples": []
                },
                "future": {
                    "forms": {
                        "1sg": "შემეძლება",
                        "2sg": "შეგეძლება",
                        "3sg": "შეეძლება",
                        "1pl": "შეგვეძლება",
                        "2pl": "შეგეძლებათ",
                        "3pl": "შეეძლებათ"
                    },
                    "gloss": {
                        "raw_gloss": "V MedPass Inv Fut Pv <S-DO> <S:Dat> <DO:Nom>",
                        "preverb": "შე-"
                    },
                    "examples": []
                },
                "aorist": {
                    "forms": {
                        "1sg": "შემეძლო",
                        "2sg": "შეგეძლო",
                        "3sg": "შეეძლო",
                        "1pl": "შეგვეძლო",
                        "2pl": "შეგეძლოთ",
                        "3pl": "შეეძლოთ"
                    },
                    "gloss": {
                        "raw_gloss": "V MedPass Inv Aor Pv <S-DO> <S:Dat> <DO:Nom>",
                        "preverb": "შე-"
                    },
                    "examples": []
                },
                "optative": {
                    "forms": {
                        "1sg": "შემეძლოს",
                        "2sg": "შეგეძლოს",
                        "3sg": "შეეძლოს",
                        "1pl": "შგვეძლოს",
                        "2pl": "შეგეძლოთ",
                        "3pl": "შეეძლოთ"
                    },
                    "gloss": {
                        "raw_gloss": "V MedPass Inv Opt Pv <S-DO> <S:Dat> <DO:Nom>",
                        "preverb": "შე-"
                    },
                    "examples": []
                },
                "imperative": {
                    "forms": {
                        "1sg": "-",
                        "2sg": "-",
                        "3sg": "-",
                        "1pl": "-",
                        "2pl": "-",
                        "3pl": "-"
                    },
                    "gloss": {
                        "raw_gloss": "",
                        "preverb": ""
                    },
                    "examples": []
                }
            }
        },
        "არსებობა": {
            "id": 44,
            "georgian": "არსებობა",
            "description": "To Exist",
            "category": "Modal & Auxiliary Verbs",
            "class": "Class-I",
            "semantic_key": "exist",
            "notes": "",
            "url": "https://lingua.ge/verbs/%e1%83%90%e1%83%a0%e1%83%a1%e1%83%94%e1%83%91%e1%83%9d%e1%83%91%e1%83%90/",
            "english_translations": {
                "present": "exist",
                "imperfect": "was existing",
                "future": "will exist",
                "aorist": "existed",
                "optative": "exist",
                "imperative": "exist"
            },
            "preverb_translations": {},
            "prepositions": {
                "indirect_object": "",
                "direct_object": "the"
            },
            "overrides": {
                "subject": {
                    "noun": "",
                    "adjective": ""
                },
                "direct_object": {
                    "noun": "",
                    "adjective": ""
                },
                "indirect_object": {
                    "noun": "",
                    "adjective": ""
                }
            },
            "preverb_config": {
                "has_multiple_preverbs": false,
                "default_preverb": "",
                "available_preverbs": []
            },
            "conjugations": {
                "present": {
                    "forms": {
                        "1sg": "ვარსებობ",
                        "2sg": "არსებობ",
                        "3sg": "არსებობს",
                        "1pl": "ვარსებობთ",
                        "2pl": "არსებობთ",
                        "3pl": "არსებობენ"
                    },
                    "gloss": {
                        "raw_gloss": "V MedAct Pres <S> <S:Nom>",
                        "preverb": ""
                    },
                    "examples": []
                },
                "imperfect": {
                    "forms": {
                        "1sg": "ვარსებობდი",
                        "2sg": "არსებობდი",
                        "3sg": "არსებობდა",
                        "1pl": "ვარსებობდით",
                        "2pl": "არსებობდით",
                        "3pl": "არსებობდნენ"
                    },
                    "gloss": {
                        "raw_gloss": "V MedAct Impf <S:Nom>",
                        "preverb": ""
                    },
                    "examples": []
                },
                "future": {
                    "forms": {
                        "1sg": "ვიარსებებ",
                        "2sg": "იარსებებ",
                        "3sg": "იარსებებს",
                        "1pl": "ვიარსებებთ",
                        "2pl": "იარსებებთ",
                        "3pl": "იარსებებენ"
                    },
                    "gloss": {
                        "raw_gloss": "V MedAct Fut <S> <S:Nom>",
                        "preverb": ""
                    },
                    "examples": []
                },
                "aorist": {
                    "forms": {
                        "1sg": "ვიარსებე",
                        "2sg": "იარსებე",
                        "3sg": "იარსება",
                        "1pl": "ვიარსებეთ",
                        "2pl": "იარსებეთ",
                        "3pl": "იარსებეს"
                    },
                    "gloss": {
                        "raw_gloss": "V MedAct Aor <S> <S:Erg>",
                        "preverb": ""
                    },
                    "examples": []
                },
                "optative": {
                    "forms": {
                        "1sg": "ვიარსებო",
                        "2sg": "იარსებო",
                        "3sg": "იარსებოს",
                        "1pl": "ვიარსებოთ",
                        "2pl": "იარსებოთ",
                        "3pl": "იარსებონ"
                    },
                    "gloss": {
                        "raw_gloss": "V MedAct Opt <S> <S:Erg>",
                        "preverb": ""
                    },
                    "examples": []
                },
                "imperative": {
                    "forms": {
                        "1sg": "-",
                        "2sg": "იარსებე",
                        "3sg": "-",
                        "1pl": "-",
                        "2pl": "იარსებეთ",
                        "3pl": "-"
                    },
                    "gloss": {
                        "raw_gloss": "V MedAct Impf <S:Nom>",
                        "preverb": ""
                    },
                    "examples": []
                }
            }
        },
        "მოწონება": {
            "id": 45,
            "georgian": "მოწონება",
            "description": "To Like",
            "category": "Mental Activities & Cognition",
            "class": "Class-III",
            "semantic_key": "like",
            "notes": "",
            "url": "https://lingua.ge/verbs/%e1%83%9b%e1%83%9d%e1%83%ac%e1%83%9d%e1%83%9c%e1%83%94%e1%83%91%e1%83%90/",
            "english_translations": {
                "present": "like",
                "imperfect": "was liking",
                "future": "will like",
                "aorist": "liked",
                "optative": "like",
                "imperative": "like"
            },
            "preverb_translations": {},
            "prepositions": {
                "indirect_object": "",
                "direct_object": "the"
            },
            "overrides": {
                "subject": {
                    "noun": "",
                    "adjective": ""
                },
                "direct_object": {
                    "noun": "",
                    "adjective": ""
                },
                "indirect_object": {
                    "noun": "",
                    "adjective": ""
                }
            },
            "preverb_config": {
                "has_multiple_preverbs": false,
                "default_preverb": "",
                "available_preverbs": []
            },
            "conjugations": {
                "present": {
                    "forms": {
                        "1sg": "მომწონს",
                        "2sg": "მოგწონს",
                        "3sg": "მოსწონს",
                        "1pl": "მოგვწონს",
                        "2pl": "მოგწონთ",
                        "3pl": "მოსწონთ"
                    },
                    "gloss": {
                        "raw_gloss": "V MedPass Inv Pres Pv <S-DO> <S:Dat> <DO:Nom>",
                        "preverb": "მო-"
                    },
                    "examples": []
                },
                "imperfect": {
                    "forms": {
                        "1sg": "მომწონდა",
                        "2sg": "მოგწონდა",
                        "3sg": "მოსწონდა",
                        "1pl": "მოგვწონდა",
                        "2pl": "მოგწონდათ",
                        "3pl": "მოსწონდათ"
                    },
                    "gloss": {
                        "raw_gloss": "V MedPass Inv Impf Pv <S-DO> <S:Dat> <DO:Nom>",
                        "preverb": "მო-"
                    },
                    "examples": []
                },
                "future": {
                    "forms": {
                        "1sg": "მომეწონება",
                        "2sg": "მოგეწონება",
                        "3sg": "მოეწონება",
                        "1pl": "მოგვეწონება",
                        "2pl": "მოგეწონებათ",
                        "3pl": "მოეწონებათ"
                    },
                    "gloss": {
                        "raw_gloss": "V MedAct Inv Fut Pv <S-DO> <S:Dat> <DO:Nom>",
                        "preverb": "მო-"
                    },
                    "examples": []
                },
                "aorist": {
                    "forms": {
                        "1sg": "მომეწონა",
                        "2sg": "მოგეწონა",
                        "3sg": "მოეწონა",
                        "1pl": "მოგვეწონა",
                        "2pl": "მოგეწონათ",
                        "3pl": "მოეწონათ"
                    },
                    "gloss": {
                        "raw_gloss": "V MedPass Inv Aor Pv <S-DO> <S:Dat> <DO:Nom>",
                        "preverb": "მო-"
                    },
                    "examples": []
                },
                "optative": {
                    "forms": {
                        "1sg": "მომეწონოს",
                        "2sg": "მოგეწონოს",
                        "3sg": "მოეწონოს",
                        "1pl": "მოგვეწონოს",
                        "2pl": "მოგეწონოთ",
                        "3pl": "მოეწონოთ"
                    },
                    "gloss": {
                        "raw_gloss": "V MedPass Inv Opt Pv <S-DO> <S:Dat> <DO:Nom>",
                        "preverb": "მო-"
                    },
                    "examples": []
                },
                "imperative": {
                    "forms": {
                        "1sg": "-",
                        "2sg": "მოგეწონოს",
                        "3sg": "-",
                        "1pl": "-",
                        "2pl": "მოგეწონოთ",
                        "3pl": "-"
                    },
                    "gloss": {
                        "raw_gloss": "V MedPass Inv Impv <S-DO> <S:Dat> <DO:Nom>",
                        "preverb": ""
                    },
                    "examples": []
                }
            }
        },
        "ლაპარაკი": {
            "id": 46,
            "georgian": "ლაპარაკი",
            "description": "To Speak",
            "category": "Communication & Language",
            "class": "Class-I",
            "semantic_key": "speak",
            "notes": "",
            "url": "https://lingua.ge/verbs/%e1%83%9a%e1%83%90%e1%83%9e%e1%83%90%e1%83%a0%e1%83%90%e1%83%99%e1%83%98-2/",
            "english_translations": {
                "present": "speak",
                "imperfect": "was speaking",
                "future": "will speak",
                "aorist": "spoke",
                "optative": "speak",
                "imperative": "speak"
            },
            "preverb_translations": {},
            "prepositions": {
                "indirect_object": "",
                "direct_object": "the"
            },
            "overrides": {
                "subject": {
                    "noun": "",
                    "adjective": ""
                },
                "direct_object": {
                    "noun": "",
                    "adjective": ""
                },
                "indirect_object": {
                    "noun": "",
                    "adjective": ""
                }
            },
            "preverb_config": {
                "has_multiple_preverbs": false,
                "default_preverb": "",
                "available_preverbs": []
            },
            "conjugations": {
                "present": {
                    "forms": {
                        "1sg": "ვლაპარაკობ",
                        "2sg": "ლაპარაკობ",
                        "3sg": "ლაპარაკობს",
                        "1pl": "ვლაპარაკობთ",
                        "2pl": "ლაპარაკობთ",
                        "3pl": "ლაპარაკობენ"
                    },
                    "gloss": {
                        "raw_gloss": "V MedAct Pres <S> <S:Nom>",
                        "preverb": ""
                    },
                    "examples": []
                },
                "imperfect": {
                    "forms": {
                        "1sg": "ვლაპარაკობდი",
                        "2sg": "ლაპარაკობდი",
                        "3sg": "ლაპარაკობდა",
                        "1pl": "ვლაპარაკობდით",
                        "2pl": "ლაპარაკობდით",
                        "3pl": "ლაპარაკობდნენ"
                    },
                    "gloss": {
                        "raw_gloss": "V MedAct Impf <S:Nom>",
                        "preverb": ""
                    },
                    "examples": []
                },
                "future": {
                    "forms": {
                        "1sg": "ვილაპარაკებ",
                        "2sg": "ილაპარაკებ",
                        "3sg": "ილაპარაკებს",
                        "1pl": "ვილაპარაკებთ",
                        "2pl": "ილაპარაკებთ",
                        "3pl": "ილაპარაკებენ"
                    },
                    "gloss": {
                        "raw_gloss": "V MedAct Fut <S> <S:Nom>",
                        "preverb": ""
                    },
                    "examples": []
                },
                "aorist": {
                    "forms": {
                        "1sg": "ვილაპარაკე",
                        "2sg": "ილაპარაკე",
                        "3sg": "ილაპარაკა",
                        "1pl": "ვილაპარაკეთ",
                        "2pl": "ილაპარაკეთ",
                        "3pl": "ილაპარაკეს"
                    },
                    "gloss": {
                        "raw_gloss": "V MedAct Aor <S> <S:Erg>",
                        "preverb": ""
                    },
                    "examples": []
                },
                "optative": {
                    "forms": {
                        "1sg": "ვილაპარაკო",
                        "2sg": "ილაპარაკო",
                        "3sg": "ილაპარაკოს",
                        "1pl": "ვილაპარაკოთ",
                        "2pl": "ილაპარაკოთ",
                        "3pl": "ილაპარაკონ"
                    },
                    "gloss": {
                        "raw_gloss": "V MedAct Opt <S> <S:Erg>",
                        "preverb": ""
                    },
                    "examples": []
                },
                "imperative": {
                    "forms": {
                        "1sg": "-",
                        "2sg": "ილაპარაკე",
                        "3sg": "-",
                        "1pl": "-",
                        "2pl": "ილაპარაკეთ",
                        "3pl": "-"
                    },
                    "gloss": {
                        "raw_gloss": "V MedAct Impf <S:Erg>",
                        "preverb": ""
                    },
                    "examples": []
                }
            }
        },
        "დასვენება": {
            "id": 47,
            "georgian": "დასვენება",
            "description": "To Rest",
            "category": "Daily Activities",
            "class": "Class-I",
            "semantic_key": "rest",
            "notes": "",
            "url": "https://lingua.ge/verbs/%e1%83%93%e1%83%90%e1%83%a1%e1%83%95%e1%83%94%e1%83%9c%e1%83%94%e1%83%91%e1%83%90/",
            "english_translations": {
                "present": "rest",
                "imperfect": "was resting",
                "future": "will rest",
                "aorist": "rested",
                "optative": "rest",
                "imperative": "rest"
            },
            "preverb_translations": {},
            "prepositions": {
                "indirect_object": "",
                "direct_object": "the"
            },
            "overrides": {
                "subject": {
                    "noun": "",
                    "adjective": ""
                },
                "direct_object": {
                    "noun": "",
                    "adjective": ""
                },
                "indirect_object": {
                    "noun": "",
                    "adjective": ""
                }
            },
            "preverb_config": {
                "has_multiple_preverbs": false,
                "default_preverb": "",
                "available_preverbs": []
            },
            "conjugations": {
                "present": {
                    "forms": {
                        "1sg": "ვისვენებ",
                        "2sg": "ისვენებ",
                        "3sg": "ისვენებს",
                        "1pl": "ვისვენებთ",
                        "2pl": "ისვენებთ",
                        "3pl": "ისვენებენ"
                    },
                    "gloss": {
                        "raw_gloss": "V Act Pres SV <S> <S:Nom>",
                        "preverb": ""
                    },
                    "examples": []
                },
                "imperfect": {
                    "forms": {
                        "1sg": "ვისვენებდი",
                        "2sg": "ისვენებდი",
                        "3sg": "ისვენებდა",
                        "1pl": "ვისვენებდით",
                        "2pl": "ისვენებდით",
                        "3pl": "ისვენებდნენ"
                    },
                    "gloss": {
                        "raw_gloss": "V Act Impf SV <S:Nom>",
                        "preverb": ""
                    },
                    "examples": []
                },
                "future": {
                    "forms": {
                        "1sg": "დავისვენებ",
                        "2sg": "დაისვენებ",
                        "3sg": "დაისვენებს",
                        "1pl": "დავისვენებთ",
                        "2pl": "დაისვენებთ",
                        "3pl": "დაისვენებენ"
                    },
                    "gloss": {
                        "raw_gloss": "V Act Fut SV <S> <S:Nom>",
                        "preverb": ""
                    },
                    "examples": []
                },
                "aorist": {
                    "forms": {
                        "1sg": "დავისვენე",
                        "2sg": "დაისვენე",
                        "3sg": "დაისვენა",
                        "1pl": "დავისვენეთ",
                        "2pl": "დაისვენეთ",
                        "3pl": "დაისვენეს"
                    },
                    "gloss": {
                        "raw_gloss": "V Act Aor SV <S> <S:Erg>",
                        "preverb": ""
                    },
                    "examples": []
                },
                "optative": {
                    "forms": {
                        "1sg": "დავისვენო",
                        "2sg": "დაისვენო",
                        "3sg": "დაისვენოს",
                        "1pl": "დავისვენოთ",
                        "2pl": "დაისვენოთ",
                        "3pl": "დაისვენონ"
                    },
                    "gloss": {
                        "raw_gloss": "V Act Opt SV <S> <S:Erg>",
                        "preverb": ""
                    },
                    "examples": []
                },
                "imperative": {
                    "forms": {
                        "1sg": "-",
                        "2sg": "დაისვენე",
                        "3sg": "-",
                        "1pl": "-",
                        "2pl": "დაისვენეთ",
                        "3pl": "-"
                    },
                    "gloss": {
                        "raw_gloss": "V Act Impf SV <S:Erg>",
                        "preverb": ""
                    },
                    "examples": []
                }
            }
        },
        "შეხვედრა": {
            "id": 48,
            "georgian": "შეხვედრა",
            "description": "To Meet",
            "category": "Communication & Language",
            "class": "Class-I",
            "semantic_key": "meet",
            "notes": "",
            "url": "https://lingua.ge/verbs/%e1%83%a8%e1%83%94%e1%83%ae%e1%83%95%e1%83%94%e1%83%93%e1%83%a0%e1%83%90/",
            "english_translations": {
                "present": "meet",
                "imperfect": "was meeting",
                "future": "will meet",
                "aorist": "met",
                "optative": "meet",
                "imperative": "meet"
            },
            "preverb_translations": {},
            "prepositions": {
                "indirect_object": "",
                "direct_object": "the"
            },
            "overrides": {
                "subject": {
                    "noun": "",
                    "adjective": ""
                },
                "direct_object": {
                    "noun": "",
                    "adjective": ""
                },
                "indirect_object": {
                    "noun": "",
                    "adjective": ""
                }
            },
            "preverb_config": {
                "has_multiple_preverbs": false,
                "default_preverb": "",
                "available_preverbs": []
            },
            "conjugations": {
                "present": {
                    "forms": {
                        "1sg": "ვხვდები",
                        "2sg": "ხვდები",
                        "3sg": "ხვდება",
                        "1pl": "ვხვდებით",
                        "2pl": "ხვდებით",
                        "3pl": "ხვდებიან"
                    },
                    "gloss": {
                        "raw_gloss": "V Pass Pres <S-IO> <S:Nom> <IO:Dat>",
                        "preverb": ""
                    },
                    "examples": []
                },
                "imperfect": {
                    "forms": {
                        "1sg": "ვხვდებოდი",
                        "2sg": "ხვდებოდი",
                        "3sg": "ხვდებოდა",
                        "1pl": "ვხვდებოდით",
                        "2pl": "ხვდებოდით",
                        "3pl": "ხვდებოდნენ"
                    },
                    "gloss": {
                        "raw_gloss": "V Pass Impf <S-IO> <S:Nom> <IO:Dat>",
                        "preverb": ""
                    },
                    "examples": []
                },
                "future": {
                    "forms": {
                        "1sg": "შევხვდები",
                        "2sg": "შეხვდები",
                        "3sg": "შეხვდება",
                        "1pl": "შევხვდებით",
                        "2pl": "შეხვდებით",
                        "3pl": "შეხვდებიან"
                    },
                    "gloss": {
                        "raw_gloss": "V Pass Fut Pv <S-IO> <S:Nom> <IO:Dat>",
                        "preverb": "შე-"
                    },
                    "examples": []
                },
                "aorist": {
                    "forms": {
                        "1sg": "შევხვდი",
                        "2sg": "შეხვდი",
                        "3sg": "შეხვდა",
                        "1pl": "შევხვდით",
                        "2pl": "შეხვდით",
                        "3pl": "შეხვდნენ"
                    },
                    "gloss": {
                        "raw_gloss": "V Pass Aor Pv <S-IO> <S:Nom> <IO:Dat>",
                        "preverb": "შე-"
                    },
                    "examples": []
                },
                "optative": {
                    "forms": {
                        "1sg": "შევხვდე",
                        "2sg": "შეხვდე",
                        "3sg": "შეხვდეს",
                        "1pl": "შევხვდეთ",
                        "2pl": "შეხვდეთ",
                        "3pl": "შეხვდნენ"
                    },
                    "gloss": {
                        "raw_gloss": "V Pass Opt Pv <S-IO> <S:Nom> <IO:Dat>",
                        "preverb": "შე-"
                    },
                    "examples": []
                },
                "imperative": {
                    "forms": {
                        "1sg": "-",
                        "2sg": "შეხვდი",
                        "3sg": "-",
                        "1pl": "-",
                        "2pl": "შეხვდით",
                        "3pl": "-"
                    },
                    "gloss": {
                        "raw_gloss": "V Pass Impv <S-IO> <S:Nom> <IO:Dat>",
                        "preverb": "შე-"
                    },
                    "examples": []
                }
            }
        },
        "შემოწმება": {
            "id": 49,
            "georgian": "შემოწმება",
            "description": "To Check",
            "category": "Actions & Control",
            "class": "Class-I",
            "semantic_key": "check",
            "notes": "",
            "url": "https://lingua.ge/verbs/%e1%83%a8%e1%83%94%e1%83%9b%e1%83%9d%e1%83%ac%e1%83%9b%e1%83%94%e1%83%91%e1%83%90/",
            "english_translations": {
                "present": "check",
                "imperfect": "was checking",
                "future": "will check",
                "aorist": "checked",
                "optative": "check",
                "imperative": "check"
            },
            "preverb_translations": {},
            "prepositions": {
                "indirect_object": "",
                "direct_object": "the"
            },
            "overrides": {
                "subject": {
                    "noun": "",
                    "adjective": ""
                },
                "direct_object": {
                    "noun": "",
                    "adjective": ""
                },
                "indirect_object": {
                    "noun": "",
                    "adjective": ""
                }
            },
            "preverb_config": {
                "has_multiple_preverbs": false,
                "default_preverb": "",
                "available_preverbs": []
            },
            "conjugations": {
                "present": {
                    "forms": {
                        "1sg": "ვამოწმებ",
                        "2sg": "ამოწმებ",
                        "3sg": "ამოწმებს",
                        "1pl": "ვამოწმებთ",
                        "2pl": "ამოწმებთ",
                        "3pl": "ამოწმებენ"
                    },
                    "gloss": {
                        "raw_gloss": "V Act Pres <S-DO> <S:Nom> <DO:Dat>",
                        "preverb": ""
                    },
                    "examples": []
                },
                "imperfect": {
                    "forms": {
                        "1sg": "ვამოწმებდი",
                        "2sg": "ამოწმებდი",
                        "3sg": "ამოწმებდა",
                        "1pl": "ვამოწმებდით",
                        "2pl": "ამოწმებდით",
                        "3pl": "ამოწმებდნენ"
                    },
                    "gloss": {
                        "raw_gloss": "V Act Impf <S-DO> <S:Nom> <DO:Dat>",
                        "preverb": ""
                    },
                    "examples": []
                },
                "future": {
                    "forms": {
                        "1sg": "შევამოწმებ",
                        "2sg": "შეამოწმებ",
                        "3sg": "შეამოწმებს",
                        "1pl": "შევამოწმებთ",
                        "2pl": "შეამოწმებთ",
                        "3pl": "შეამოწმებენ"
                    },
                    "gloss": {
                        "raw_gloss": "V Act Fut Pv <S-DO> <S:Nom> <DO:Dat>",
                        "preverb": "შე-"
                    },
                    "examples": []
                },
                "aorist": {
                    "forms": {
                        "1sg": "შევამოწმე",
                        "2sg": "შეამოწმე",
                        "3sg": "შეამოწმა",
                        "1pl": "შევამოწმეთ",
                        "2pl": "შეამოწმეთ",
                        "3pl": "შეამოწმეს"
                    },
                    "gloss": {
                        "raw_gloss": "V Act Aor Pv <S-DO> <S:Erg> <DO:Nom>",
                        "preverb": "შე-"
                    },
                    "examples": []
                },
                "optative": {
                    "forms": {
                        "1sg": "შევამოწმო",
                        "2sg": "შეამოწმო",
                        "3sg": "შევამოწმოს",
                        "1pl": "შევამოწმოთ",
                        "2pl": "შეამოწმოთ",
                        "3pl": "შეამოწმონ"
                    },
                    "gloss": {
                        "raw_gloss": "V Act Opt Pv <S-DO> <S:Erg> <DO:Nom>",
                        "preverb": "შე-"
                    },
                    "examples": []
                },
                "imperative": {
                    "forms": {
                        "1sg": "-",
                        "2sg": "შეამოწმე",
                        "3sg": "-",
                        "1pl": "-",
                        "2pl": "შეამოწმეთ",
                        "3pl": "-"
                    },
                    "gloss": {
                        "raw_gloss": "V Act Impv <S-DO> <S:Erg> <DO:Nom>",
                        "preverb": ""
                    },
                    "examples": []
                }
            }
        },
        "ხატვა": {
            "id": 50,
            "georgian": "ხატვა",
            "description": "To Draw",
            "category": "Mental Activities & Cognition",
            "class": "Class-I",
            "semantic_key": "draw",
            "notes": "",
            "url": "https://lingua.ge/verbs/%e1%83%ae%e1%83%90%e1%83%a2%e1%83%95%e1%83%90/",
            "english_translations": {
                "present": "draw",
                "imperfect": "was drawing",
                "future": "will draw",
                "aorist": "drew",
                "optative": "draw",
                "imperative": "draw"
            },
            "preverb_translations": {},
            "prepositions": {
                "indirect_object": "",
                "direct_object": "the"
            },
            "overrides": {
                "subject": {
                    "noun": "",
                    "adjective": ""
                },
                "direct_object": {
                    "noun": "",
                    "adjective": ""
                },
                "indirect_object": {
                    "noun": "",
                    "adjective": ""
                }
            },
            "preverb_config": {
                "has_multiple_preverbs": false,
                "default_preverb": "",
                "available_preverbs": []
            },
            "conjugations": {
                "present": {
                    "forms": {
                        "1sg": "ვხატავ",
                        "2sg": "ხატავ",
                        "3sg": "ხატავს",
                        "1pl": "ვხატავთ",
                        "2pl": "ხატავთ",
                        "3pl": "ხატავენ"
                    },
                    "gloss": {
                        "raw_gloss": "V Act Pres <S-DO> <S:Nom> <DO:Dat>",
                        "preverb": ""
                    },
                    "examples": []
                },
                "imperfect": {
                    "forms": {
                        "1sg": "ვხატავდი",
                        "2sg": "ხატავდი",
                        "3sg": "ხატავდა",
                        "1pl": "ვხატავდით",
                        "2pl": "ხატავდით",
                        "3pl": "ხატავდნენ"
                    },
                    "gloss": {
                        "raw_gloss": "V Act Impf <S-DO> <S:Nom> <DO:Dat>",
                        "preverb": ""
                    },
                    "examples": []
                },
                "future": {
                    "forms": {
                        "1sg": "დავხატავ",
                        "2sg": "დახატავ",
                        "3sg": "დახატავს",
                        "1pl": "დავხატავთ",
                        "2pl": "დახატავთ",
                        "3pl": "დახატავენ"
                    },
                    "gloss": {
                        "raw_gloss": "V Act Fut Pv <S-DO> <S:Nom> <DO:Dat>",
                        "preverb": "და-"
                    },
                    "examples": []
                },
                "aorist": {
                    "forms": {
                        "1sg": "დავხატე",
                        "2sg": "დახატე",
                        "3sg": "დახატა",
                        "1pl": "დავხატეთ",
                        "2pl": "დახატეთ",
                        "3pl": "დახატეს"
                    },
                    "gloss": {
                        "raw_gloss": "V Act Aor Pv <S-DO> <S:Erg> <DO:Nom>",
                        "preverb": "და-"
                    },
                    "examples": []
                },
                "optative": {
                    "forms": {
                        "1sg": "დავხატო",
                        "2sg": "დახატო",
                        "3sg": "დახატოს",
                        "1pl": "დავხატოთ",
                        "2pl": "დახატოთ",
                        "3pl": "დახატონ"
                    },
                    "gloss": {
                        "raw_gloss": "V Act Opt Pv <S-DO> <S:Erg> <DO:Nom>",
                        "preverb": "და-"
                    },
                    "examples": []
                },
                "imperative": {
                    "forms": {
                        "1sg": "-",
                        "2sg": "დახატე",
                        "3sg": "-",
                        "1pl": "-",
                        "2pl": "დახატეთ",
                        "3pl": "-"
                    },
                    "gloss": {
                        "raw_gloss": "V Act Impv Pv <S-DO> <S:Erg> <DO:Nom>",
                        "preverb": "და-"
                    },
                    "examples": []
                }
            }
        },
        "დაბადება": {
            "id": 51,
            "georgian": "დაბადება",
            "description": "To Be Born",
            "category": "Daily Activities",
            "class": "Class-I",
            "semantic_key": "be_born",
            "notes": "",
            "url": "https://lingua.ge/verbs/%e1%83%93%e1%83%90%e1%83%91%e1%83%90%e1%83%93%e1%83%94%e1%83%91%e1%83%90/",
            "english_translations": {
                "present": "am born",
                "imperfect": "was born",
                "future": "will be born",
                "aorist": "was born",
                "optative": "be born",
                "imperative": "be born"
            },
            "preverb_translations": {},
            "prepositions": {
                "indirect_object": "",
                "direct_object": "the"
            },
            "overrides": {
                "subject": {
                    "noun": "",
                    "adjective": ""
                },
                "direct_object": {
                    "noun": "",
                    "adjective": ""
                },
                "indirect_object": {
                    "noun": "",
                    "adjective": ""
                }
            },
            "preverb_config": {
                "has_multiple_preverbs": false,
                "default_preverb": "",
                "available_preverbs": []
            },
            "conjugations": {
                "present": {
                    "forms": {
                        "1sg": "ვიბადები",
                        "2sg": "იბადები",
                        "3sg": "იბადება",
                        "1pl": "ვიბადებით",
                        "2pl": "იბადებით",
                        "3pl": "იბადებიან"
                    },
                    "gloss": {
                        "raw_gloss": "V Pass Pres <S> <S:Nom>",
                        "preverb": ""
                    },
                    "examples": []
                },
                "imperfect": {
                    "forms": {
                        "1sg": "ვიბადებოდი",
                        "2sg": "იბადებოდი",
                        "3sg": "იბადებოდა",
                        "1pl": "ვიბადებოდით",
                        "2pl": "იბადებოდით",
                        "3pl": "იბადებოდნენ"
                    },
                    "gloss": {
                        "raw_gloss": "V Pass Impf <S:Nom>",
                        "preverb": ""
                    },
                    "examples": []
                },
                "future": {
                    "forms": {
                        "1sg": "დავიბადები",
                        "2sg": "დაიბადები",
                        "3sg": "დაიბადება",
                        "1pl": "დავიბადებით",
                        "2pl": "დაიბადებით",
                        "3pl": "დაიბადებიან"
                    },
                    "gloss": {
                        "raw_gloss": "V Pass Fut Pv <S> <S:Nom>",
                        "preverb": "და-"
                    },
                    "examples": []
                },
                "aorist": {
                    "forms": {
                        "1sg": "დავიბადე",
                        "2sg": "დაიბადე",
                        "3sg": "დაიბადა",
                        "1pl": "დავიბადეთ",
                        "2pl": "დაიბადეთ",
                        "3pl": "დაიბადნენ"
                    },
                    "gloss": {
                        "raw_gloss": "V Pass Aor Pv <S> <S:Nom>",
                        "preverb": "და-"
                    },
                    "examples": []
                },
                "optative": {
                    "forms": {
                        "1sg": "დავიბადო",
                        "2sg": "დაიბადო",
                        "3sg": "დაიბადოს",
                        "1pl": "დავიბადოთ",
                        "2pl": "დაიბადოთ",
                        "3pl": "დაიბადონ"
                    },
                    "gloss": {
                        "raw_gloss": "V Pass Opt Pv <S> <S:Nom>",
                        "preverb": "და-"
                    },
                    "examples": []
                },
                "imperative": {
                    "forms": {
                        "1sg": "-",
                        "2sg": "-",
                        "3sg": "-",
                        "1pl": "-",
                        "2pl": "-",
                        "3pl": "-"
                    },
                    "gloss": {
                        "raw_gloss": "",
                        "preverb": ""
                    },
                    "examples": []
                }
            }
        },
        "დგომა": {
            "id": 52,
            "georgian": "დგომა",
            "description": "To Stand",
            "category": "Movement & Transport",
            "class": "Class-I",
            "semantic_key": "stand",
            "notes": "",
            "url": "https://lingua.ge/verbs/%e1%83%93%e1%83%92%e1%83%9d%e1%83%9b%e1%83%90/",
            "english_translations": {
                "present": "stand",
                "imperfect": "was standing",
                "future": "will stand",
                "aorist": "stood",
                "optative": "stand",
                "imperative": "stand"
            },
            "preverb_translations": {},
            "prepositions": {
                "indirect_object": "",
                "direct_object": "the"
            },
            "overrides": {
                "subject": {
                    "noun": "",
                    "adjective": ""
                },
                "direct_object": {
                    "noun": "",
                    "adjective": ""
                },
                "indirect_object": {
                    "noun": "",
                    "adjective": ""
                }
            },
            "preverb_config": {
                "has_multiple_preverbs": false,
                "default_preverb": "",
                "available_preverbs": []
            },
            "conjugations": {
                "present": {
                    "forms": {
                        "1sg": "ვდგავარ",
                        "2sg": "დგახარ",
                        "3sg": "დგას",
                        "1pl": "ვდგავართ",
                        "2pl": "დგახართ",
                        "3pl": "დგანან"
                    },
                    "gloss": {
                        "raw_gloss": "V MedPass Pres <S> <S:Nom>",
                        "preverb": ""
                    },
                    "examples": []
                },
                "imperfect": {
                    "forms": {
                        "1sg": "-",
                        "2sg": "-",
                        "3sg": "-",
                        "1pl": "-",
                        "2pl": "-",
                        "3pl": "-"
                    },
                    "gloss": {
                        "raw_gloss": "",
                        "preverb": ""
                    },
                    "examples": []
                },
                "future": {
                    "forms": {
                        "1sg": "ვიდგები",
                        "2sg": "იდგები",
                        "3sg": "იდგება",
                        "1pl": "ვიდგებით",
                        "2pl": "იდგებით",
                        "3pl": "იდგებიან"
                    },
                    "gloss": {
                        "raw_gloss": "V MedPass Fut <S> <S:Nom>",
                        "preverb": ""
                    },
                    "examples": []
                },
                "aorist": {
                    "forms": {
                        "1sg": "ვიდექი",
                        "2sg": "იდექი",
                        "3sg": "იდგა",
                        "1pl": "ვიდექით",
                        "2pl": "იდექით",
                        "3pl": "იდგნენ"
                    },
                    "gloss": {
                        "raw_gloss": "V MedPass Aor <S> <S:Nom>",
                        "preverb": ""
                    },
                    "examples": []
                },
                "optative": {
                    "forms": {
                        "1sg": "ვიდგე",
                        "2sg": "იდგე",
                        "3sg": "იდგეს",
                        "1pl": "ვიდგეთ",
                        "2pl": "იდგეთ",
                        "3pl": "იდგნენ"
                    },
                    "gloss": {
                        "raw_gloss": "V MedPass Opt <S> <S:Nom>",
                        "preverb": ""
                    },
                    "examples": []
                },
                "imperative": {
                    "forms": {
                        "1sg": "-",
                        "2sg": "იდექი",
                        "3sg": "-",
                        "1pl": "-",
                        "2pl": "ვიდგეთ",
                        "3pl": "-"
                    },
                    "gloss": {
                        "raw_gloss": "V MedPass Impv <S:Nom>",
                        "preverb": ""
                    },
                    "examples": []
                }
            }
        },
        "ოცნება": {
            "id": 53,
            "georgian": "ოცნება",
            "description": "To Dream",
            "category": "Mental Activities & Cognition",
            "class": "Class-I",
            "semantic_key": "dream",
            "notes": "",
            "url": "https://lingua.ge/verbs/%e1%83%9d%e1%83%aa%e1%83%9c%e1%83%94%e1%83%91%e1%83%90/",
            "english_translations": {
                "present": "dream",
                "imperfect": "was dreaming",
                "future": "will dream",
                "aorist": "dreamed",
                "optative": "dream",
                "imperative": "dream"
            },
            "preverb_translations": {},
            "prepositions": {
                "indirect_object": "",
                "direct_object": "the"
            },
            "overrides": {
                "subject": {
                    "noun": "",
                    "adjective": ""
                },
                "direct_object": {
                    "noun": "",
                    "adjective": ""
                },
                "indirect_object": {
                    "noun": "",
                    "adjective": ""
                }
            },
            "preverb_config": {
                "has_multiple_preverbs": false,
                "default_preverb": "",
                "available_preverbs": []
            },
            "conjugations": {
                "present": {
                    "forms": {
                        "1sg": "ვოცნებობ",
                        "2sg": "ოცნებობ",
                        "3sg": "ოცნებობს",
                        "1pl": "ვოცნებობთ",
                        "2pl": "ოცნებობთ",
                        "3pl": "ოცნებობენ"
                    },
                    "gloss": {
                        "raw_gloss": "V MedAct Pres <S> <S:Nom>",
                        "preverb": ""
                    },
                    "examples": []
                },
                "imperfect": {
                    "forms": {
                        "1sg": "ვოცნებობდი",
                        "2sg": "ოცნებობდი",
                        "3sg": "ოცნებობდა",
                        "1pl": "ვოცნებოდით",
                        "2pl": "ოცნებობდით",
                        "3pl": "ოცნებობდნენ"
                    },
                    "gloss": {
                        "raw_gloss": "V MedAct Impf <S> <S:Nom>",
                        "preverb": ""
                    },
                    "examples": []
                },
                "future": {
                    "forms": {
                        "1sg": "ვიოცნებებ",
                        "2sg": "იოცნებებ",
                        "3sg": "იოცნებებს",
                        "1pl": "ვიოცნებეთ",
                        "2pl": "იოცნებებთ",
                        "3pl": "იოცნებებენ"
                    },
                    "gloss": {
                        "raw_gloss": "V MedAct Fut <S> <S:Nom>",
                        "preverb": ""
                    },
                    "examples": []
                },
                "aorist": {
                    "forms": {
                        "1sg": "ვიოცნებე",
                        "2sg": "იოცნებე",
                        "3sg": "იოცნება",
                        "1pl": "ვიოცნებეთ",
                        "2pl": "იოცნებეთ",
                        "3pl": "იოცნებეს"
                    },
                    "gloss": {
                        "raw_gloss": "V MedAct Aor <S> <S:Erg>",
                        "preverb": ""
                    },
                    "examples": []
                },
                "optative": {
                    "forms": {
                        "1sg": "ვიოცნებო",
                        "2sg": "იოცნებო",
                        "3sg": "იოცნებოს",
                        "1pl": "ვიოცნებოთ",
                        "2pl": "იოცნებოთ",
                        "3pl": "იოცნებონ"
                    },
                    "gloss": {
                        "raw_gloss": "V MedAct Opt <S> <S:Erg>",
                        "preverb": ""
                    },
                    "examples": []
                },
                "imperative": {
                    "forms": {
                        "1sg": "-",
                        "2sg": "იოცნებე",
                        "3sg": "-",
                        "1pl": "-",
                        "2pl": "იოცნებეთ",
                        "3pl": "-"
                    },
                    "gloss": {
                        "raw_gloss": "V MedAct Impv <S:Erg>",
                        "preverb": ""
                    },
                    "examples": []
                }
            }
        },
        "ყოლა": {
            "id": 54,
            "georgian": "ყოლა",
            "description": "To Have (Animate)",
            "category": "Modal & Auxiliary Verbs",
            "class": "Class-I",
            "semantic_key": "have_animate",
            "notes": "",
            "url": "https://lingua.ge/verbs/%e1%83%a7%e1%83%9d%e1%83%9a%e1%83%90/",
            "english_translations": {
                "present": "have",
                "imperfect": "was having",
                "future": "will have",
                "aorist": "had",
                "optative": "have",
                "imperative": "have"
            },
            "preverb_translations": {},
            "prepositions": {
                "indirect_object": "",
                "direct_object": "the"
            },
            "overrides": {
                "subject": {
                    "noun": "",
                    "adjective": ""
                },
                "direct_object": {
                    "noun": "",
                    "adjective": ""
                },
                "indirect_object": {
                    "noun": "",
                    "adjective": ""
                }
            },
            "preverb_config": {
                "has_multiple_preverbs": false,
                "default_preverb": "",
                "available_preverbs": []
            },
            "conjugations": {
                "present": {
                    "forms": {
                        "1sg": "მყავს",
                        "2sg": "გყავს",
                        "3sg": "ჰყავს",
                        "1pl": "გვყავს",
                        "2pl": "გყავთ",
                        "3pl": "ჰყავთ"
                    },
                    "gloss": {
                        "raw_gloss": "V MedPass Inv Pres <S-DO> <S:Dat> <DO:Nom>",
                        "preverb": ""
                    },
                    "examples": []
                },
                "imperfect": {
                    "forms": {
                        "1sg": "მყავდა",
                        "2sg": "გყავდა",
                        "3sg": "ჰყავდა",
                        "1pl": "გვყავდა",
                        "2pl": "გყავდათ",
                        "3pl": "ჰყავდათ"
                    },
                    "gloss": {
                        "raw_gloss": "V MedPass Inv Impf <S-DO> <S:Dat> <DO:Nom>",
                        "preverb": ""
                    },
                    "examples": []
                },
                "future": {
                    "forms": {
                        "1sg": "მეყოლება",
                        "2sg": "გეყოლება",
                        "3sg": "ეყოლება",
                        "1pl": "გვეყოლება",
                        "2pl": "გეყოლებათ",
                        "3pl": "ეყოლებათ"
                    },
                    "gloss": {
                        "raw_gloss": "V MedPass Inv Fut <S-DO> <S:Dat> <DO:Nom>",
                        "preverb": ""
                    },
                    "examples": []
                },
                "aorist": {
                    "forms": {
                        "1sg": "-",
                        "2sg": "-",
                        "3sg": "-",
                        "1pl": "-",
                        "2pl": "-",
                        "3pl": "-"
                    },
                    "gloss": {
                        "raw_gloss": "",
                        "preverb": ""
                    },
                    "examples": []
                },
                "optative": {
                    "forms": {
                        "1sg": "-",
                        "2sg": "-",
                        "3sg": "-",
                        "1pl": "-",
                        "2pl": "-",
                        "3pl": "-"
                    },
                    "gloss": {
                        "raw_gloss": "",
                        "preverb": ""
                    },
                    "examples": []
                },
                "imperative": {
                    "forms": {
                        "1sg": "-",
                        "2sg": "-",
                        "3sg": "-",
                        "1pl": "-",
                        "2pl": "-",
                        "3pl": "-"
                    },
                    "gloss": {
                        "raw_gloss": "",
                        "preverb": ""
                    },
                    "examples": []
                }
            }
        },
        "სიყვარული": {
            "id": 55,
            "georgian": "სიყვარული",
            "description": "To Love",
            "category": "Mental Activities & Cognition",
            "class": "Class-I",
            "semantic_key": "love",
            "notes": "",
            "url": "https://lingua.ge/verbs/%e1%83%a1%e1%83%98%e1%83%a7%e1%83%95%e1%83%90%e1%83%a0%e1%83%a3%e1%83%9a%e1%83%98/",
            "english_translations": {
                "present": "love",
                "imperfect": "was loving",
                "future": "will love",
                "aorist": "loved",
                "optative": "love",
                "imperative": "love"
            },
            "preverb_translations": {},
            "prepositions": {
                "indirect_object": "",
                "direct_object": "the"
            },
            "overrides": {
                "subject": {
                    "noun": "",
                    "adjective": ""
                },
                "direct_object": {
                    "noun": "",
                    "adjective": ""
                },
                "indirect_object": {
                    "noun": "",
                    "adjective": ""
                }
            },
            "preverb_config": {
                "has_multiple_preverbs": false,
                "default_preverb": "",
                "available_preverbs": []
            },
            "conjugations": {
                "present": {
                    "forms": {
                        "1sg": "მიყვარს",
                        "2sg": "გიყვარს",
                        "3sg": "უყვარს",
                        "1pl": "გვიყვარს",
                        "2pl": "გიყვართ",
                        "3pl": "უყვართ"
                    },
                    "gloss": {
                        "raw_gloss": "V MedPass Inv Pres OV <S-DO> <S:Dat> <DO:Nom>",
                        "preverb": ""
                    },
                    "examples": []
                },
                "imperfect": {
                    "forms": {
                        "1sg": "მიყვარდა",
                        "2sg": "გიყვარდა",
                        "3sg": "უყვარდა",
                        "1pl": "გვიყვარდა",
                        "2pl": "გიყვარდათ",
                        "3pl": "უყვარდათ"
                    },
                    "gloss": {
                        "raw_gloss": "V MedPass Inv Impf OV <S-DO> <S:Dat> <DO:Nom>",
                        "preverb": ""
                    },
                    "examples": []
                },
                "future": {
                    "forms": {
                        "1sg": "მეყვარება",
                        "2sg": "გეყვარება",
                        "3sg": "ეყვარება",
                        "1pl": "გვეყვარება",
                        "2pl": "გეყვარებათ",
                        "3pl": "ეყვარებათ"
                    },
                    "gloss": {
                        "raw_gloss": "V MedPass Inv Fut <S-DO> <S:Dat> <DO:Nom>",
                        "preverb": ""
                    },
                    "examples": []
                },
                "aorist": {
                    "forms": {
                        "1sg": "-",
                        "2sg": "-",
                        "3sg": "-",
                        "1pl": "-",
                        "2pl": "-",
                        "3pl": "-"
                    },
                    "gloss": {
                        "raw_gloss": "",
                        "preverb": ""
                    },
                    "examples": []
                },
                "optative": {
                    "forms": {
                        "1sg": "-",
                        "2sg": "-",
                        "3sg": "-",
                        "1pl": "-",
                        "2pl": "-",
                        "3pl": "-"
                    },
                    "gloss": {
                        "raw_gloss": "",
                        "preverb": ""
                    },
                    "examples": []
                },
                "imperative": {
                    "forms": {
                        "1sg": "-",
                        "2sg": "-",
                        "3sg": "-",
                        "1pl": "-",
                        "2pl": "-",
                        "3pl": "-"
                    },
                    "gloss": {
                        "raw_gloss": "",
                        "preverb": ""
                    },
                    "examples": []
                }
            }
        },
        "დანახვა": {
            "id": 56,
            "georgian": "დანახვა",
            "description": "To see",
            "category": "Modal & Auxiliary Verbs",
            "class": "Class-I",
            "semantic_key": "see",
            "notes": "",
            "url": "https://lingua.ge/verbs/%e1%83%93%e1%83%90%e1%83%9c%e1%83%90%e1%83%ae%e1%83%95%e1%83%90/",
            "english_translations": {
                "present": "see",
                "imperfect": "was seeing",
                "future": "will see",
                "aorist": "saw",
                "optative": "see",
                "imperative": "see"
            },
            "preverb_translations": {},
            "prepositions": {
                "indirect_object": "",
                "direct_object": "the"
            },
            "overrides": {
                "subject": {
                    "noun": "",
                    "adjective": ""
                },
                "direct_object": {
                    "noun": "",
                    "adjective": ""
                },
                "indirect_object": {
                    "noun": "",
                    "adjective": ""
                }
            },
            "preverb_config": {
                "has_multiple_preverbs": false,
                "default_preverb": "და",
                "available_preverbs": [
                    "და"
                ]
            },
            "conjugations": {
                "present": {
                    "forms": {
                        "1sg": "ვხედავ",
                        "2sg": "ხედავ",
                        "3sg": "ხედავს",
                        "1pl": "ვხედავთ",
                        "2pl": "ხედავთ",
                        "3pl": "ხედავენ"
                    },
                    "gloss": {
                        "raw_gloss": "V Act Pres <S-IO> <S:Nom> <IO:Dat>",
                        "preverb": ""
                    },
                    "examples": []
                },
                "imperfect": {
                    "forms": {
                        "1sg": "ვხედავდი",
                        "2sg": "ხედავდი",
                        "3sg": "ხედავდა",
                        "1pl": "ვხედავდით",
                        "2pl": "ხედავდით",
                        "3pl": "ხედავდნენ"
                    },
                    "gloss": {
                        "raw_gloss": "V Act Impf <S-IO> <S:Nom> <IO:Dat>",
                        "preverb": ""
                    },
                    "examples": []
                },
                "future": {
                    "forms": {
                        "1sg": "დავინახავ",
                        "2sg": "დაინახავ",
                        "3sg": "დაინახავს",
                        "1pl": "დავინახავთ",
                        "2pl": "დაინახავთ",
                        "3pl": "დაინახავენ"
                    },
                    "gloss": {
                        "raw_gloss": "V Act Fut Pv <S-IO> <S:Nom> <IO:Dat>",
                        "preverb": "და-"
                    },
                    "examples": []
                },
                "aorist": {
                    "forms": {
                        "1sg": "დავინახე",
                        "2sg": "დაინახე",
                        "3sg": "დაინახა",
                        "1pl": "დავინახეთ",
                        "2pl": "დაინახეთ",
                        "3pl": "დაინახეს"
                    },
                    "gloss": {
                        "raw_gloss": "V Act Aor Pv <S-IO> <S:Erg> <IO:Nom>",
                        "preverb": "და-"
                    },
                    "examples": []
                },
                "optative": {
                    "forms": {
                        "1sg": "დავინახო",
                        "2sg": "დაინახო",
                        "3sg": "დაინახოს",
                        "1pl": "დავინახოთ",
                        "2pl": "დაინახოთ",
                        "3pl": "დაინახონ"
                    },
                    "gloss": {
                        "raw_gloss": "V Act Opt Pv <S-IO> <S:Erg> <IO:Nom>",
                        "preverb": "და-"
                    },
                    "examples": []
                },
                "imperative": {
                    "forms": {
                        "1sg": "-",
                        "2sg": "დაინახე",
                        "3sg": "-",
                        "1pl": "-",
                        "2pl": "დაინახეთ",
                        "3pl": "-"
                    },
                    "gloss": {
                        "raw_gloss": "V Act Impv Pv <S-IO> <S:Erg> <IO:Nom>",
                        "preverb": "და-"
                    },
                    "examples": []
                }
            }
        },
        "ცეკვა": {
            "id": 57,
            "georgian": "ცეკვა",
            "description": "To dance",
            "category": "Physical Activities & Sports",
            "class": "Class-I",
            "semantic_key": "dance",
            "notes": "",
            "url": "https://lingua.ge/verbs/%e1%83%aa%e1%83%94%e1%83%99%e1%83%95%e1%83%90/",
            "english_translations": {
                "present": "dance",
                "imperfect": "was dancing",
                "future": "will dance",
                "aorist": "danced",
                "optative": "dance",
                "imperative": "dance"
            },
            "preverb_translations": {},
            "prepositions": {
                "indirect_object": "to",
                "direct_object": "the"
            },
            "overrides": {
                "subject": {
                    "noun": "",
                    "adjective": ""
                },
                "direct_object": {
                    "noun": "",
                    "adjective": ""
                },
                "indirect_object": {
                    "noun": "",
                    "adjective": ""
                }
            },
            "preverb_config": {
                "has_multiple_preverbs": false,
                "default_preverb": "",
                "available_preverbs": [
                    ""
                ]
            },
            "conjugations": {
                "present": {
                    "forms": {
                        "1sg": "ვცეკვავ",
                        "2sg": "ცეკვავ",
                        "3sg": "ცეკვავს",
                        "1pl": "ვცეკვავთ",
                        "2pl": "ცეკვავთ",
                        "3pl": "ცეკვავენ"
                    },
                    "gloss": {
                        "raw_gloss": "V MedAct Pres <S> <S:Nom>",
                        "preverb": ""
                    },
                    "examples": []
                },
                "imperfect": {
                    "forms": {
                        "1sg": "ვცეკვავდი",
                        "2sg": "ცეკვავდი",
                        "3sg": "ცეკვავდა",
                        "1pl": "ვცეკვავდით",
                        "2pl": "ცეკვავდით",
                        "3pl": "ცეკვავდნენ"
                    },
                    "gloss": {
                        "raw_gloss": "V MedAct Impf <S> <S:Nom>",
                        "preverb": ""
                    },
                    "examples": []
                },
                "future": {
                    "forms": {
                        "1sg": "ვიცეკვებ",
                        "2sg": "იცეკვებ",
                        "3sg": "იცეკვებს",
                        "1pl": "ვიცეკვებთ",
                        "2pl": "იცეკვებთ",
                        "3pl": "იცეკვებენ"
                    },
                    "gloss": {
                        "raw_gloss": "V MedAct Fut <S> <S:Nom>",
                        "preverb": ""
                    },
                    "examples": []
                },
                "aorist": {
                    "forms": {
                        "1sg": "ვიცეკვე",
                        "2sg": "იცეკვე",
                        "3sg": "იცეკვა",
                        "1pl": "ვიცეკვეთ",
                        "2pl": "იცეკვეთ",
                        "3pl": "იცეკვეს"
                    },
                    "gloss": {
                        "raw_gloss": "V MedAct Aor <S> <S:Erg>",
                        "preverb": ""
                    },
                    "examples": []
                },
                "optative": {
                    "forms": {
                        "1sg": "ვიცეკვო",
                        "2sg": "იცეკვო",
                        "3sg": "იცეკვოს",
                        "1pl": "ვიცეკვოთ",
                        "2pl": "იცეკვოთ",
                        "3pl": "იცეკვონ"
                    },
                    "gloss": {
                        "raw_gloss": "V MedAct Opt <S> <S:Erg>",
                        "preverb": ""
                    },
                    "examples": []
                },
                "imperative": {
                    "forms": {
                        "1sg": "-",
                        "2sg": "იცეკვე",
                        "3sg": "-",
                        "1pl": "-",
                        "2pl": "იცეკვეთ",
                        "3pl": "-"
                    },
                    "gloss": {
                        "raw_gloss": "V MedAct Impv <S> <S:Erg>",
                        "preverb": ""
                    },
                    "examples": []
                }
            }
        },
        "ცურვა": {
            "id": 58,
            "georgian": "ცურვა",
            "description": "To swim",
            "category": "Physical Activities & Sports",
            "class": "Class-I",
            "semantic_key": "swim",
            "notes": "",
            "url": "https://lingua.ge/verbs/%e1%83%aa%e1%83%a3%e1%83%a0%e1%83%95%e1%83%90/",
            "english_translations": {
                "present": "swim",
                "imperfect": "was swimming",
                "future": "will swim",
                "aorist": "swam",
                "optative": "swim",
                "imperative": "swim"
            },
            "preverb_translations": {},
            "prepositions": {
                "indirect_object": "",
                "direct_object": ""
            },
            "overrides": {
                "subject": {
                    "noun": "",
                    "adjective": ""
                },
                "direct_object": {
                    "noun": "",
                    "adjective": ""
                },
                "indirect_object": {
                    "noun": "",
                    "adjective": ""
                }
            },
            "preverb_config": {
                "has_multiple_preverbs": false,
                "default_preverb": "",
                "available_preverbs": [
                    ""
                ]
            },
            "conjugations": {
                "present": {
                    "forms": {
                        "1sg": "ვცურავ",
                        "2sg": "ცურავ",
                        "3sg": "ცურავს",
                        "1pl": "ვცურავთ",
                        "2pl": "ცურავთ",
                        "3pl": "ცურავენ"
                    },
                    "gloss": {
                        "raw_gloss": "V MedAct Pres <S> <S:Nom>",
                        "preverb": ""
                    },
                    "examples": []
                },
                "imperfect": {
                    "forms": {
                        "1sg": "ვცურავდი",
                        "2sg": "ცურავდი",
                        "3sg": "ცურავდა",
                        "1pl": "ვცურავდით",
                        "2pl": "ცურავდით",
                        "3pl": "ცურავდნენ"
                    },
                    "gloss": {
                        "raw_gloss": "V MedAct Impf <S> <S:Nom>",
                        "preverb": ""
                    },
                    "examples": []
                },
                "future": {
                    "forms": {
                        "1sg": "ვიცურავებ",
                        "2sg": "იცურავებ",
                        "3sg": "იცურავებს",
                        "1pl": "ვიცურავებთ",
                        "2pl": "იცურავებთ",
                        "3pl": "იცურავებენ"
                    },
                    "gloss": {
                        "raw_gloss": "V MedAct Fut <S> <S:Nom>",
                        "preverb": ""
                    },
                    "examples": []
                },
                "aorist": {
                    "forms": {
                        "1sg": "ვიცურავე",
                        "2sg": "იცურავე",
                        "3sg": "იცურავა",
                        "1pl": "ვიცურავეთ",
                        "2pl": "იცურავეთ",
                        "3pl": "იცურავეს"
                    },
                    "gloss": {
                        "raw_gloss": "V MedAct Aor <S> <S:Erg>",
                        "preverb": ""
                    },
                    "examples": []
                },
                "optative": {
                    "forms": {
                        "1sg": "ვიცურაო",
                        "2sg": "იცურაო",
                        "3sg": "იცურაოს",
                        "1pl": "ვიცურაოთ",
                        "2pl": "იცურაოთ",
                        "3pl": "იცურაონ"
                    },
                    "gloss": {
                        "raw_gloss": "V MedAct Opt <S> <S:Erg>",
                        "preverb": ""
                    },
                    "examples": []
                },
                "imperative": {
                    "forms": {
                        "1sg": "-",
                        "2sg": "იცურავე",
                        "3sg": "-",
                        "1pl": "-",
                        "2pl": "იცურავეთ",
                        "3pl": "-"
                    },
                    "gloss": {
                        "raw_gloss": "V MedAct Impv <S> <S:Erg>",
                        "preverb": ""
                    },
                    "examples": []
                }
            }
        },
        "დაბანვა": {
            "id": 59,
            "georgian": "დაბანვა",
            "description": "To bath",
            "category": "Daily Activities",
            "class": "",
            "semantic_key": "bath",
            "notes": "",
            "url": "https://lingua.ge/verbs/%e1%83%93%e1%83%90%e1%83%91%e1%83%90%e1%83%9c%e1%83%95%e1%83%90/",
            "english_translations": {
                "present": "bath",
                "imperfect": "was bathing",
                "future": "will bath",
                "aorist": "bathed",
                "optative": "bath",
                "imperative": "bath"
            },
            "preverb_translations": {},
            "prepositions": {
                "indirect_object": "to",
                "direct_object": "the"
            },
            "overrides": {
                "subject": {
                    "noun": "",
                    "adjective": ""
                },
                "direct_object": {
                    "noun": "",
                    "adjective": ""
                },
                "indirect_object": {
                    "noun": "",
                    "adjective": ""
                }
            },
            "preverb_config": {
                "has_multiple_preverbs": false,
                "default_preverb": "და",
                "available_preverbs": [
                    "და"
                ]
            },
            "conjugations": {
                "present": {
                    "forms": {
                        "1sg": "ვბან",
                        "2sg": "ბან",
                        "3sg": "ბანს",
                        "1pl": "ვბანთ",
                        "2pl": "ბანთ",
                        "3pl": "ბანენ"
                    },
                    "gloss": {
                        "raw_gloss": "V Act Pres <S-DO> <S:Nom> <DO:Dat>",
                        "preverb": ""
                    },
                    "examples": []
                },
                "imperfect": {
                    "forms": {
                        "1sg": "ვბანდი",
                        "2sg": "ბანდი",
                        "3sg": "ბანდა",
                        "1pl": "ვბანდით",
                        "2pl": "ბანდით",
                        "3pl": "ბანდნენ"
                    },
                    "gloss": {
                        "raw_gloss": "V Act Impf <S-DO> <S:Nom> <DO:Dat>",
                        "preverb": ""
                    },
                    "examples": []
                },
                "future": {
                    "forms": {
                        "1sg": "დავბან",
                        "2sg": "დაბან",
                        "3sg": "დაბანს",
                        "1pl": "დავბანთ",
                        "2pl": "დაბანთ",
                        "3pl": "დაბანენ"
                    },
                    "gloss": {
                        "raw_gloss": "V Act Fut Pv <S-DO> <S:Nom> <DO:Dat>",
                        "preverb": "და-"
                    },
                    "examples": []
                },
                "aorist": {
                    "forms": {
                        "1sg": "დავბანე",
                        "2sg": "დაბანე",
                        "3sg": "დაბანა",
                        "1pl": "დავბანეთ",
                        "2pl": "დაბანეთ",
                        "3pl": "დაბანეს"
                    },
                    "gloss": {
                        "raw_gloss": "V Act Aor Pv <S-DO> <S:Erg> <DO:Nom>",
                        "preverb": "და-"
                    },
                    "examples": []
                },
                "optative": {
                    "forms": {
                        "1sg": "დავბანო",
                        "2sg": "დაბანო",
                        "3sg": "დაბანოს",
                        "1pl": "დავბანოთ",
                        "2pl": "დაბანოთ",
                        "3pl": "დაბანონ"
                    },
                    "gloss": {
                        "raw_gloss": "V Act Opt Pv <S-DO> <S:Erg> <DO:Nom>",
                        "preverb": "და-"
                    },
                    "examples": []
                },
                "imperative": {
                    "forms": {
                        "1sg": "-",
                        "2sg": "დაბანე",
                        "3sg": "-",
                        "1pl": "-",
                        "2pl": "დაბანეთ",
                        "3pl": "-"
                    },
                    "gloss": {
                        "raw_gloss": "V Act Impv Pv <S-DO> <S:Erg> <DO:Nom>",
                        "preverb": "და-"
                    },
                    "examples": []
                }
            }
        },
        "თამაში": {
            "id": 60,
            "georgian": "თამაში",
            "description": "To play",
            "category": "Physical Activities & Sports",
            "class": "",
            "semantic_key": "play",
            "notes": "",
            "url": "https://lingua.ge/verbs/%e1%83%97%e1%83%90%e1%83%9b%e1%83%90%e1%83%a8%e1%83%98/",
            "english_translations": {
                "present": "play",
                "imperfect": "was playing",
                "future": "will play",
                "aorist": "played",
                "optative": "play",
                "imperative": "play"
            },
            "preverb_translations": {},
            "prepositions": {
                "indirect_object": "to",
                "direct_object": "the"
            },
            "overrides": {
                "subject": {
                    "noun": "",
                    "adjective": ""
                },
                "direct_object": {
                    "noun": "",
                    "adjective": ""
                },
                "indirect_object": {
                    "noun": "",
                    "adjective": ""
                }
            },
            "preverb_config": {
                "has_multiple_preverbs": false,
                "default_preverb": "",
                "available_preverbs": []
            },
            "conjugations": {
                "present": {
                    "forms": {
                        "1sg": "ვთამაშობ",
                        "2sg": "თამაშობ",
                        "3sg": "თამაშობს",
                        "1pl": "ვთამაშობთ",
                        "2pl": "თამაშობთ",
                        "3pl": "თამაშობენ"
                    },
                    "gloss": {
                        "raw_gloss": "V MedAct Pres <S-DO> <S:Nom> <DO:Dat>",
                        "preverb": ""
                    },
                    "examples": []
                },
                "imperfect": {
                    "forms": {
                        "1sg": "ვთამაშობდი",
                        "2sg": "თამაშობდი",
                        "3sg": "თამაშობდა",
                        "1pl": "ვთამაშობდით",
                        "2pl": "თამაშობდით",
                        "3pl": "თამაშობდნენ"
                    },
                    "gloss": {
                        "raw_gloss": "V MedAct Impf <S-DO> <S:Nom> <DO:Dat>",
                        "preverb": ""
                    },
                    "examples": []
                },
                "future": {
                    "forms": {
                        "1sg": "ვითამაშებ",
                        "2sg": "ითამაშებ",
                        "3sg": "ითამაშებს",
                        "1pl": "ვითამაშებთ",
                        "2pl": "ითამაშებთ",
                        "3pl": "ითამაშებენ"
                    },
                    "gloss": {
                        "raw_gloss": "V MedAct Fut <S-DO> <S:Nom> <DO:Dat>",
                        "preverb": ""
                    },
                    "examples": []
                },
                "aorist": {
                    "forms": {
                        "1sg": "ვითამაშე",
                        "2sg": "ითამაშე",
                        "3sg": "ითამაშა",
                        "1pl": "ვითამაშეთ",
                        "2pl": "ითამაშეთ",
                        "3pl": "ითამაშეს"
                    },
                    "gloss": {
                        "raw_gloss": "V MedAct Aor <S-DO> <S:Erg> <DO:Nom>",
                        "preverb": ""
                    },
                    "examples": []
                },
                "optative": {
                    "forms": {
                        "1sg": "ვითამაშო",
                        "2sg": "ითამაშო",
                        "3sg": "ითამაშოს",
                        "1pl": "ვითამაშოთ",
                        "2pl": "ითამაშოთ",
                        "3pl": "ითამაშონ"
                    },
                    "gloss": {
                        "raw_gloss": "V MedAct Opt <S-DO> <S:Erg> <DO:Nom>",
                        "preverb": ""
                    },
                    "examples": []
                },
                "imperative": {
                    "forms": {
                        "1sg": "-",
                        "2sg": "ითამაშე",
                        "3sg": "ითამაშოს",
                        "1pl": "ვითამაშოთ",
                        "2pl": "ითამაშეთ",
                        "3pl": "ითამაშონ"
                    },
                    "gloss": {
                        "raw_gloss": "V MedAct Impv <S-DO> <S:Erg> <DO:Nom>",
                        "preverb": ""
                    },
                    "examples": []
                }
            }
        },
        "ჭამა": {
            "id": 61,
            "georgian": "ჭამა",
            "description": "To eat",
            "category": "Daily Activities",
            "class": "",
            "semantic_key": "eat",
            "notes": "",
            "url": "https://lingua.ge/verbs/%e1%83%ad%e1%83%90%e1%83%9b%e1%83%90/",
            "english_translations": {
                "present": "eat",
                "imperfect": "was eating",
                "future": "will eat",
                "aorist": "ate",
                "optative": "eat",
                "imperative": "eat"
            },
            "preverb_translations": {},
            "prepositions": {
                "indirect_object": "to",
                "direct_object": "the"
            },
            "overrides": {
                "subject": {
                    "noun": "",
                    "adjective": ""
                },
                "direct_object": {
                    "noun": "",
                    "adjective": ""
                },
                "indirect_object": {
                    "noun": "",
                    "adjective": ""
                }
            },
            "preverb_config": {
                "has_multiple_preverbs": false,
                "default_preverb": "შე",
                "available_preverbs": [
                    "შე"
                ]
            },
            "conjugations": {
                "present": {
                    "forms": {
                        "1sg": "ვჭამ",
                        "2sg": "ჭამ",
                        "3sg": "ჭამს",
                        "1pl": "ვჭამთ",
                        "2pl": "ჭამთ",
                        "3pl": "ჭამენ"
                    },
                    "gloss": {
                        "raw_gloss": "V Act Pres <S-DO> <S:Nom> <DO:Dat>",
                        "preverb": ""
                    },
                    "examples": []
                },
                "imperfect": {
                    "forms": {
                        "1sg": "ვჭამდი",
                        "2sg": "ჭამდი",
                        "3sg": "ჭამდა",
                        "1pl": "ვჭამდით",
                        "2pl": "ჭამდით",
                        "3pl": "ჭამდნენ"
                    },
                    "gloss": {
                        "raw_gloss": "V Act Impf <S-DO> <S:Nom> <DO:Dat>",
                        "preverb": ""
                    },
                    "examples": []
                },
                "future": {
                    "forms": {
                        "1sg": "შევჭამ",
                        "2sg": "შეჭამ",
                        "3sg": "შეჭამს",
                        "1pl": "შევჭამთ",
                        "2pl": "შეჭამთ",
                        "3pl": "შეჭამენ"
                    },
                    "gloss": {
                        "raw_gloss": "V Act Fut Pv <S-DO> <S:Nom> <DO:Dat>",
                        "preverb": "შე-"
                    },
                    "examples": []
                },
                "aorist": {
                    "forms": {
                        "1sg": "შევჭამე",
                        "2sg": "შეჭამე",
                        "3sg": "შეჭამა",
                        "1pl": "შევჭამეთ",
                        "2pl": "შეჭამეთ",
                        "3pl": "შეჭამეს"
                    },
                    "gloss": {
                        "raw_gloss": "V Act Aor Pv <S-DO> <S:Erg> <DO:Nom>",
                        "preverb": "შე-"
                    },
                    "examples": []
                },
                "optative": {
                    "forms": {
                        "1sg": "შევჭამო",
                        "2sg": "შეჭამო",
                        "3sg": "შეჭამოს",
                        "1pl": "შევჭამოთ",
                        "2pl": "შეჭამოთ",
                        "3pl": "შეჭამონ"
                    },
                    "gloss": {
                        "raw_gloss": "V Act Opt Pv <S-DO> <S:Erg> <DO:Nom>",
                        "preverb": "შე-"
                    },
                    "examples": []
                },
                "imperative": {
                    "forms": {
                        "1sg": "-",
                        "2sg": "შეჭამე",
                        "3sg": "-",
                        "1pl": "-",
                        "2pl": "შეჭამეთ",
                        "3pl": "-"
                    },
                    "gloss": {
                        "raw_gloss": "V Act Impv Pv <S-DO> <S:Erg> <DO:Nom>",
                        "preverb": "შე-"
                    },
                    "examples": []
                }
            }
        },
        "თხოვნა": {
            "id": 62,
            "georgian": "თხოვნა",
            "description": "To ask",
            "category": "Communication & Language",
            "class": "",
            "semantic_key": "ask",
            "notes": "",
            "url": "https://lingua.ge/verbs/%e1%83%97%e1%83%ae%e1%83%9d%e1%83%95%e1%83%9c%e1%83%90/",
            "english_translations": {
                "present": "ask",
                "imperfect": "was asking",
                "future": "will ask",
                "aorist": "asked",
                "optative": "ask",
                "imperative": "ask"
            },
            "preverb_translations": {},
            "prepositions": {
                "indirect_object": "to",
                "direct_object": "the"
            },
            "overrides": {
                "subject": {
                    "noun": "",
                    "adjective": ""
                },
                "direct_object": {
                    "noun": "",
                    "adjective": ""
                },
                "indirect_object": {
                    "noun": "",
                    "adjective": ""
                }
            },
            "preverb_config": {
                "has_multiple_preverbs": false,
                "default_preverb": "მო",
                "available_preverbs": [
                    "მო"
                ]
            },
            "conjugations": {
                "present": {
                    "forms": {
                        "1sg": "ვთხოვ",
                        "2sg": "სთხოვ",
                        "3sg": "სთხოვს",
                        "1pl": "ვთხოვთ",
                        "2pl": "სთხოვთ",
                        "3pl": "სთხოვენ"
                    },
                    "gloss": {
                        "raw_gloss": "V Act Pres <S-DO-IO> <S:Nom> <DO:Dat> <IO:Dat>",
                        "preverb": ""
                    },
                    "examples": []
                },
                "imperfect": {
                    "forms": {
                        "1sg": "ვთხოვდი",
                        "2sg": "სთხოვდი",
                        "3sg": "სთხოვდა",
                        "1pl": "ვთხოვდით",
                        "2pl": "სთხოვდით",
                        "3pl": "სთხოვდნენ"
                    },
                    "gloss": {
                        "raw_gloss": "V Act Impf <S-DO-IO> <S:Nom> <DO:Dat> <IO:Dat>",
                        "preverb": ""
                    },
                    "examples": []
                },
                "future": {
                    "forms": {
                        "1sg": "მოვთხოვ",
                        "2sg": "მოსთხოვ",
                        "3sg": "მოსთხოვს",
                        "1pl": "მოვთხოვთ",
                        "2pl": "მოსთხოვთ",
                        "3pl": "მოსთხოვენ"
                    },
                    "gloss": {
                        "raw_gloss": "V Act Fut Pv <S-DO-IO> <S:Nom> <DO:Dat> <IO:Dat>",
                        "preverb": "მო-"
                    },
                    "examples": []
                },
                "aorist": {
                    "forms": {
                        "1sg": "მოვთხოვე",
                        "2sg": "მოსთხოვე",
                        "3sg": "მოსთხოვა",
                        "1pl": "მოვთხოვეთ",
                        "2pl": "მოსთხოვეთ",
                        "3pl": "მოსთხოვეს"
                    },
                    "gloss": {
                        "raw_gloss": "V Act Aor Pv <S-DO-IO> <S:Erg> <DO:Nom> <IO:Dat>",
                        "preverb": "მო-"
                    },
                    "examples": []
                },
                "optative": {
                    "forms": {
                        "1sg": "მოვთხოვო",
                        "2sg": "მოსთხოვო",
                        "3sg": "მოსთხოვოს",
                        "1pl": "მოვთხოვოთ",
                        "2pl": "მოსთხოვოთ",
                        "3pl": "მოსთხოვონ"
                    },
                    "gloss": {
                        "raw_gloss": "V Act Opt Pv <S-DO-IO> <S:Erg> <DO:Nom> <IO:Dat>",
                        "preverb": "მო-"
                    },
                    "examples": []
                },
                "imperative": {
                    "forms": {
                        "1sg": "-",
                        "2sg": "მოსთხოვე",
                        "3sg": "-",
                        "1pl": "-",
                        "2pl": "მოსთხოვეთ",
                        "3pl": "-"
                    },
                    "gloss": {
                        "raw_gloss": "V Act Impv Pv <S-DO-IO> <S:Erg> <DO:Nom> <IO:Dat>",
                        "preverb": "მო-"
                    },
                    "examples": []
                }
            }
        },
        "ბრძოლა": {
            "id": 63,
            "georgian": "ბრძოლა",
            "description": "To fight",
            "category": "Physical Activities & Sports",
            "class": "",
            "semantic_key": "fight",
            "notes": "",
            "url": "https://lingua.ge/verbs/%e1%83%91%e1%83%a0%e1%83%ab%e1%83%9d%e1%83%9a%e1%83%90/",
            "english_translations": {
                "present": "fight",
                "imperfect": "was fighting",
                "future": "will fight",
                "aorist": "fought",
                "optative": "fight",
                "imperative": "fight"
            },
            "preverb_translations": {},
            "prepositions": {
                "indirect_object": "to",
                "direct_object": ""
            },
            "overrides": {
                "subject": {
                    "noun": "",
                    "adjective": ""
                },
                "direct_object": {
                    "noun": "",
                    "adjective": ""
                },
                "indirect_object": {
                    "noun": "",
                    "adjective": ""
                }
            },
            "preverb_config": {
                "has_multiple_preverbs": false,
                "default_preverb": "",
                "available_preverbs": []
            },
            "conjugations": {
                "present": {
                    "forms": {
                        "1sg": "ვიბრძვი",
                        "2sg": "იბრძვი",
                        "3sg": "იბრძვის",
                        "1pl": "ვიბრძვით",
                        "2pl": "იბრძვით",
                        "3pl": "იბრძვიან"
                    },
                    "gloss": {
                        "raw_gloss": "V MedPass Pres <S> <S:Nom>",
                        "preverb": ""
                    },
                    "examples": []
                },
                "imperfect": {
                    "forms": {
                        "1sg": "ვიბრძოდი",
                        "2sg": "იბრძოდი",
                        "3sg": "იბრძოდა",
                        "1pl": "ვიბრძოდით",
                        "2pl": "იბრძოდით",
                        "3pl": "იბრძოდნენ"
                    },
                    "gloss": {
                        "raw_gloss": "V MedPass Impf <S> <S:Nom>",
                        "preverb": ""
                    },
                    "examples": []
                },
                "future": {
                    "forms": {
                        "1sg": "ვიბრძოლებ",
                        "2sg": "იბრძოლებ",
                        "3sg": "იბრძოლებს",
                        "1pl": "ვიბრძოლებთ",
                        "2pl": "იბრძოლებთ",
                        "3pl": "იბრძოლებენ"
                    },
                    "gloss": {
                        "raw_gloss": "V MedPass Fut <S> <S:Nom>",
                        "preverb": ""
                    },
                    "examples": []
                },
                "aorist": {
                    "forms": {
                        "1sg": "ვიბრძოლე",
                        "2sg": "იბრძოლე",
                        "3sg": "იბრძოლა",
                        "1pl": "ვიბრძოლეთ",
                        "2pl": "იბრძოლეთ",
                        "3pl": "იბრძოლეს"
                    },
                    "gloss": {
                        "raw_gloss": "V MedPass Aor <S> <S:Erg>",
                        "preverb": ""
                    },
                    "examples": []
                },
                "optative": {
                    "forms": {
                        "1sg": "ვიბრძოლო",
                        "2sg": "იბრძლო",
                        "3sg": "იბრძოლოს",
                        "1pl": "ვიბრძოლოთ",
                        "2pl": "იბრძოლოთ",
                        "3pl": "იბრძოლონ"
                    },
                    "gloss": {
                        "raw_gloss": "V MedPass Opt <S> <S:Erg>",
                        "preverb": ""
                    },
                    "examples": []
                },
                "imperative": {
                    "forms": {
                        "1sg": "-",
                        "2sg": "იბრძოლე",
                        "3sg": "-",
                        "1pl": "-",
                        "2pl": "იბრძოლეთ",
                        "3pl": "-"
                    },
                    "gloss": {
                        "raw_gloss": "V MedPass Impv <S> <S:Erg>",
                        "preverb": ""
                    },
                    "examples": []
                }
            }
        },
        "პოვნა": {
            "id": 64,
            "georgian": "პოვნა",
            "description": "To find",
            "category": "Actions & Control",
            "class": "",
            "semantic_key": "find",
            "notes": "",
            "url": "https://lingua.ge/verbs/%e1%83%9e%e1%83%9d%e1%83%95%e1%83%9c%e1%83%90/",
            "english_translations": {
                "present": "find",
                "imperfect": "was finding",
                "future": "will find",
                "aorist": "found",
                "optative": "find",
                "imperative": "find"
            },
            "preverb_translations": {},
            "prepositions": {
                "indirect_object": "to",
                "direct_object": "the"
            },
            "overrides": {
                "subject": {
                    "noun": "",
                    "adjective": ""
                },
                "direct_object": {
                    "noun": "",
                    "adjective": ""
                },
                "indirect_object": {
                    "noun": "",
                    "adjective": ""
                }
            },
            "preverb_config": {
                "has_multiple_preverbs": false,
                "default_preverb": "",
                "available_preverbs": []
            },
            "conjugations": {
                "present": {
                    "forms": {
                        "1sg": "ვპოულობ",
                        "2sg": "პოულობ",
                        "3sg": "პოულობს",
                        "1pl": "ვპოულობთ",
                        "2pl": "პოულობთ",
                        "3pl": "პოულობენ"
                    },
                    "gloss": {
                        "raw_gloss": "V MedAct Pres <S-DO> <S:Nom> <DO:Dat>",
                        "preverb": ""
                    },
                    "examples": []
                },
                "imperfect": {
                    "forms": {
                        "1sg": "ვპოულობდი",
                        "2sg": "პოულობდი",
                        "3sg": "პოულობდა",
                        "1pl": "ვპოულობდით",
                        "2pl": "პოულობდით",
                        "3pl": "პოულობდნენ"
                    },
                    "gloss": {
                        "raw_gloss": "V MedAct Impf <S-DO> <S:Nom> <DO:Dat>",
                        "preverb": ""
                    },
                    "examples": []
                },
                "future": {
                    "forms": {
                        "1sg": "ვიპოვი",
                        "2sg": "იპოვი",
                        "3sg": "იპოვის",
                        "1pl": "ვიპოვით",
                        "2pl": "იპოვით",
                        "3pl": "იპოვიან"
                    },
                    "gloss": {
                        "raw_gloss": "V MedAct Fut <S-DO> <S:Nom> <DO:Dat>",
                        "preverb": ""
                    },
                    "examples": []
                },
                "aorist": {
                    "forms": {
                        "1sg": "ვიპოვე",
                        "2sg": "იპოვე",
                        "3sg": "იპოვა",
                        "1pl": "ვიპოვეთ",
                        "2pl": "იპოვეთ",
                        "3pl": "იპოვეს"
                    },
                    "gloss": {
                        "raw_gloss": "V MedAct Impv <S-DO> <S:Erg> <DO:Nom>",
                        "preverb": ""
                    },
                    "examples": []
                },
                "optative": {
                    "forms": {
                        "1sg": "ვიპოვო",
                        "2sg": "იპოვო",
                        "3sg": "იპოვოს",
                        "1pl": "ვიპოვოთ",
                        "2pl": "იპოვოთ",
                        "3pl": "იპოვონ"
                    },
                    "gloss": {
                        "raw_gloss": "V MedAct Opt <S-DO> <S:Erg> <DO:Nom>",
                        "preverb": ""
                    },
                    "examples": []
                },
                "imperative": {
                    "forms": {
                        "1sg": "-",
                        "2sg": "იპოვე",
                        "3sg": "იპოვოს",
                        "1pl": "ვიპოვოთ",
                        "2pl": "იპოვეთ",
                        "3pl": "იპოვონ"
                    },
                    "gloss": {
                        "raw_gloss": "V MedAct Impv <S-DO> <S:Erg> <DO:Nom>",
                        "preverb": ""
                    },
                    "examples": []
                }
            }
        },
        "შრომა": {
            "id": 65,
            "georgian": "შრომა",
            "description": "To labor",
            "category": "Work & Commerce",
            "class": "",
            "semantic_key": "labor",
            "notes": "",
            "url": "https://lingua.ge/verbs/%e1%83%a8%e1%83%a0%e1%83%9d%e1%83%9b%e1%83%90/",
            "english_translations": {
                "present": "labor",
                "imperfect": "was laboring",
                "future": "will labor",
                "aorist": "labored",
                "optative": "labor",
                "imperative": "labor"
            },
            "preverb_translations": {},
            "prepositions": {
                "indirect_object": "to",
                "direct_object": ""
            },
            "overrides": {
                "subject": {
                    "noun": "",
                    "adjective": ""
                },
                "direct_object": {
                    "noun": "",
                    "adjective": ""
                },
                "indirect_object": {
                    "noun": "",
                    "adjective": ""
                }
            },
            "preverb_config": {
                "has_multiple_preverbs": false,
                "default_preverb": "",
                "available_preverbs": []
            },
            "conjugations": {
                "present": {
                    "forms": {
                        "1sg": "ვშრომობ",
                        "2sg": "შრომობ",
                        "3sg": "შრომობს",
                        "1pl": "ვშრომობთ",
                        "2pl": "შრომობთ",
                        "3pl": "შრომობენ"
                    },
                    "gloss": {
                        "raw_gloss": "V MedAct Pres <S> <S:Nom>",
                        "preverb": ""
                    },
                    "examples": []
                },
                "imperfect": {
                    "forms": {
                        "1sg": "ვშრომობდი",
                        "2sg": "შრომობდი",
                        "3sg": "შრომობდა",
                        "1pl": "ვშრომობდით",
                        "2pl": "შრომობდით",
                        "3pl": "შრომობდნენ"
                    },
                    "gloss": {
                        "raw_gloss": "V MedAct Impf <S> <S:Nom>",
                        "preverb": ""
                    },
                    "examples": []
                },
                "future": {
                    "forms": {
                        "1sg": "ვიშრომებ",
                        "2sg": "იშრომებ",
                        "3sg": "იშრომებს",
                        "1pl": "ვიშრომებთ",
                        "2pl": "იშრომებთ",
                        "3pl": "იშრომებენ"
                    },
                    "gloss": {
                        "raw_gloss": "V MedAct Fut <S> <S:Nom>",
                        "preverb": ""
                    },
                    "examples": []
                },
                "aorist": {
                    "forms": {
                        "1sg": "ვიშრომე",
                        "2sg": "იშრომე",
                        "3sg": "იშრომა",
                        "1pl": "ვიშრომეთ",
                        "2pl": "იშრომეთ",
                        "3pl": "იშრომეს"
                    },
                    "gloss": {
                        "raw_gloss": "V MedAct Aor <S> <S:Erg>",
                        "preverb": ""
                    },
                    "examples": []
                },
                "optative": {
                    "forms": {
                        "1sg": "ვიშრომო",
                        "2sg": "იშრომო",
                        "3sg": "იშრომოს",
                        "1pl": "ვიშრომოთ",
                        "2pl": "იშრომოთ",
                        "3pl": "იშრომონ"
                    },
                    "gloss": {
                        "raw_gloss": "V MedAct Opt <S> <S:Erg>",
                        "preverb": ""
                    },
                    "examples": []
                },
                "imperative": {
                    "forms": {
                        "1sg": "-",
                        "2sg": "იშრომე",
                        "3sg": "-",
                        "1pl": "-",
                        "2pl": "იშრომეთ",
                        "3pl": "-"
                    },
                    "gloss": {
                        "raw_gloss": "V MedAct Impv <S> <S:Erg>",
                        "preverb": ""
                    },
                    "examples": []
                }
            }
        },
        "მოყვანა": {
            "id": 66,
            "georgian": "მოყვანა",
            "description": "To bring",
            "category": "Movement & Transport",
            "class": "",
            "semantic_key": "bring_animate",
            "notes": "",
            "url": "https://lingua.ge/verbs/%e1%83%9b%e1%83%9d%e1%83%a7%e1%83%95%e1%83%90%e1%83%9c%e1%83%90-2/",
            "english_translations": {
                "present": "bring",
                "imperfect": "was bringing",
                "future": "will bring",
                "aorist": "brought",
                "optative": "bring",
                "imperative": "bring"
            },
            "preverb_translations": {},
            "prepositions": {
                "indirect_object": "to",
                "direct_object": "the"
            },
            "overrides": {
                "subject": {
                    "noun": "",
                    "adjective": ""
                },
                "direct_object": {
                    "noun": "",
                    "adjective": ""
                },
                "indirect_object": {
                    "noun": "",
                    "adjective": ""
                }
            },
            "preverb_config": {
                "has_multiple_preverbs": false,
                "default_preverb": "მო",
                "available_preverbs": [
                    "მო"
                ]
            },
            "conjugations": {
                "present": {
                    "forms": {
                        "1sg": "მომყავს",
                        "2sg": "მოგყავს",
                        "3sg": "მოჰყავს",
                        "1pl": "მოგვყავს",
                        "2pl": "მოგყავთ",
                        "3pl": "მოჰყავთ"
                    },
                    "gloss": {
                        "raw_gloss": "V MedAct Inv Pres Pv <S-DO> <S:Dat> <DO:Nom>",
                        "preverb": "მო-"
                    },
                    "examples": []
                },
                "imperfect": {
                    "forms": {
                        "1sg": "მომყავდა",
                        "2sg": "გმოგყავდა",
                        "3sg": "მოჰყავდა",
                        "1pl": "მოგვყავდა",
                        "2pl": "მოგყავდათ",
                        "3pl": "მოჰყავდათ"
                    },
                    "gloss": {
                        "raw_gloss": "V MedAct Inv Impf <S-DO> <S:Dat> <DO:Nom>",
                        "preverb": "მო-"
                    },
                    "examples": []
                },
                "future": {
                    "forms": {
                        "1sg": "მოვიყვან",
                        "2sg": "მოიყვან",
                        "3sg": "მოიყვანს",
                        "1pl": "მოვიყვანთ",
                        "2pl": "მოიყვანთ",
                        "3pl": "მოიყვანენ"
                    },
                    "gloss": {
                        "raw_gloss": "V Act Fut Pv SV <S-DO> <S:Nom> <DO:Dat>",
                        "preverb": "მო-"
                    },
                    "examples": []
                },
                "aorist": {
                    "forms": {
                        "1sg": "მოვიყვანე",
                        "2sg": "მოიყვანე",
                        "3sg": "მოიყვანა",
                        "1pl": "მოვიყვანეთ",
                        "2pl": "მოიყვანეთ",
                        "3pl": "მოიყვანეს"
                    },
                    "gloss": {
                        "raw_gloss": "V Act Aor Pv SV <S-DO> <S:Erg> <DO:Nom>",
                        "preverb": "მო-"
                    },
                    "examples": []
                },
                "optative": {
                    "forms": {
                        "1sg": "მოვიყვანო",
                        "2sg": "მოიყვანო",
                        "3sg": "მოიყვანოს",
                        "1pl": "მოვიყვანოთ",
                        "2pl": "მოიყვანოთ",
                        "3pl": "მოიყვანონ"
                    },
                    "gloss": {
                        "raw_gloss": "V Act Opt Pv SV <S-DO> <S:Erg> <DO:Nom>",
                        "preverb": "მო-"
                    },
                    "examples": []
                },
                "imperative": {
                    "forms": {
                        "1sg": "-",
                        "2sg": "მოიყვანე",
                        "3sg": "-",
                        "1pl": "-",
                        "2pl": "მოიყვანეთ",
                        "3pl": "-"
                    },
                    "gloss": {
                        "raw_gloss": "V Act Impv Pv SV <S-DO> <S:Erg> <DO:Nom>",
                        "preverb": "მო-"
                    },
                    "examples": []
                }
            }
        },
        "რბენა": {
            "id": 67,
            "georgian": "რბენა",
            "description": "To run",
            "category": "Movement & Transport",
            "class": "",
            "semantic_key": "run",
            "notes": "",
            "url": "https://lingua.ge/verbs/%e1%83%a0%e1%83%91%e1%83%94%e1%83%9c%e1%83%90/",
            "english_translations": {
                "present": "run",
                "imperfect": "was running",
                "future": "will run",
                "aorist": "ran",
                "optative": "run",
                "imperative": "run"
            },
            "preverb_translations": {},
            "prepositions": {
                "indirect_object": "to",
                "direct_object": ""
            },
            "overrides": {
                "subject": {
                    "noun": "",
                    "adjective": ""
                },
                "direct_object": {
                    "noun": "",
                    "adjective": ""
                },
                "indirect_object": {
                    "noun": "",
                    "adjective": ""
                }
            },
            "preverb_config": {
                "has_multiple_preverbs": false,
                "default_preverb": "",
                "available_preverbs": []
            },
            "conjugations": {
                "present": {
                    "forms": {
                        "1sg": "დავრბივარ",
                        "2sg": "დარბიხარ",
                        "3sg": "დარბის",
                        "1pl": "დავრბივართ",
                        "2pl": "დარბიხართ",
                        "3pl": "დარბიან"
                    },
                    "gloss": {
                        "raw_gloss": "V MedAct Pres Pv <S> <S:Nom>",
                        "preverb": "და-"
                    },
                    "examples": []
                },
                "imperfect": {
                    "forms": {
                        "1sg": "დავრბოდი",
                        "2sg": "დარბოდი",
                        "3sg": "დარბოდა",
                        "1pl": "დავრბოდით",
                        "2pl": "დარბოდით",
                        "3pl": "დარბოდნენ"
                    },
                    "gloss": {
                        "raw_gloss": "V MedAct Impf Pv <S> <S:Nom>",
                        "preverb": "და-"
                    },
                    "examples": []
                },
                "future": {
                    "forms": {
                        "1sg": "ვირბენ",
                        "2sg": "ირბენ",
                        "3sg": "ირბენს",
                        "1pl": "ვირბენთ",
                        "2pl": "ირბენთ",
                        "3pl": "ირბენენ"
                    },
                    "gloss": {
                        "raw_gloss": "V MedAct Fut <S> <S:Nom>",
                        "preverb": ""
                    },
                    "examples": []
                },
                "aorist": {
                    "forms": {
                        "1sg": "ვირბინე",
                        "2sg": "ირბინე",
                        "3sg": "ირბინა",
                        "1pl": "ვირბინეთ",
                        "2pl": "ირბინეთ",
                        "3pl": "ირბინეს"
                    },
                    "gloss": {
                        "raw_gloss": "V MedAct Aor <S> <S:Erg>",
                        "preverb": ""
                    },
                    "examples": []
                },
                "optative": {
                    "forms": {
                        "1sg": "ვირბინო",
                        "2sg": "ირბინო",
                        "3sg": "ირბინოს",
                        "1pl": "ვირბინოთ",
                        "2pl": "ირბინოთ",
                        "3pl": "ირბინონ"
                    },
                    "gloss": {
                        "raw_gloss": "V MedAct Opt <S> <S:Erg>",
                        "preverb": ""
                    },
                    "examples": []
                },
                "imperative": {
                    "forms": {
                        "1sg": "-",
                        "2sg": "ირბინე",
                        "3sg": "-",
                        "1pl": "-",
                        "2pl": "ირბინეთ",
                        "3pl": "-"
                    },
                    "gloss": {
                        "raw_gloss": "V MedAct Impv <S> <S:Erg>",
                        "preverb": ""
                    },
                    "examples": []
                }
            }
        }
    }
}